【裁判字號】    92,訴,1864
【裁判日期】    950116
【裁判案由】    廢棄物清理法等
【裁判全文】
臺灣板橋地方法院刑事判決              92年度訴字第1864號
公  訴  人  臺灣板橋地方法院檢察署檢察官
被      告  天○○
選任辯護人  田振慶律師
            林凱倫律師
上列被告因廢棄物清理法等案件，經檢察官提起公訴（92年度偵
字第12055 號、第9339號）及追加起訴（93年度偵字第11359 號
），本院判決如下：
    主  文
天○○共同連續意圖為自己不法之所有，而侵占對於業務上所持
有之物，處有期徒刑壹年拾月。緩刑伍年。
被訴違反廢棄物清理法、行使業務登載不實文書、逃漏稅捐等部
分均無罪。
    事  實
一、天○○（英文署名「Hung」）係「總維建設股份有限公司」
    （設於臺北縣板橋市○○路○ 段329 號4 樓，下簡稱「總維
    公司」）負責人亥○○之子，而亥○○則係總維公司及其關
    係企業「德維開發股份有限公司」（設於上開同址4 樓之1
    ，下簡稱「德維公司」）、「富裕開發實業有限公司」（設
    於上開同址3 樓之2 ，下簡稱「富裕公司」）等公司之實際
    負責人，並自民國86年6 月間起，以「德維公司」之名義，
    向臺北縣政府申請在臺北縣三峽鎮○○○○段40地號等土地
    ，設置「德山營建工程土石方資源堆置場」（址設臺北縣三
    峽鎮○○路○ 段256 號，下簡稱「德山土資場」），於88年
    10月2 日經核准設置，自89年5 月10日起啟用。天○○其後
    即自89年10月間起，依亥○○之指派，先後擔任「富裕公司
    」之管理部副理、副總經理（90年4 月7 日起至91年1 月間
    ），並兼任財務部主管，負責財務管控與調度。詎其明知「
    富裕公司」經營德山土資場之營業收入，於法律上仍係屬於
    「富裕公司」所有資產，非係亥○○或其個人所有財物，不
    得擅自支用，竟仍與亥○○（所涉本件違反廢棄物清理法等
    犯行，俟其後到庭另行審結）、地○○（係亥○○之妹，於
    89年間起至90年10月間止，擔任總維公司財務部協理，所涉
    本件侵占犯行，前業經本院先行審結，判處有期徒刑一年，
    緩刑四年在案）共同基於意圖為自己不法所有之概括犯意聯
    絡，依亥○○之指示，自89年10月間起至90年12月間止，由
    其逕行指示富裕公司財務部職員午○○（英文署名「Sandy
    」）、未○○（英文署名「Rachel」），填寫富裕公司請款
    單及轉帳傳票（後改稱「會計傳票」），送交其批示決行，
    或由亥○○、地○○共同或各別指示不知情之「總維公司」
    財務部職員Ａ○○、吳曉玲或亥○○「議員服務處」、「立
    法委員競選總部」等人員陳蓓蓓、陳慧娟、林揚傑、詹宜方
    、嚴志雄等人，先行填寫「總維公司請款單」，送交其二人
    共同或各別批示後，再轉送「富裕公司」，由不知情之戊○
    ○、未○○、午○○等人，據以製作「富裕公司請款單」及
    會計傳票，再送交天○○逕予批示決行，均未經富裕公司負
    責人乙○○同意，擅自以此方式將亥○○於業務上實際支配
    持有之富裕公司營收款項，連續挪用於如附表一所示之「總
    維公司」應付票款、延票利息、貸款利息、薪資、伙食費、
    勞、健保費、水電費、電話費、「總維公司」之房地銀行貸
    款（此等房地以員工、親友等人名義登記，據以向相關行庫
    貸款）本息、亥○○個人房屋水電、維修、賦稅、借款利息
    、零用金、交際費、信用卡費、議員服務處、競選總部、後
    援會等費用及天○○個人房屋水電、賦稅、消費等款項使用
    ，共同陸續侵占金額合計達1億4936萬2249元。
二、案經法務部調查局北部地區機動工作組移送臺灣板橋地方法
    院檢察署檢察官偵查起訴。
    理  由
甲、被告被訴侵占有罪部分：
一、訊據被告天○○矢口否認有上揭被訴業務侵占犯行，辯稱：
    總維公司與富裕公司間資金往來，係由伊父親亥○○與公司
    高層作決定的，伊並不清楚用途，伊在簽准請款單時，是卯
    ○○告訴伊說已經談好由富裕公司借支總維公司，伊只負責
    程序上的批示而已云云。辯護人亦為被告辯護稱：富裕公司
    股權實質上均係亥○○一人所有，屬實質一人公司，其資金
    如何運用，僅需亥○○一人同意即可，無涉業務侵占；再者
    縱使公司法不承認一人公司，富裕公司與總維公司、德維公
    司資金往來，會計科目明載係借貸關係，且亥○○亦曾開立
    金額共計1 億3122萬3693元之支票86張，交付富裕公司償還
    借款，足見其間資金往來純屬民事借貸關係，亦無業務侵占
    之情；又富裕公司與總維公司、德維公司係屬同一集團，且
    辦公處所相同，辦公人員經常相互支援使用，則富裕公司分
    擔辦公費用及人事費用等各項經營支出，亦屬合理，又其資
    金運用本屬該集團公司治理與股東權益商業事項，公訴人於
    其未有任一股東表示權利遭侵害之下，強勢介入公司經營，
    已逾司法判斷之權；又富裕公司登記負責人乙○○實已概括
    授權亥○○管理，是被告天○○經富裕公司實際負責人亥○
    ○同意，並依公司規定批示決行費用支出，應屬合法，況就
    商業情理而言，富裕公司係藉由亥○○、天○○參與政治事
    務，而蒙受其利，則公司支付相當之交際公關費予亥○○、
    天○○，本屬合理，而無業務侵占可言云云。經查：
    (一)被告天○○於本院審理時就有於89年9 月間至90年12月間
      ，經手本件如附表所示同案被告亥○○以總維公司名義調
      用富裕公司資金使用之情供認不諱，復經證人即富裕公司
      出納未○○於調詢、偵訊時證稱：富裕公司支出均須經天
      ○○簽署才能支出；傳票上記載之「議員」是指亥○○，
      「副總」是天○○；總維公司要求富裕公司支付的項目，
      有總維公司之勞、健保費、員工薪資、利息、雜支，亥○
      ○從富裕公司支出的項目，有零用金、立委競選費用，另
      外還有副總零用金是指天○○信用卡、南天母房屋等費用
      ，業城公司、富裕公司於土銀帳戶的操作，是由富裕將款
      項存到業城，再從業城帳戶領出現金或轉帳支出，有的回
      存到富裕帳戶內；扣案傳票上所載「總維往來」科目，就
      是指總維公司或亥○○私人需要用錢時，就會要求富裕公
      司來支付，所以富裕公司傳票上會以「總維往來」記載，
      而請款單上則是以「總維借支」來記載；總維公司之支出
      ，由該公司寫好總維之請款單及相關支出憑據，再交由伊
      製作富裕公司請款單及傳票，至亥○○及其家屬土地稅金
      、貸款、房屋水電、稅金、議員個人支出、議員服務處等
      各項支出、議員競選支出等，通常有服務處人員寫好服務
      處請款單及相關支出憑據，再交由伊製作富裕公司請款單
      及傳票；午○○曾要伊陪她去土地銀行三峽分行，與某男
      子會面，由富裕公司出資以「業城公司」名義開立2972帳
      號乙存帳戶，開立後存摺、印鑑即由伊與午○○帶回公司
      ，之後黃○○、午○○曾指示伊從富裕公司資金轉匯至該
      帳戶，再從該帳戶以現金提領或轉帳方式，將錢回存至富
      裕公司土地銀行三峽分行2310帳號帳戶，或轉匯至總維公
      司或天○○富邦銀行板橋分行帳戶或其他帳戶，上開業城
      公司帳戶均係富裕公司在使用等語（見91年度他字第3129
      號偵查卷(2)51頁、卷(3)157 頁、158 頁、226 頁、227 頁
      、228 頁），另證人即富裕公司會計戊○○於調詢、偵訊
      時證稱：德山土資場總分類帳中「銀行存款─土銀（俊哲
      ）」係指以富裕公司副理天○○名義開立供公司使用的銀
      行帳戶，此帳戶存入之款項均是棄土業者支付土單之費用
      ；議員服務處支出是由助理秘書填寫請款單，交由議員亥
      ○○確定批閱後，交給地○○彙整，以電話或傳真給伊，
      伊再匯到他們指定的帳戶，在土銀有富裕公司、德維公司
      及天○○的帳戶；有關總維公司的請款，須經由地○○核
      准後，由伊依總維請款單製作富裕公司請款單，經天○○
      批准後，才能支出，若是「服務處」開出之請款單，通常
      由服務處助理秘書陳蓓蓓提出申請，送交地○○統計後，
      經亥○○同意，才會通知伊匯款，伊收到服務處請款後，
      同樣要製作富裕公司請款單送請天○○同意後，再辦理付
      款；總維公司支出，由該公司寫好總維請款單，由伊製作
      傳票支出，而亥○○家屬土地、房屋水電、稅金、議員個
      人支出、服務處各項支出及競選支出等，通常由服務處人
      員寫好服務處請款單，經天○○同意後再由伊製作傳票支
      出；議員零用金是由亥○○支領，請款單上董事長欄係由
      亥○○簽署「閱」字；伊係製作轉帳傳票，將總維公司、
      服務處請款單當作支出憑證，併送天○○審核，上開支出
      款項，伊通常是從富裕公司、德維公司、天○○於土地銀
      行三峽分行帳戶支出等語（見上開偵查卷(2)97頁反面、卷
      (3)156 頁、157 頁、168 頁反面、169 頁），又證人即富
      裕公司會計午○○於調詢、偵訊時證稱：德山土資場傳票
      中有關總維公司營業支出、亥○○家屬土地、房屋水電、
      稅金、議員個人、服務處、競選等各項非富裕公司營業費
      支出，伊都是聽天○○指示，傳票摘要中「副總零用金」
      是指天○○個人支出，「議員零用金」是指亥○○個人支
      出，科目「南天母費」是指亥○○於土城南天母別墅之整
      修維護、水電、稅捐等雜支，作業程序上，總維公司的支
      出會傳真請款單給富裕公司，再由伊製作富裕公司請款單
      及傳票，然後再由天○○簽核後，付款予總維公司，另亥
      ○○家屬房地水電、稅金、議員個人支出、服務處各項支
      出、競選支出等，是由服務處人員寫好服務處請款單，再
      由伊製作富裕公司請款單及傳票，然後由天○○簽核付款
      ，這些非屬富裕公司內部經常性支出，須經地○○等人提
      出申請，在經由天○○或亥○○批核後才能撥款；請款單
      上簽署之人，「林揚傑」是總維公司工務部人員，「陳慧
      娟」是管理部人員；業城公司土地銀行三峽分行002972帳
      戶，是業城Ｃ○○跟伊與未○○一起去開戶的，伊有依天
      ○○指示，將富裕公司帳戶內款項轉帳至業城公司土銀帳
      戶，再於當日或隔日提領帶回富裕公司；總維公司財務管
      理是地○○，富裕公司是天○○等語（見上開偵查卷(4)67
      頁、68頁、卷(5)14頁反面、15頁），另證人即富裕公司開
      發部協理黃○○於調詢、偵訊時證稱：扣案傳票中有關以
      富裕公司德山土資場營收支付伊房貸本息一節，是公司同
      事周美芬告訴伊公司要借用伊名字去買公司推出之建築個
      案「高峰會新建工程」房屋，然後公司會幫伊付錢，伊就
      同意了，這些資料都是公司用伊名義去支付房貸本金、利
      息紀錄，她只告訴伊高峰會要買起來，需要一個人名，沒
      有告訴伊要借給哪家公司使用等語（見上開偵查卷(6)67頁
      、144 頁反面），又同案被告地○○於調詢、偵訊時供證
      稱：富裕公司的款項有用於總維公司償還銀行或個人債款
      、利息，還有公司零用金、工程費、管理費等，另有用於
      亥○○個人零用金、90年競選立委之競選總部雜支等；扣
      案傳票所示，有請富裕公司匯款至黃正雄（係伊五哥）第
      一銀行華江分行帳戶，用以支付板橋農會、黃穀欽（伊二
      哥）、鄭中平、黃駿朋（伊大哥）、戌○○、呂惠恩（伊
      夫）、庚○○（總維公司技工）等人貸款利息，前述黃正
      雄帳戶，純粹是總維公司使用之私人帳戶之一，而黃穀欽
      、黃駿朋、呂惠恩、庚○○的貸款是私人貸款，總維公司
      只是代付利息，因總維公司要與其等合作改建，才幫他們
      繳利息，鄭中平則是總維公司向民間借款之債主，戌○○
      則是已向總維購屋者，因尚未辦妥銀行轉貸，故其房貸利
      息由總維支付；另馬麗安第一銀行華江分行帳戶也是總維
      公司使用之私人帳戶之一，只是過渡帳戶，馬麗安係伊請
      的外傭；總維公司向富裕公司借支的程序，須檢附支付明
      細，製作總維公司請款單，用以向富裕公司會計請款，經
      富裕公司主管批示後，就會將款項以現金交付或匯至總維
      指定帳戶等語（見上開偵查卷(4)9 頁反面、10頁、11頁、
      卷(5)4 頁反面），另同案被告卯○○於調詢、偵訊時供證
      稱：扣案傳票所示議員顧問費、車馬費、服務處費用、交
      際費等亥○○私人費用，因德山土資場現場有現金收入，
      亥○○有時就直接找伊，拿走部分現金，並指示伊向公司
      請款，他是老闆，伊只能照辦，所以伊就填寫請款單向公
      司請款核銷，伊都是把請款單送交公司財務部門，由天○
      ○或亥○○決定，才能支出款項等語（見上開偵查卷(4)35
      頁、卷(5)12頁反面、13頁），相互印證明確。此外，並有
      如附表所示轉帳傳票、會計傳票、請款單、存摺明細等單
      據扣案可稽。
    (二)被告天○○雖辯稱：上開富裕公司款項之調用詳情，係由
      亥○○、卯○○二人決定，伊只負責程序上批示而已，並
      無共犯侵占之不法意圖云云，然證人未○○、午○○、戊
      ○○、卯○○上開證述情節已甚明確，且觀諸附表扣案單
      據所示，富裕公司與總維公司各筆款項調支、用途記載明
      確，並有各筆單據為憑，又衡諸被告天○○具有大學學歷
      ，就富裕公司所有營收款項，經調支作為總維公司各項費
      用及亥○○個人、議員服務處等費用之私自使用，焉有不
      能辨識之情，況其自89年10月起至90年12月止，長期參與
      附表所示各筆富裕公司款項調支私用等請款、核覆或決行
      等程序，豈能就其父亥○○恣意不法挪支富裕公司營收款
      項之情，謂為不知，是其上開所辯，要難採信，應不足採
      。
    (三)又辯護人雖為被告辯稱：總維公司、富裕公司均係亥○○
      一人獨資所有，且屬一經營集團，資金相互支援調用，係
      屬商業合理常情，縱有支用富裕公司財務之情，亦無實害
      可言云云。查據證人子○○、未○○、午○○、戊○○、
      同案被告卯○○、黃○○、壬○○等證述亥○○係富裕公
      司之實際負責人（見本院94年2 月24日審判筆錄7 頁、8
      頁、13頁、14頁、23頁、94年5 月24日審判筆錄19頁、22
      頁、23頁、94年6 月14日下午審判筆錄6 頁、7 頁、94年
      6 月15日上午審判筆錄17頁），復核諸證人即富裕公司登
      記負責人乙○○、登記股東甲○○、丁○○、寅○○、丙
      ○○、己○○、宙○、酉○○、宇○○、Ａ○○等於本院
      審理時所述並未實際出資情節（見本院94年6 月13日、15
      日審判筆錄），雖堪認總維公司、富裕公司均係亥○○一
      人實際出資所設立，惟其既係依我國公司法有關有限公司
      規定，申請設立富裕公司，並登記有其他股東，則富裕公
      司於法律上仍有一定法律人格之效力，其登記名義上之負
      責人、股東形式上亦仍均受有法律上之保障，不容實際出
      資個人恣意違反法律規定私自支用公司財產，破壞法制，
      況此對富裕公司之債權人亦非無實害可言。因此被告天○
      ○，依亥○○個人指示，於任職富裕公司主管財務事務，
      不循法律規定程序，任意私自支用於法律上有獨立人格之
      富裕公司資產，難謂無不法犯意可言，辯護人上開所辯不
      足卸免被告違法罪責，故亦不足採。
    (四)另同案被告亥○○雖非富裕公司登記之負責人，惟其為該
      公司之實際負責人，實際經營管理富裕公司，與富裕公司
      營收有特定之業務關係，且富裕公司經營之收入，亦為其
      實際可支配調度，而有實質之持有關係，而被告天○○為
      富裕公司財務主管，因此其與亥○○合意利用公司員工調
      度富裕公司款項，未循合法程序挪供亥○○作為私用或其
      他使用，其行為仍符刑法上業務侵占不法行為之要件無誤
      。
    綜上所述，被告天○○此部分被訴犯行，亦屬事證明確，堪
    以認定，自應依法論科。
二、核被告天○○上揭所為，係犯刑法第336 條第2 項之業務侵
    占罪。其此所犯，與同案被告亥○○、地○○間，有犯意聯
    絡及行為分擔，為共同正犯。又其與亥○○、地○○利用公
    司員工調度款項支用侵占，為間接正犯。另其先後多次侵占
    犯行，時間緊接，罪名與犯罪構成要件相同，顯係基於概括
    犯意反覆為之，應依連續犯之規定論以一罪，並依法加重其
    刑。爰審酌其犯罪之動機、目的、手段、所涉共犯情節、所
    生危害及犯罪後之態度等一切情狀，量處如主文所示之刑，
    以資懲儆。又查其前均未曾受有期徒刑以上刑之宣告，有臺
    灣高等法院被告全國前案紀錄表附卷可稽，其因一時失慮，
    致犯本罪，本院認其經此次科刑教訓後，當益知警惕，應無
    再犯之虞，因認其所受宣告之刑，以暫不執行為適當，爰併
    予宣告緩刑五年，以勵來茲，用啟自新。至公訴意旨原指述
    被告天○○尚涉犯有共同侵占如「富裕公司營收遭侵占證據
    表列」所示侵占金額項目，合計侵占金額應達253,602,700
    元，然核諸扣案傳票及所附請款憑證等資料，除附表一所示
    外，附表二所示款項，不能證明被告天○○有參與，附表三
    所示款項，則或不能證明其資金來源，或不能證明其有不法
    所有意圖，或不能證明與被告有涉等情，尚不足確認係被告
    天○○所共同侵占款項，故此二部分不能證明被告犯罪，本
    應為無罪之諭知，惟公訴意旨認此二部分與上開附表一所認
    有罪部分有連續犯之裁判上一罪關係，爰不另為無罪之諭知
    ，併此敘明。
乙、被告被訴違反廢棄物清理法、行使業務登載不實文書、逃漏
    稅捐等無罪部分：
一、公訴意旨謂：被告天○○於89年9 月至91年1 月間，係富裕
    公司副總經理兼財務部主管，與富裕公司之實際負責人亥○
    ○、富裕公司經營管理之德山土資場現場負責人卯○○等人
    ，明知德山土資場依法僅得收受工程餘土，不得收受任何廢
    棄物，竟基於牟取不法利益之犯意聯絡，自89年9 月起至90
    年12月間止，以每車14立方米收取6 千元不等價格，違法同
    意非法廢棄物處理業者癸○○、丑○○、玄○○及辰○○等
    人，將樹枝、鋼筋、木塊、污泥、尼龍袋、塑膠袋及塑膠管
    等大量營建廢棄物，運至德山土資場內棄置掩埋，獲取不法
    利益金額達1801萬1 千450 元以上，因認其亦涉犯有共犯廢
    棄物清理法第46條第1 項第4 款之擅自從事廢棄物處理罪嫌
    云云。然訊據被告堅決否認有上開違反廢棄物清理法犯行，
    辯稱：伊在富裕公司實際上僅係負責對外業務，並無負責德
    山土資場現場管理，與德山土資場現場業務無關，德山土資
    場現場實際是由卯○○負責管理，伊並不知土資場有違法收
    受廢棄物傾倒獲取不法利益之情等語，辯護人亦為被告辯護
    稱：被告係於89年6 月大學畢業不久，即被其父亥○○安排
    到德山土資場上班見習對外業務，期間被告尚且於研究所就
    讀，德山土資場的現場業務實際上仍係由卯○○負責，被告
    對土資場廢土進場處理實際情形，並不清楚等語。經查：
    (一)公訴意旨認被告天○○涉有共犯上開違反廢棄物清理法犯
      行，無非係以被告天○○為富裕公司管理之德山土資場實
      際負責人亥○○之子，且時任富裕公司之副總經理兼財務
      部主管，並曾於販售可傾倒廢棄物之運送聯單申購書上簽
      署核可，另有證人即載運營建廢棄物業者申○○於調詢時
      證稱：天○○有權准許「砧仔」（只夾雜有廢棄物之土石
      ）進場傾倒等語，以及證人即富裕公司會計午○○於調詢
      證稱：伊於富裕公司擔任會計時銷售之土單，皆未開立發
      票，乃按天○○指示，且未開立發票之收入，不會入公司
      帳戶，而係存入天○○臺灣土地銀行（下簡稱「土銀」）
      三峽分行13197 帳戶等語為其論據。然查，被告天○○係
      於90年4 月7 日後始任富裕公司副總經理兼財務部主管（
      之前係任管理部副理），且其工作職掌係以公司經營目標
      、各部門工作目標、行銷方案、各項專案、管理制度等研
      擬、計劃與驗收及財務管控與調度等事項，至德山土資場
      有關進土相關事宜、運送憑單審核決行等事項，則係由卯
      ○○（所涉本件違反廢棄物清理法犯行部分，前業經本院
      先行審結，判處有期徒刑一年十月在案）所負責，此有扣
      案之富裕公司「工作職掌」1 份可稽，可見被告天○○上
      開職務之工作職掌，與德山土資場現場進土場務，並無直
      接關連；再者卷附引以為據之上開90年3 月7 日運送聯單
      申購書3 紙（見92年度他字第3129號卷四200 頁至202 頁
      ），雖其上總經理核可欄內有被告天○○簽署之「Hung」
      英文姓名，惟查其上並載有「副理」職稱，可見被告當時
      係以管理部副理簽署，以其職位及職掌顯無核可權利，應
      係代理簽署之情，況類似之申購書亦有蓋有富裕公司總經
      理Ｂ○○職章核可之情，然Ｂ○○並未因此被認涉有共犯
      之情，且其所據之申購書僅有3 紙，與之同案被告卯○○
      所犯情節數量相較，顯微不足道，無普遍性可言，要難憑
      以據認被告天○○亦有共犯之犯意聯絡或行為分擔之情。
      另被告天○○其後雖兼管富裕公司財務，惟此與富裕公司
      管理之德山土資場進土現場有無違法收受廢棄物傾倒之情
      ，並無必然關連，亦難以此作為被告共犯之憑據。
    (二)又據證人即富裕公司總經理Ｂ○○於本院審理時證稱：德
      山土資場現場場務是由卯○○處理，現場財務則是由戊○
      ○在製作，公司土單記載「F 料」、「B 料」、「砧仔」
      係由卯○○決定，天○○剛畢業，無心公司業務，一星期
      只上班1 、2 天，且不在進土現場，其對決定「F 料」、
      「B 料」、「砧仔」進場的事情，應不知情，應只有卯○
      ○、戊○○在處理，直接陳報公司，業者進入德山是由卯
      ○○決定放行，土單價格亦是由卯○○決定，現場車輛檢
      查、廢棄物是否收受，亦是授權給卯○○及警衛人員，卯
      ○○負責的場務業務，是直接向公司亥○○報告，伊無法
      管到他等語（見本院93年11月22日審判筆錄26頁、27頁、
      29 頁 、30頁、31頁、32頁、34頁、37頁、40頁），另同
      案被告即富裕公司經理兼工務部主管卯○○於本院審理時
      亦證稱：在德山伊職務最大，現場及販售土單都是伊在處
      理，不須他人同意，德山土單上有記載F 料、B 料，表示
      業者載送土石裡有不乾淨的廢棄物，費用會多收，這樣的
      記載科目及收費內容是由伊決定的，天○○去德山土資場
      好像只是去玩玩，一星期去不到3 天，因他父親是大股東
      ，他剛畢業只是來四處看看學習而已，看看就走，沒有正
      常上班時間，現場的東西他也不懂，他只有一段時間，在
      德山來來去去等語（見本院93年12月13日審判筆錄8 頁、
      10頁、15頁、16頁、21頁、22頁、23頁、25頁、26頁），
      又證人即德山土資場工地主任巳○○○於本院審理時亦證
      稱：伊在德山現場上班，沒看過天○○，並無指示伊讓卡
      車直接進場等語（見本院94年1 月11日審判筆錄7 頁、12
      頁），另證人即富裕公司業務助理子○○於本院審理時亦
      證稱：伊任職期間，德山土資場現場業務是由卯○○負責
      ，天○○很少進來，很少看到他，他不是伊主管等語（見
      本院94年2 月24日審判筆錄5 頁、7 頁、8 頁），又證人
      即富裕公司出納未○○於本院審理時亦證稱：天○○不常
      來上班，一星期1 、2 次，伊財務之主管應是午○○，天
      ○○並無在工作上指示伊等語（見本院94年2 月24日審判
      筆錄23頁、94年6 月15日上午審判筆錄16頁），另同案被
      告即富裕公司開發部協理黃○○、助理壬○○於本院審理
      時亦均證稱：德山現場負責人是卯○○，天○○沒有正常
      上下班，很少來辦公室等語（見本院94年5 月24日審判筆
      錄19頁、20頁、23頁），又證人即富裕公司會計戊○○於
      本院審理時亦證稱：天○○無固定上班時間，不常在公司
      ，F 料土單事由卯○○核准等語（見本院94年6 月14日審
      判筆錄10頁、21頁），另證人即載運棄土業者丑○○、玄
      ○○、辰○○於本院審理亦均證稱：伊等購買之F 料土單
      都是向卯○○購買等語（見本院94年4 月27日審判筆錄7
      頁、11頁、94年5 月24日審判筆錄16頁），核諸上開證人
      、同案被告所述，亦可見德山土資場進土場務係由同案被
      告卯○○所負責，被告天○○負責之業務，與進土現場及
      土單之販售等事務並無直接涉及，核與被告及其辯護人上
      開所辯情節大致相符，是被告上開所辯尚非不可採信。又
      證人申○○於本院審理時則另證稱：伊不認識天○○，亦
      不知天○○之職務，伊不知天○○有無權利讓「砧仔」進
      入德山土資場，伊係因為天○○是老闆的兒子，認為他有
      權可以決定，才會在調詢時說天○○有權讓「砧仔」進場
      等語（見本院94年5 月24日審判筆錄6 頁至8 頁），另證
      人午○○於本院審理時亦另證稱：天○○很少來公司，一
      星期來2 、3 天，來一下就走，他負責何事，伊不太清楚
      ，天○○並沒有指示伊去土銀三峽分行匯款，伊在調詢時
      是說伊編制上的主管是天○○，他們問伊有何人要求伊這
      麼做，伊說是主管要求，他們就認定是天○○等語（見本
      院94年6 月14日下午審判筆錄7 頁至9 頁），顯與上開公
      訴意旨引據證述之情節不一，自難憑以論證確認被告有共
      犯違反廢棄物清理法之犯行。從而綜上所述，要難率認被
      告天○○就公訴意旨所指述違法收受廢棄物傾倒之犯行，
      與同案被告亥○○、卯○○有何犯意聯絡或行為分擔之情
      。
    按犯罪事實應依證據認定之，無證據不得認定其犯罪事實，
    刑事訴訟法第154 條第2 項定有明文。而所謂證據，係指足
    以證明被告確有犯罪行為之積極證據而言，該項證據須適於
    為被告犯罪之證明者，始得採為斷罪之資料；又按認定犯罪
    事實所憑之證據，必須達於一般人均可得確信其為真實之程
    度，而無合理之懷疑存在時，始得據為被告有罪之認定，倘
    若犯罪事實之證明尚未達此一程度，仍有合理之懷疑存在，
    則應為被告有利之推定，仍不能遽為被告有罪之判斷。綜上
    所述，公訴意旨所憑證據，顯尚不足以確認被告天○○有違
    法收受廢棄物之共犯情節，此外復查無其他積極證據足認被
    告確有上開犯行，是本件此部分不能證明被告犯罪，自應另
    為無罪判決之諭知。
二、又追加起訴意旨謂：被告天○○於89年9 月至91年1 月擔任
    富裕公司副總經理兼財務部主管期間，與富裕公司實際負責
    人亥○○共同基於以詐術逃漏稅捐之犯意聯絡，而與有幫助
    富裕公司逃漏稅捐故意之「業城國際有限公司」（設於臺北
    縣板橋市○○路○ 段174 巷174 弄13號，下簡稱「業城公司
    」）實際負責人癸○○，謀議以虛增富裕公司營業費用，減
    少該公司營業稅暨營利事業所得稅支出之方式，明知富裕公
    司與業城公司間並無實際進銷貨物或承包工程等交易事實，
    竟經由富裕公司開發部協理黃○○，指示不知情之富裕公司
    會計戊○○，製作以富裕公司為定作人、業城公司為承攬人
    之「德山營建工程土石方資源堆置場工程承攬副約─沈泥池
    工程」、「德山營建工程土石方資源堆置場工程承攬副約─
    道路工程」、「德山營建工程土石方資源堆置場工程承攬副
    約─加勁擋土牆工程」、「工程承攬副約─夯實工程─1m3
    夯實成本分析」等四件假工程契約，工程費用總計4 億元；
    復經黃○○指示不知情之富裕公司會計辛○○，開立以富裕
    公司為發票人、業城公司為受款人之臺灣土地銀行三峽分行
    支票41張，充作支付工程款之憑據，然上開工程實際並未施
    作，上開支票亦未曾提示付款；被告天○○與亥○○復以1
    百萬元之代價，向癸○○取得業城公司空白統一發票，轉由
    黃○○指示不知情之會計戊○○，以富裕公司為買受人，開
    立業城公司89年11、12月份統一發票3 紙，金額總計6970萬
    元，並要求不知情之會計辛○○，以相同方式開立業城公司
    90年1 、2 月份統一發票18紙，金額總計3 億5030萬元，再
    以前開戊○○、辛○○所開立含稅金總額4 億2 千萬元之統
    一發票21紙，作為富裕公司之進項，據以製作「營業人銷售
    額與稅額申報書」，持向臺北縣稅捐稽徵處辦理營業稅申報
    ，逃漏富裕公司應繳納之營業稅1837萬2746元（其後另經核
    為1999萬800 元）及營利事業所得稅（逃漏稅額尚由稅捐機
    關核計中），足生損害於稅捐機關稅捐稽徵金額之正確性，
    因認被告天○○涉犯有刑法第21 6條、第215 條之行使業務
    登載不實文書、稅捐稽徵法第41條之逃漏稅捐等罪嫌云云。
    惟訊據被告天○○亦堅決否認有此部分犯行，辯稱：伊並不
    瞭解富裕公司此部分稅捐申報事務情形，且此部分工程合約
    ，伊並未看過，決策權並不在伊，至支票部分是正常程序請
    款等語，辯護人亦為被告辯護稱：被告並不符合稅捐稽徵法
    規定之公司負責人要件等語。經查：
    (一)追加起訴意旨認被告天○○涉有共犯上開行使業務登載不
      實文書、逃漏稅捐等犯行，無非係以證人午○○、子○○
      、未○○證稱富裕公司之實際負責人及決策者為亥○○、
      天○○等語、被告天○○簽署之富裕公司與業城公司間資
      金往來請款單、轉帳傳票、會計傳票、上開工程款支票等
      影本在卷可資佐證為其論據。然查，依上述證人午○○、
      子○○、未○○等於本院審理時之證述，均稱被告天○○
      於富裕公司並無正常上班，亦無直接指示其等辦理業務之
      情，顯與追加起訴意旨上開所引證其等之證述已有不合。
      其次，追加起訴意旨所引據之富裕公司與業城公司間資金
      往來請款單、轉帳傳票、會計傳票等，有被告天○○之簽
      署，然衡諸被告天○○既兼任富裕公司財務部主管，則其
      於上開帳目單據上簽署亦屬當然，且在上開富裕公司與業
      城公司間資金往來帳目單據簽署，顯尚不足據以推論被告
      天○○必有為富裕公司逃漏稅捐之共同犯意聯絡，況上開
      帳目單據除被告天○○簽署外，尚有富裕公司人員戊○○
      、午○○、未○○、卯○○等人簽名，然追加起訴意旨亦
      未因此據認其等均有逃漏稅捐之共同犯意聯絡，由此益見
      如此論證，顯有未洽。至追加起訴意旨所引據之上開工程
      款支票，其上被告天○○之簽署，係屬與付款銀行發票簽
      署之約定，尚難以被告天○○於該等支票上共同簽署發票
      ，即可遽認被告天○○有逃漏稅捐之犯意甚明。
    (二)次據證人即富裕公司出納辛○○於本院審理時證稱：天○
      ○很少到公司，伊不知他的職務，伊的主管有卯○○、戊
      ○○、未○○，伊任職期間有開立富裕公司支付業城公司
      工程款支票及業城公司之統一發票，當初是戊○○說總公
      司有傳真資料過來，說要開立上開支票、發票，戊○○就
      交給伊辦理等語（見本院94年6 月14日下午審判筆錄3 頁
      ），另證人戊○○於本院審理時亦證稱：天○○都只是伊
      切了傳票後給他看蓋章，他沒有叫伊做任何財務上的事情
      ，90年間伊曾與地○○、黃○○到會計師事務所討論德山
      土資場申報稅務的事情，天○○只是載伊過去，並未參與
      討論等語（見本院94年6 月14日上午審判筆錄7 頁、8 頁
      ），又證人午○○於本院審理時亦證稱：富裕公司營業稅
      申報不須經天○○看，因他跟伊一樣剛大學畢業，這方面
      不是很懂，是由伊收集資料後，交給安侯會計師事務所申
      報等語（見本院94年6 月14日下午審判筆錄8 頁），綜上
      證人所述，可見被告天○○就富裕公司與業城公司間上開
      工程款支票、發票等開立，並非其直接指示會計人員辦理
      ，而其就上開有關富裕公司營業稅申報事務討論之會議及
      申報，亦無直接參與之情，從而要難謂被告天○○就本件
      富裕公司行使業務登載不實文書、逃漏稅捐等部分，有何
      犯意聯絡可言。況追加起訴意旨除此之外，亦無其他積極
      證據可資佐證確認被告有此部分共犯犯行或犯意聯絡。
    綜上，尚不足確認被告天○○有此部分追加起訴犯行，此外
    復查無其他積極證據足認被告確有此部分犯行，是本件此部
    分亦不能證明被告犯罪，自亦應另為無罪判決之諭知。
據上論斷，應依刑事訴訟法第299 條第1 項前段、第301 條第1
項，刑法第28條、第56條、第336 條第2 項、第74條第1 款，罰
金罰鍰提高標準條例第1 條前段，判決如主文。
本案經檢察官靳開聖到庭執行職務
中    華    民    國    95    年    1     月    16    日
                刑事第六庭  審判長法  官  王  屏  夏
                                  法  官  王  偉  光
                                  法  官  彭  全  曄
以上正本證明與原本無異
如不服本判決應於送達後10日內向本院提出上訴狀
                                  書記官  梁  宜  庭
中    華    民    國    95    年    1     月    27    日
附錄本案論罪科刑法條全文：
中華民國刑法第336條
  對於公務上或因公益所持有之物，犯前條第 1 項之罪者，處一
年以上七年以下有期徒刑，得併科 5000 元以下罰金。
  對於業務上所持有之物，犯前條第 1 項之罪者，處六月以上五
年以下有期徒刑，得併科 3000 元以下罰金。
  前二項之未遂犯罰之。
--------------------------------------------------------
附表一：
┌──┬────┬───┬────┬────┬──────┬──────────┐
│編號│發票日期│傳  票│科    目│支出事由│金        額│備                註│
│    │        │號  碼│        │        │(新臺幣：元)│                    │
├──┼────┼───┼────┼────┼──────┼──────────┤
│001 │89.10.02│891002│車馬費  │議員（黃│      50,021│●原表列序號003     │
│    │        │00002 │        │忠信）零│            │●由天○○填單申請，│
│    │        │      │        │用金    │            │  自土銀三峽分行黃俊│
│    │        │      │        │        │            │  哲帳戶（供富裕公司│
│    │        │      │        │        │            │  營收存款帳戶使用）│
│    │        │      │        │        │            │  匯入德維公司      │
│    │        │      │        │        │            │●單據：轉帳傳票、總│
│    │        │      │        │        │            │  維公司（德山）請款│
│    │        │      │        │        │            │  單、存摺明細      │
│    │        │      │        │        │            │●核准人：天○○    │
├──┼────┼───┼────┼────┼──────┼──────────┤
│002 │89.10.07│891002│車馬費  │議員（黃│     100,000│●原表列序號004     │
│    │        │00001 │        │忠信）零│            │●自土銀三峽分行黃俊│
│    │        │      │        │用金    │            │  哲帳戶（供富裕公司│
│    │        │      │        │        │            │  營收存款帳戶使用）│
│    │        │      │        │        │            │  提領現金支出      │
│    │        │      │        │        │            │●單據：轉帳傳票、存│
│    │        │      │        │        │            │  摺明細            │
│    │        │      │        │        │            │●核准人：天○○    │
├──┼────┼───┼────┼────┼──────┼──────────┤
│003 │89.10.25│891025│德維往來│匯入黃忠│     540,000│●原表列序號005     │
│    │        │00001 │        │信第一銀│            │●由天○○自土銀三峽│
│    │        │      │        │行華江分│            │  分行天○○帳戶（供│
│    │        │      │        │行帳戶  │            │  富裕公司營收存款帳│
│    │        │      │        │        │            │  戶使用）轉帳匯款  │
│    │        │      │        │        │            │●單據：轉帳傳票、存│
│    │        │      │        │        │            │  摺明細、土銀電匯申│
│    │        │      │        │        │            │  請書              │
├──┼────┼───┼────┼────┼──────┼──────────┤
│004 │89.10.07│891002│車馬費  │議員（黃│     100,000│●原表列序號004     │
│    │        │00001 │        │忠信）零│            │●自土銀三峽分行黃俊│
│    │        │      │        │用金    │            │  哲帳戶（供富裕公司│
│    │        │      │        │        │            │  營收存款帳戶使用）│
│    │        │      │        │        │            │  提領現金支出      │
│    │        │      │        │        │            │●單據：轉帳傳票、存│
│    │        │      │        │        │            │  摺明細            │
│    │        │      │        │        │            │●核准人：天○○    │
├──┼────┼───┼────┼────┼──────┼──────────┤
│005 │89.11.23│891123│交際費  │支付黃忠│     266,112│●原表列序號014、15 │
│    │        │0002、│        │信繳付美│            │●由天○○簽發土銀三│
│    │        │891123│        │國運通公│            │  峽分行支票，以其上│
│    │        │0006  │        │司款項  │            │  開銀行存款帳戶（供│
│    │        │      │        │        │            │  富裕公司營收存款帳│
│    │        │      │        │        │            │  戶使用）之存款兌付│
│    │        │      │        │        │            │●單據：轉帳傳票、支│
│    │        │      │        │        │            │  票                │
├──┼────┼───┼────┼────┼──────┼──────────┤
│006 │89.12.25│891225│車馬費  │議員零用│      30,000│●原表列序號026     │
│    │        │0002  │        │金      │            │●由天○○請款，自黃│
│    │        │      │        │        │            │  俊哲土銀三峽分行帳│
│    │        │      │        │        │            │  戶提款支出        │
│    │        │      │        │        │            │●單據：轉帳傳票、德│
│    │        │      │        │        │            │  山請款單、自動付款│
│    │        │      │        │        │            │  機交易明細表      │
├──┼────┼───┼────┼────┼──────┼──────────┤
│007 │90.01.11│900111│車馬費  │議員零用│      40,000│●原表列序號042     │
│    │        │0003  │        │金      │            │●由天○○請款，以富│
│    │        │      │        │        │            │  裕公司土銀三峽分行│
│    │        │      │        │        │            │  帳戶存款支付      │
│    │        │      │        │        │            │●單據：轉帳傳票、德│
│    │        │      │        │        │            │  山請款單          │
│    │        │      │        │        │            │●核准人：亥○○    │
├──┼────┼───┼────┼────┼──────┼──────────┤
│008 │90.01.17│900117│交際費  │議員過年│     100,000│●原表列序號047     │
│    │        │0001  │        │送禮    │            │●由天○○請款，自黃│
│    │        │      │        │        │            │  俊哲土銀帳戶提領  │
│    │        │      │        │        │            │●單據：轉帳傳票、請│
│    │        │      │        │        │            │  款單              │
│    │        │      │        │        │            │●核准人：天○○    │
├──┼────┼───┼────┼────┼──────┼──────────┤
│009 │90.01.27│900127│車馬費  │議員零用│     100,000│●原表列序號050     │
│    │        │0001  │        │金      │            │●由天○○請款，自黃│
│    │        │      │        │        │            │  俊哲土銀帳戶提領  │
│    │        │      │        │        │            │●單據：轉帳傳票、請│
│    │        │      │        │        │            │  款單、自動付款機交│
│    │        │      │        │        │            │  易明細            │
│    │        │      │        │        │            │●核准人：亥○○    │
├──┼────┼───┼────┼────┼──────┼──────────┤
│010 │90.01.29│900129│顧問費  │議員過年│     732,000│●原表列序號051     │
│    │        │0001  │        │零用金三│            │●由天○○請款，自富│
│    │        │      │        │筆      │            │  裕公司土銀帳戶、德│
│    │        │      │        │        │            │  山土資場現場收入支│
│    │        │      │        │        │            │  付                │
│    │        │      │        │        │            │●單據：轉帳傳票、請│
│    │        │      │        │        │            │  款單、付款便條    │
│    │        │      │        │        │            │●核准人：天○○    │
├──┼────┼───┼────┼────┼──────┼──────────┤
│011 │90.02.16│900216│總維往來│匯馬麗安│   6,795,198│●原表列序號060     │
│    │        │0001  │        │一銀帳戶│            │●由富裕公司戊○○、│
│    │        │      │        │（支付總│            │  卯○○請款，自富裕│
│    │        │      │        │維應付票│            │  公司土銀帳戶匯款  │
│    │        │      │        │款）    │            │●單據：轉帳傳票、請│
│    │        │      │        │        │            │  款單、電匯申請書  │
│    │        │      │        │        │            │●核准人：天○○    │
├──┼────┼───┼────┼────┼──────┼──────────┤
│012 │90.02.23│900223│總維往來│匯鄭中平│     600,000│●原表列序號062     │
│    │        │0001  │        │彰化銀行│            │●由吳曉玲、地○○、│
│    │        │      │        │信義分行│            │  戊○○請款，自黃俊│
│    │        │      │        │帳戶（償│            │  哲土銀帳戶匯款    │
│    │        │      │        │還借款利│            │●單據：轉帳傳票、請│
│    │        │      │        │息）    │            │  款單電匯申請書    │
│    │        │      │        │        │            │●核准人：天○○、黃│
│    │        │      │        │        │            │  忠信              │
├──┼────┼───┼────┼────┼──────┼──────────┤
│013 │90.03.01│900301│總維往來│匯馬麗安│     254,877│●原表列序號071     │
│    │        │0001  │        │銀行帳戶│            │●由戊○○請款，自富│
│    │        │      │        │（支付議│            │  裕公司土銀帳戶匯款│
│    │        │      │        │員零用金│            │●單據：轉帳傳票、請│
│    │        │      │        │、房貸利│            │  款單              │
│    │        │      │        │息）    │            │●核准人：天○○    │
├──┼────┼───┼────┼────┼──────┼──────────┤
│014 │90.03.05│900305│總維往來│支付鄭中│     150,000│●原表列序號074     │
│    │        │0001  │        │平延票利│            │●由吳曉玲、地○○、│
│    │        │      │        │息      │            │  戊○○請款，自富裕│
│    │        │      │        │        │            │  公司借支現金匯款  │
│    │        │      │        │        │            │●單據：轉帳傳票、請│
│    │        │      │        │        │            │  款單              │
│    │        │      │        │        │            │●核准人：天○○、黃│
│    │        │      │        │        │            │  忠信              │
├──┼────┼───┼────┼────┼──────┼──────────┤
│015 │90.03.05│900305│總維往來│借支2月 │     442,826│●原表列序號075     │
│    │        │0001  │        │薪資    │            │●由午○○、地○○、│
│    │        │      │        │        │            │  戊○○請款，自富裕│
│    │        │      │        │        │            │  公司借支現金      │
│    │        │      │        │        │            │●單據：轉帳傳票、請│
│    │        │      │        │        │            │  款單              │
│    │        │      │        │        │            │●核准人：天○○、黃│
│    │        │      │        │        │            │  素華              │
├──┼────┼───┼────┼────┼──────┼──────────┤
│016 │90.03.09│900309│總維往來│匯楊樹慈│   1,002,125│●原表列序號077     │
│    │        │0001  │        │銀行帳戶│            │●由總維公司午○○、│
│    │        │      │        │（支付銀│            │  地○○、富裕公司李│
│    │        │      │        │行貸款利│            │  莉莉請款，自富裕公│
│    │        │      │        │息）    │            │  司土銀帳戶匯款    │
│    │        │      │        │        │            │●單據：轉帳傳票、請│
│    │        │      │        │        │            │  款單、電匯申請書  │
│    │        │      │        │        │            │●核准人：天○○、黃│
│    │        │      │        │        │            │  忠信              │
├──┼────┼───┼────┼────┼──────┼──────────┤
│017 │90.03.26│900326│總維往來│代支鄭中│     600,000│●原表列序號082     │
│    │        │0003  │        │平借款利│            │●由吳曉玲、地○○、│
│    │        │      │        │息      │            │  戊○○請款，自德山│
│    │        │      │        │        │            │  土資場土方證明收入│
│    │        │      │        │        │            │  支出              │
│    │        │      │        │        │            │●單據：轉帳傳票、請│
│    │        │      │        │        │            │  款單              │
│    │        │      │        │        │            │●核准人：天○○、黃│
│    │        │      │        │        │            │  忠信              │
├──┼────┼───┼────┼────┼──────┼──────────┤
│018 │90.03.27│900327│總維往來│匯馬麗安│     630,000│●原表列序號084、085│
│    │        │0001  │        │銀行帳戶│            │●由吳曉玲請款，自富│
│    │        │      │        │（支付銀│            │  裕公司、天○○土銀│
│    │        │      │        │行貸款、│            │  帳戶匯款          │
│    │        │      │        │房貸本金│            │●單據：轉帳傳票、請│
│    │        │      │        │利息）  │            │  款單              │
│    │        │      │        │        │            │●核准人：天○○、黃│
│    │        │      │        │        │            │  素華              │
├──┼────┼───┼────┼────┼──────┼──────────┤
│019 │90.03.30│033000│總維往來│支付黃蒼│     200,000│●原表列序號087     │
│    │        │03    │        │茹農貸本│            │●由吳曉玲、地○○、│
│    │        │      │        │金、利息│            │  午○○請款，自富裕│
│    │        │      │        │        │            │  公司、天○○土銀帳│
│    │        │      │        │        │            │  戶支付            │
│    │        │      │        │        │            │●單據：轉帳傳票、請│
│    │        │      │        │        │            │  款單              │
│    │        │      │        │        │            │●核准人：天○○、黃│
│    │        │      │        │        │            │  忠信              │
├──┼────┼───┼────┼────┼──────┼──────────┤
│020 │90.04.02│040200│總維往來│支付應付│   2,103,865│●原表列序號088     │
│    │        │1     │        │票款    │            │●由吳曉玲、午○○請│
│    │        │      │        │        │            │  款，自富裕公司土銀│
│    │        │      │        │        │            │  帳戶支出          │
│    │        │      │        │        │            │●單據：轉帳傳票、請│
│    │        │      │        │        │            │  款單、存摺明細    │
│    │        │      │        │        │            │●核准人：天○○、黃│
│    │        │      │        │        │            │  素華              │
├──┼────┼───┼────┼────┼──────┼──────────┤
│021 │90.04.02│040200│總維往來│支付黃蒼│     285,000│●原表列序號089     │
│    │        │1     │        │茹農貸利│            │●由吳曉玲、午○○請│
│    │        │      │        │息      │            │  款，自富裕公司土銀│
│    │        │      │        │        │            │  帳戶支出          │
│    │        │      │        │        │            │●單據：轉帳傳票、請│
│    │        │      │        │        │            │  款單、存摺明細    │
│    │        │      │        │        │            │●核准人：天○○、黃│
│    │        │      │        │        │            │  素華              │
├──┼────┼───┼────┼────┼──────┼──────────┤
│022 │90.04.03│040300│總維往來│支付鄭中│     150,000│●原表列序號090     │
│    │        │1     │        │平利息  │            │●由吳曉玲、地○○、│
│    │        │      │        │        │            │  午○○請款，自富裕│
│    │        │      │        │        │            │  公司土銀帳戶支出  │
│    │        │      │        │        │            │●單據：轉帳傳票、請│
│    │        │      │        │        │            │  款單、存摺明細    │
│    │        │      │        │        │            │●核准人：天○○、黃│
│    │        │      │        │        │            │  忠信              │
├──┼────┼───┼────┼────┼──────┼──────────┤
│023 │90.04.04│040400│總維往來│支付總維│     464,296│●原表列序號091     │
│    │        │1     │        │3 月份薪│            │●由午○○請款，自富│
│    │        │      │        │資      │            │  裕公司土銀帳戶支出│
│    │        │      │        │        │            │●單據：轉帳傳票、請│
│    │        │      │        │        │            │  款單、存摺明細    │
│    │        │      │        │        │            │●核准人：天○○、黃│
│    │        │      │        │        │            │  素華              │
├──┼────┼───┼────┼────┼──────┼──────────┤
│024 │90.04.09│040900│總維往來│支付李鴻│     600,000│●原表列序號092     │
│    │        │2     │        │飛利息  │            │●由吳曉玲、午○○請│
│    │        │      │        │        │            │  款，自富裕公司土銀│
│    │        │      │        │        │            │  帳戶支出          │
│    │        │      │        │        │            │●單據：轉帳傳票、請│
│    │        │      │        │        │            │  款單、電匯申請書  │
│    │        │      │        │        │            │●核准人：天○○、黃│
│    │        │      │        │        │            │  素華              │
├──┼────┼───┼────┼────┼──────┼──────────┤
│025 │90.04.12│041200│總維往來│繳聯貸利│   4,340,667│●原表列序號094     │
│    │        │1     │        │息      │            │●由午○○請款，自富│
│    │        │      │        │        │            │  裕公司土銀帳戶支出│
│    │        │      │        │        │            │●單據：轉帳傳票、請│
│    │        │      │        │        │            │  款單、存摺明細、電│
│    │        │      │        │        │            │  匯申請書          │
│    │        │      │        │        │            │●核准人：天○○    │
├──┼────┼───┼────┼────┼──────┼──────────┤
│026 │90.04.12│041200│總維往來│議員零用│      50,000│●原表列序號095     │
│    │        │1     │        │金      │            │●由陳蓓蓓、午○○請│
│    │        │      │        │        │            │  款，自富裕公司土銀│
│    │        │      │        │        │            │  帳戶支出          │
│    │        │      │        │        │            │●單據：轉帳傳票、請│
│    │        │      │        │        │            │  款單、存摺明細    │
│    │        │      │        │        │            │●核准人：天○○    │
├──┼────┼───┼────┼────┼──────┼──────────┤
│027 │90.04.16│041600│總維往來│總維借支│   4,690,172│●原表列序號096     │
│    │        │1-4   │        │應付票據│            │●由午○○請款，自富│
│    │        │      │        │        │            │  裕公司土銀帳戶支出│
│    │        │      │        │        │            │●單據：轉帳傳票、請│
│    │        │      │        │        │            │  款單、存摺明細、匯│
│    │        │      │        │        │            │  款回條            │
│    │        │      │        │        │            │●核准人：天○○    │
├──┼────┼───┼────┼────┼──────┼──────────┤
│028 │90.04.20│042000│總維往來│競選費用│     250,000│●原表列序號097     │
│    │        │1     │        │        │            │●由黃善惠、李祖良、│
│    │        │      │        │        │            │  午○○請款，自富裕│
│    │        │      │        │        │            │  公司土銀帳戶支出  │
│    │        │      │        │        │            │●單據：轉帳傳票、請│
│    │        │      │        │        │            │  款單、存摺明細、電│
│    │        │      │        │        │            │  匯申請書、暫付款申│
│    │        │      │        │        │            │  請書              │
│    │        │      │        │        │            │●核准人：天○○、黃│
│    │        │      │        │        │            │  忠信              │
├──┼────┼───┼────┼────┼──────┼──────────┤
│029 │90.04.20│042000│總維往來│中賢退補│     500,000│●原表列序號098     │
│    │        │1     │        │換票    │            │●由午○○請款，自富│
│    │        │      │        │        │            │  裕公司土銀帳戶支出│
│    │        │      │        │        │            │●單據：轉帳傳票、請│
│    │        │      │        │        │            │  款單、存摺明細、電│
│    │        │      │        │        │            │  匯申請書          │
│    │        │      │        │        │            │●核准人：天○○    │
│    │        │      │        │        │            │                    │
├──┼────┼───┼────┼────┼──────┼──────────┤
│030 │90.04.20│042000│董事長費│六腳順天│   1,200,000│●原表列序號099     │
│    │        │3     │        │宮建廟基│            │●由富裕公司午○○請│
│    │        │      │        │金      │            │  款，以90.10.20徐仙│
│    │        │      │        │        │            │  富土單收入支票2張 │
│    │        │      │        │        │            │  （各50萬元）及黃俊│
│    │        │      │        │        │            │  哲土銀三峽分行帳戶│
│    │        │      │        │        │            │  支票支付侯清河    │
│    │        │      │        │        │            │●單據：轉帳傳票、請│
│    │        │      │        │        │            │  款單、支票        │
│    │        │      │        │        │            │●核准人：天○○    │
├──┼────┼───┼────┼────┼──────┼──────────┤
│031 │90.04.25│042500│總維往來│支付鄭中│     600,000│●原表列序號102     │
│    │        │2     │        │平延票利│            │●由吳曉玲、地○○、│
│    │        │      │        │息      │            │  午○○請款，自富裕│
│    │        │      │        │        │            │  公司土銀帳戶支出  │
│    │        │      │        │        │            │●單據：轉帳傳票、請│
│    │        │      │        │        │            │  款單、存摺明細、電│
│    │        │      │        │        │            │  匯申請書          │
│    │        │      │        │        │            │●核准人：天○○、黃│
│    │        │      │        │        │            │  忠信              │
├──┼────┼───┼────┼────┼──────┼──────────┤
│032 │90.04.30│043000│總維往來│支付黃蒼│     494,000│●原表列序號104     │
│    │        │4     │        │茹農貸利│            │●由吳曉玲、午○○、│
│    │        │      │        │息      │            │  地○○請款，自富裕│
│    │        │      │        │        │            │  公司、天○○土銀帳│
│    │        │      │        │        │            │  戶支出            │
│    │        │      │        │        │            │●單據：轉帳傳票、請│
│    │        │      │        │        │            │  款單、存摺明細    │
│    │        │      │        │        │            │●核准人：天○○、黃│
│    │        │      │        │        │            │  忠信              │
├──┼────┼───┼────┼────┼──────┼──────────┤
│033 │90.05.02│050200│總維往來│支付應付│     791,638│●原表列序號105     │
│    │        │4     │        │票據    │            │●由午○○請款，自富│
│    │        │      │        │        │            │  裕公司、天○○土銀│
│    │        │      │        │        │            │  帳戶匯款          │
│    │        │      │        │        │            │●單據：轉帳傳票、請│
│    │        │      │        │        │            │  款單、電匯申請書  │
│    │        │      │        │        │            │●核准人：天○○    │
├──┼────┼───┼────┼────┼──────┼──────────┤
│034 │90.05.04│050400│總維往來│支付中賢│     600,000│●原表列序號106     │
│    │        │2     │        │退補    │            │●由午○○請款，自富│
│    │        │      │        │        │            │  裕公司土銀帳戶匯款│
│    │        │      │        │        │            │●單據：轉帳傳票、請│
│    │        │      │        │        │            │  款單、電匯申請書、│
│    │        │      │        │        │            │  存摺明細          │
│    │        │      │        │        │            │●核准人：天○○    │
├──┼────┼───┼────┼────┼──────┼──────────┤
│035 │90.05.04│050400│總維往來│支付特建│   1,000,000│●原表列序號107     │
│    │        │3     │        │退補票款│            │●由午○○請款，自富│
│    │        │      │        │        │            │  裕公司土銀帳戶匯款│
│    │        │      │        │        │            │●單據：轉帳傳票、請│
│    │        │      │        │        │            │  款單、電匯申請書、│
│    │        │      │        │        │            │  存摺明細          │
│    │        │      │        │        │            │●核准人：天○○    │
├──┼────┼───┼────┼────┼──────┼──────────┤
│036 │90.05.04│050400│總維往來│支付鄭中│     150,000│●原表列序號108     │
│    │        │6     │        │平延票利│            │●由吳曉玲、地○○、│
│    │        │      │        │息      │            │  午○○請款，以土單│
│    │        │      │        │        │            │  收入支票支付      │
│    │        │      │        │        │            │●單據：轉帳傳票、請│
│    │        │      │        │        │            │  款單、支票        │
│    │        │      │        │        │            │●核准人：天○○    │
├──┼────┼───┼────┼────┼──────┼──────────┤
│037 │90.05.04│050400│總維往來│匯乙○○│     900,000│●原表列序號109     │
│    │        │8     │        │支付黃于│            │●由午○○請款，自富│
│    │        │      │        │耿票款  │            │  裕公司土銀帳戶匯款│
│    │        │      │        │        │            │●單據：轉帳傳票、請│
│    │        │      │        │        │            │  款單、電匯申請書、│
│    │        │      │        │        │            │  存摺明細          │
│    │        │      │        │        │            │●核准人：天○○    │
├──┼────┼───┼────┼────┼──────┼──────────┤
│038 │90.05.08│050800│總維往來│總維借支│     494,076│●原表列序號111     │
│    │        │4     │        │4月薪資 │            │●由吳曉玲、午○○請│
│    │        │      │        │        │            │  款，自富裕公司土銀│
│    │        │      │        │        │            │  帳戶匯款          │
│    │        │      │        │        │            │●單據：轉帳傳票、請│
│    │        │      │        │        │            │  款單、存摺明細    │
│    │        │      │        │        │            │●核准人：天○○、黃│
│    │        │      │        │        │            │  素華              │
├──┼────┼───┼────┼────┼──────┼──────────┤
│039 │90.05.09│050900│總維往來│支付總維│     100,000│●原表列序號112     │
│    │        │2     │        │票據退補│            │●由午○○請款，自富│
│    │        │      │        │        │            │  裕公司土銀帳戶轉帳│
│    │        │      │        │        │            │●單據：會計傳票、請│
│    │        │      │        │        │            │  款單、存摺明細    │
│    │        │      │        │        │            │●核准人：天○○    │
├──┼────┼───┼────┼────┼──────┼──────────┤
│040 │90.05.10│051000│總維往來│支付總維│     160,000│●原表列序號113     │
│    │        │2     │        │票據退補│            │●由午○○請款，自富│
│    │        │      │        │        │            │  裕公司土銀帳戶轉帳│
│    │        │      │        │        │            │●單據：會計傳票、請│
│    │        │      │        │        │            │  款單、存摺明細    │
│    │        │      │        │        │            │●核准人：天○○    │
├──┼────┼───┼────┼────┼──────┼──────────┤
│041 │90.05.14│051400│總維往來│支付總維│     158,759│●原表列序號114     │
│    │        │5     │        │票據退補│            │●由午○○請款，自富│
│    │        │      │        │        │            │  裕公司土銀帳戶轉帳│
│    │        │      │        │        │            │●單據：會計傳票、存│
│    │        │      │        │        │            │  摺明細            │
│    │        │      │        │        │            │●核准人：天○○    │
├──┼────┼───┼────┼────┼──────┼──────────┤
│042 │90.05.14│051400│董事長費│議員零用│     100,000│●原表列序號115     │
│    │        │6     │        │金（交際│            │●由卯○○請款，自富│
│    │        │      │        │費用）  │            │  裕公司土銀帳戶轉帳│
│    │        │      │        │        │            │●單據：會計傳票、請│
│    │        │      │        │        │            │  款單、存摺明細    │
│    │        │      │        │        │            │●核准人：亥○○、黃│
│    │        │      │        │        │            │  俊哲              │
├──┼────┼───┼────┼────┼──────┼──────────┤
│043 │90.05.14│051400│董事長費│議員零用│      50,000│●原表列序號116     │
│    │        │8     │        │金（紅包│            │●由未○○請款，自土│
│    │        │      │        │）      │            │  銀三峽分行帳戶支出│
│    │        │      │        │        │            │●單據：會計傳票、請│
│    │        │      │        │        │            │  款單、存摺明細    │
│    │        │      │        │        │            │●核准人：天○○、黃│
│    │        │      │        │        │            │  忠信              │
├──┼────┼───┼────┼────┼──────┼──────────┤
│044 │90.05.16│051600│總維往來│支付總維│   2,454,925│●原表列序號117     │
│    │        │5     │        │應付票據│            │●由午○○請款，自富│
│    │        │      │        │        │            │  裕公司土銀帳戶轉帳│
│    │        │      │        │        │            │●單據：會計傳票、請│
│    │        │      │        │        │            │  款單、存摺明細    │
│    │        │      │        │        │            │●核准人：天○○、黃│
│    │        │      │        │        │            │  素華              │
├──┼────┼───┼────┼────┼──────┼──────────┤
│045 │90.05.23│052300│總維往來│支付美國│      64,903│●原表列序號118     │
│    │        │1     │        │運通卡費│            │●由陳蓓蓓、午○○請│
│    │        │      │        │繳款    │            │  款，自富裕公司土銀│
│    │        │      │        │        │            │  帳戶轉帳          │
│    │        │      │        │        │            │●單據：會計傳票、請│
│    │        │      │        │        │            │  款單、存摺明細    │
│    │        │      │        │        │            │●核准人：天○○、黃│
│    │        │      │        │        │            │  忠信              │
├──┼────┼───┼────┼────┼──────┼──────────┤
│046 │90.05.24│052400│總維往來│支付總維│     102,000│●原表列序號119     │
│    │        │1     │        │退補票據│            │●由Ａ○○、午○○請│
│    │        │      │        │        │            │  款，自富裕公司土銀│
│    │        │      │        │        │            │  帳戶轉帳          │
│    │        │      │        │        │            │●單據：會計傳票、請│
│    │        │      │        │        │            │  款單、存摺明細    │
│    │        │      │        │        │            │●核准人：天○○、黃│
│    │        │      │        │        │            │  素華、亥○○      │
├──┼────┼───┼────┼────┼──────┼──────────┤
│047 │90.05.28│052800│董事長費│議員零用│     600,000│●原表列序號121     │
│    │        │4     │        │金      │            │●由午○○、天○○請│
│    │        │      │        │        │            │  款，自富裕公司土銀│
│    │        │      │        │        │            │  帳戶提領          │
│    │        │      │        │        │            │●單據：會計傳票、請│
│    │        │      │        │        │            │  款單              │
│    │        │      │        │        │            │●核准人：天○○、黃│
│    │        │      │        │        │            │  忠信              │
├──┼────┼───┼────┼────┼──────┼──────────┤
│048 │90.05.30│053000│稅捐    │支付黃俊│      32,988│●原表列序號123     │
│    │        │6     │        │哲臺北縣│            │●由趙嘉虹、午○○請│
│    │        │      │        │土城市南│            │  款，自富裕公司土銀│
│    │        │      │        │天母路81│            │  帳戶轉帳          │
│    │        │      │        │號房屋90│            │●單據：會計傳票、請│
│    │        │      │        │年度房屋│            │  款單、存摺明細、房│
│    │        │      │        │稅      │            │  屋稅繳款書        │
│    │        │      │        │        │            │●核准人：天○○    │
├──┼────┼───┼────┼────┼──────┼──────────┤
│049 │90.05.31│053100│總維往來│支付總維│   3,871,998│●原表列序號124     │
│    │        │5     │        │聯貸利息│            │●由Ａ○○、午○○請│
│    │        │      │        │        │            │  款，自富裕公司土銀│
│    │        │      │        │        │            │  帳戶轉帳          │
│    │        │      │        │        │            │●單據：會計傳票、請│
│    │        │      │        │        │            │  款單、存摺明細    │
│    │        │      │        │        │            │●核准人：天○○、黃│
│    │        │      │        │        │            │  素華、亥○○      │
├──┼────┼───┼────┼────┼──────┼──────────┤
│050 │90.05.31│053100│總維往來│支付應付│     208,600│●原表列序號125     │
│    │        │5     │        │票據退補│            │●由午○○請款，自富│
│    │        │      │        │        │            │  裕公司土銀帳戶轉帳│
│    │        │      │        │        │            │●單據：會計傳票、請│
│    │        │      │        │        │            │  款單、存摺明細    │
│    │        │      │        │        │            │●核准人：天○○、黃│
│    │        │      │        │        │            │  素華、亥○○      │
├──┼────┼───┼────┼────┼──────┼──────────┤
│051 │90.05.31│053100│董事長費│議員零用│     100,000│●原表列序號126     │
│    │        │7     │        │金      │            │●由未○○請款，自富│
│    │        │      │        │        │            │  裕公司土銀帳戶轉帳│
│    │        │      │        │        │            │●單據：會計傳票、請│
│    │        │      │        │        │            │  款單、自動付款機交│
│    │        │      │        │        │            │  易明細            │
│    │        │      │        │        │            │●核准人：天○○、黃│
│    │        │      │        │        │            │  忠信              │
├──┼────┼───┼────┼────┼──────┼──────────┤
│052 │90.06.04│060400│應付票據│支付黃俊│     236,020│●原表列序號127     │
│    │        │2     │        │哲個人應│            │●由午○○請款，自富│
│    │        │      │        │付票據  │            │  裕公司土銀帳戶轉帳│
│    │        │      │        │        │            │●單據：會計傳票、請│
│    │        │      │        │        │            │  款單、存摺明細    │
│    │        │      │        │        │            │●核准人：天○○    │
├──┼────┼───┼────┼────┼──────┼──────────┤
│053 │90.06.04│060400│總維往來│支付總維│     309,145│●原表列序號128     │
│    │        │3     │        │應付票據│            │●由Ａ○○、午○○請│
│    │        │      │        │        │            │  款，自富裕公司土銀│
│    │        │      │        │        │            │  帳戶轉帳          │
│    │        │      │        │        │            │●單據：會計傳票、請│
│    │        │      │        │        │            │  款單、存摺明細    │
│    │        │      │        │        │            │●核准人：天○○、黃│
│    │        │      │        │        │            │  素華、亥○○      │
├──┼────┼───┼────┼────┼──────┼──────────┤
│054 │90.06.04│060400│董事長費│支付許詒│     268,000│●原表列序號129     │
│    │        │4     │        │抄代墊款│            │●由侯清河請款，以侯│
│    │        │      │        │、阿肥仔│            │  清河部分土單費用抵│
│    │        │      │        │跳票款  │            │  付                │
│    │        │      │        │        │            │●單據：會計傳票、請│
│    │        │      │        │        │            │  款單、繳款單、支票│
│    │        │      │        │        │            │●核准人：天○○    │
├──┼────┼───┼────┼────┼──────┼──────────┤
│055 │90.06.04│060400│董事長費│支付議員│     187,684│●原表列序號130     │
│    │        │6     │        │        │            │●由午○○請款，自德│
│    │        │      │        │        │            │  山高立營造收入支付│
│    │        │      │        │        │            │●單據：會計傳票、請│
│    │        │      │        │        │            │  款單、存摺明細    │
│    │        │      │        │        │            │●核准人：天○○    │
├──┼────┼───┼────┼────┼──────┼──────────┤
│056 │90.06.05│060500│總維往來│支付鄭中│     150,000│●原表列序號131     │
│    │        │4     │        │平借款利│            │●由Ａ○○、午○○請│
│    │        │      │        │息      │            │  款，自富裕公司土銀│
│    │        │      │        │        │            │  帳戶轉帳          │
│    │        │      │        │        │            │●單據：會計傳票、請│
│    │        │      │        │        │            │  款單、存摺明細    │
│    │        │      │        │        │            │●核准人：天○○、黃│
│    │        │      │        │        │            │  素華、亥○○      │
├──┼────┼───┼────┼────┼──────┼──────────┤
│057 │90.06.05│060500│總維往來│支付總維│      18,870│●原表列序號132     │
│    │        │5     │        │Ａ○○5 │            │●由午○○請款，自富│
│    │        │      │        │月薪資  │            │  裕公司土銀帳戶轉帳│
│    │        │      │        │        │            │●單據：會計傳票、存│
│    │        │      │        │        │            │  摺明細            │
│    │        │      │        │        │            │●核准人：天○○    │
├──┼────┼───┼────┼────┼──────┼──────────┤
│058 │90.06.06│060600│總維往來│支付總維│      40,850│●原表列序號133     │
│    │        │4     │        │應付票據│            │●由午○○請款，自富│
│    │        │      │        │        │            │  裕公司土銀帳戶轉帳│
│    │        │      │        │        │            │●單據：會計傳票、存│
│    │        │      │        │        │            │  摺明細            │
│    │        │      │        │        │            │●核准人：天○○    │
├──┼────┼───┼────┼────┼──────┼──────────┤
│059 │90.06.07│060700│總維往來│支付總維│   1,107,454│●原表列序號135     │
│    │        │04    │        │退補票據│            │●由午○○請款，自富│
│    │        │      │        │、5 月份│            │  裕公司土銀帳戶轉帳│
│    │        │      │        │薪資    │            │●單據：會計傳票、存│
│    │        │      │        │        │            │  摺明細            │
│    │        │      │        │        │            │●核准人：天○○    │
├──┼────┼───┼────┼────┼──────┼──────────┤
│060 │90.06.08│060800│總維往來│支付總維│      62,814│●原表列序號136     │
│    │        │01    │        │5月 份薪│            │●由午○○請款，自富│
│    │        │      │        │資      │            │  裕公司土銀帳戶轉帳│
│    │        │      │        │        │            │●單據：會計傳票、存│
│    │        │      │        │        │            │  摺明細            │
│    │        │      │        │        │            │●核准人：天○○    │
├──┼────┼───┼────┼────┼──────┼──────────┤
│061 │90.06.14│061400│總維往來│支付總維│     425,000│●原表列序號137     │
│    │        │02    │        │應付票據│            │●由午○○請款，自富│
│    │        │      │        │        │            │  裕公司土銀帳戶轉帳│
│    │        │      │        │        │            │●單據：會計傳票、存│
│    │        │      │        │        │            │  摺明細            │
│    │        │      │        │        │            │●核准人：天○○    │
├──┼────┼───┼────┼────┼──────┼──────────┤
│062 │90.06.18│061800│總維往來│支付總維│   2,661,000│●原表列序號138     │
│    │        │01    │        │應付票據│            │●由午○○請款，自富│
│    │        │      │        │        │            │  裕公司土銀帳戶轉帳│
│    │        │      │        │        │            │●單據：會計傳票、存│
│    │        │      │        │        │            │  摺明細            │
│    │        │      │        │        │            │●核准人：天○○    │
├──┼────┼───┼────┼────┼──────┼──────────┤
│063 │90.06.18│061800│總維往來│扺總維工│   2,374,942│●原表列序號139     │
│    │        │3     │        │程款（輝│            │●由午○○請款，以輝│
│    │        │      │        │昌）    │            │  昌應繳土方收入抵付│
│    │        │      │        │        │            │●單據：會計傳票、請│
│    │        │      │        │        │            │  款單、繳款單      │
│    │        │      │        │        │            │●核准人：天○○    │
├──┼────┼───┼────┼────┼──────┼──────────┤
│064 │90.06.18│061801│總維往來│支付總維│   1,566,274│●原表列序號140     │
│    │        │0     │        │應付票據│            │●由Ａ○○、午○○請│
│    │        │      │        │        │            │  款，自富裕公司土銀│
│    │        │      │        │        │            │  帳戶轉帳          │
│    │        │      │        │        │            │●單據：會計傳票、請│
│    │        │      │        │        │            │  款單、存摺明細    │
│    │        │      │        │        │            │●核准人：天○○、黃│
│    │        │      │        │        │            │  素華              │
├──┼────┼───┼────┼────┼──────┼──────────┤
│065 │90.06.18│061801│董事長費│暫借款  │     500,000│●原表列序號141     │
│    │        │2     │        │        │            │●由午○○請款，以德│
│    │        │      │        │        │            │  山土方收入支付    │
│    │        │      │        │        │            │●單據：轉帳傳票    │
│    │        │      │        │        │            │●核准人：不詳      │
├──┼────┼───┼────┼────┼──────┼──────────┤
│066 │90.06.19│061900│總維往來│支付黃蒼│     885,000│●原表列序號142     │
│    │        │1     │        │茹農貸利│            │●由Ａ○○、午○○請│
│    │        │      │        │息      │            │  款，自富裕公司土銀│
│    │        │      │        │        │            │  帳戶轉帳          │
│    │        │      │        │        │            │●單據：會計傳票、請│
│    │        │      │        │        │            │  款單              │
│    │        │      │        │        │            │●核准人：天○○、黃│
│    │        │      │        │        │            │  素華              │
├──┼────┼───┼────┼────┼──────┼──────────┤
│067 │90.06.22│062200│總維往來│總維雜項│     136,068│●原表列序號143     │
│    │        │1     │        │支出（伙│            │●由未○○請款，自富│
│    │        │      │        │食費、電│            │  裕公司土銀帳戶轉帳│
│    │        │      │        │費、勞、│            │●單據：會計傳票、存│
│    │        │      │        │健保費、│            │  摺明細            │
│    │        │      │        │零用金、│            │●核准人：天○○    │
│    │        │      │        │電話費、│            │                    │
│    │        │      │        │議員服務│            │                    │
│    │        │      │        │處費用）│            │                    │
├──┼────┼───┼────┼────┼──────┼──────────┤
│068 │90.06.26│062600│總維往來│支付鄭中│     600,000│●原表列序號145     │
│    │        │2     │        │平借款利│            │●由Ａ○○、午○○請│
│    │        │      │        │息      │            │  款，自富裕公司土銀│
│    │        │      │        │        │            │  帳戶轉帳          │
│    │        │      │        │        │            │●單據：會計傳票、請│
│    │        │      │        │        │            │  款單、存摺明細    │
│    │        │      │        │        │            │●核准人：天○○、黃│
│    │        │      │        │        │            │  素華              │
├──┼────┼───┼────┼────┼──────┼──────────┤
│069 │90.06.27│062700│董事長費│議員零用│      60,000│●原表列序號146     │
│    │        │9     │        │金      │            │●由午○○請款，自富│
│    │        │      │        │        │            │  裕公司土銀帳戶轉帳│
│    │        │      │        │        │            │●單據：會計傳票、請│
│    │        │      │        │        │            │  款單、存摺明細    │
│    │        │      │        │        │            │●核准人：天○○、黃│
│    │        │      │        │        │            │  忠信              │
├──┼────┼───┼────┼────┼──────┼──────────┤
│070 │90.06.28│062800│總維往來│支付總維│     361,431│●原表列序號147     │
│    │        │3     │        │5月 份部│            │●由午○○請款，自富│
│    │        │      │        │份員工薪│            │  裕公司土銀帳戶轉帳│
│    │        │      │        │資      │            │●單據：會計傳票、請│
│    │        │      │        │        │            │  款單、存摺明細    │
│    │        │      │        │        │            │●核准人：天○○    │
├──┼────┼───┼────┼────┼──────┼──────────┤
│071 │90.06.28│062800│總維往來│支付總維│      49,044│●原表列序號148     │
│    │        │4     │        │電話費  │            │●由午○○請款，自富│
│    │        │      │        │        │            │  裕公司土銀帳戶轉帳│
│    │        │      │        │        │            │●單據：會計傳票、請│
│    │        │      │        │        │            │  款單、存摺明細    │
│    │        │      │        │        │            │●核准人：天○○    │
├──┼────┼───┼────┼────┼──────┼──────────┤
│072 │90.06.28│062800│總維往來│支付總維│     700,000│●原表列序號149     │
│    │        │5     │        │聯貸利息│            │●由午○○請款，自富│
│    │        │      │        │        │            │  裕公司土銀帳戶轉帳│
│    │        │      │        │        │            │●單據：會計傳票、請│
│    │        │      │        │        │            │  款單、存摺明細    │
│    │        │      │        │        │            │●核准人：天○○    │
├──┼────┼───┼────┼────┼──────┼──────────┤
│073 │90.06.28│062800│總維往來│支付特建│     100,000│●原表列序號150     │
│    │        │6     │        │公司換票│            │●由Ａ○○、午○○請│
│    │        │      │        │        │            │  款，自富裕公司土銀│
│    │        │      │        │        │            │  帳戶轉帳          │
│    │        │      │        │        │            │●單據：會計傳票、請│
│    │        │      │        │        │            │  款單、存摺明細    │
│    │        │      │        │        │            │●核准人：天○○、黃│
│    │        │      │        │        │            │  素華              │
├──┼────┼───┼────┼────┼──────┼──────────┤
│074 │90.06.28│062800│總維往來│支付吳素│     125,124│●原表列序號151     │
│    │        │7     │        │敏提供房│            │●由Ａ○○、午○○請│
│    │        │      │        │屋供總維│            │  款，自富裕公司土銀│
│    │        │      │        │借款利息│            │  帳戶轉帳          │
│    │        │      │        │        │            │●單據：會計傳票、請│
│    │        │      │        │        │            │  款單、存摺明細    │
│    │        │      │        │        │            │●核准人：天○○、黃│
│    │        │      │        │        │            │  素華              │
├──┼────┼───┼────┼────┼──────┼──────────┤
│075 │90.06.29│062900│總維往來│支付總維│   2,339,530│●原表列序號152     │
│    │        │2     │        │聯貸利息│            │●由Ａ○○、未○○、│
│    │        │      │        │        │            │  午○○請款，自富裕│
│    │        │      │        │        │            │  公司土銀帳戶轉帳  │
│    │        │      │        │        │            │●單據：會計傳票、請│
│    │        │      │        │        │            │  款單、存摺明細    │
│    │        │      │        │        │            │●核准人：天○○、黃│
│    │        │      │        │        │            │  素華              │
├──┼────┼───┼────┼────┼──────┼──────────┤
│076 │90.07.02│070200│總維往來│支付總維│   1,072,556│●原表列序號153     │
│    │        │7     │        │應付票據│            │●由Ａ○○、午○○請│
│    │        │      │        │        │            │  款，自富裕公司土銀│
│    │        │      │        │        │            │  帳戶轉帳          │
│    │        │      │        │        │            │●單據：會計傳票、請│
│    │        │      │        │        │            │  款單              │
│    │        │      │        │        │            │●核准人：天○○、黃│
│    │        │      │        │        │            │  素華              │
├──┼────┼───┼────┼────┼──────┼──────────┤
│077 │90.07.05│070500│董事長費│議員零用│     200,000│●原表列序號154     │
│    │        │8     │        │金      │            │●由午○○請款，自富│
│    │        │      │        │        │            │  裕公司土銀帳戶轉帳│
│    │        │      │        │        │            │●單據：會計傳票、請│
│    │        │      │        │        │            │  款單、存摺明細    │
│    │        │      │        │        │            │●核准人：天○○    │
├──┼────┼───┼────┼────┼──────┼──────────┤
│078 │90.07.05│070501│總維往來│支付總維│   1,364,803│●原表列序號155     │
│    │        │0     │        │應付票據│            │●由Ａ○○、黃善惠、│
│    │        │      │        │（楊剛誠│            │  未○○、午○○請款│
│    │        │      │        │地主票、│            │  ，自天○○土銀帳戶│
│    │        │      │        │聯邦中和│            │  轉帳              │
│    │        │      │        │利息支出│            │●單據：會計傳票、請│
│    │        │      │        │、鄭中平│            │  款單、存摺明細    │
│    │        │      │        │利息、6 │            │●核准人：天○○、黃│
│    │        │      │        │月份薪資│            │  素華、亥○○      │
│    │        │      │        │）      │            │                    │
├──┼────┼───┼────┼────┼──────┼──────────┤
│079 │90.07.11│071100│總維往來│支付總維│     752,111│●原表列序號156     │
│    │        │6     │        │應付票據│            │●由Ａ○○、午○○請│
│    │        │      │        │        │            │  款，自富裕公司土銀│
│    │        │      │        │        │            │  帳戶轉帳          │
│    │        │      │        │        │            │●單據：會計傳票、請│
│    │        │      │        │        │            │  款單、存摺明細    │
│    │        │      │        │        │            │●核准人：天○○、黃│
│    │        │      │        │        │            │  素華              │
├──┼────┼───┼────┼────┼──────┼──────────┤
│080 │90.07.12│071200│總維往來│支付緯城│     200,000│●原表列序號157     │
│    │        │2     │        │以現金換│            │●由午○○請款，自富│
│    │        │      │        │票      │            │  裕公司土銀帳戶轉帳│
│    │        │      │        │        │            │●單據：會計傳票、請│
│    │        │      │        │        │            │  款單、存摺明細    │
│    │        │      │        │        │            │●核准人：天○○    │
├──┼────┼───┼────┼────┼──────┼──────────┤
│081 │90.07.12│071200│總維往來│支付總維│      11,400│●原表列序號158     │
│    │        │03    │        │工讀生薪│            │●由陳蓓蓓、未○○請│
│    │        │      │        │資      │            │  款，自富裕公司土銀│
│    │        │      │        │        │            │  帳戶轉帳          │
│    │        │      │        │        │            │●單據：會計傳票、請│
│    │        │      │        │        │            │  款單              │
│    │        │      │        │        │            │●核准人：天○○    │
├──┼────┼───┼────┼────┼──────┼──────────┤
│082 │90.07.12│071200│總維往來│議員零用│      23,200│●原表列序號159     │
│    │        │4     │        │金      │            │●由午○○請款，自富│
│    │        │      │        │        │            │  裕公司土銀帳戶轉帳│
│    │        │      │        │        │            │●單據：會計傳票、請│
│    │        │      │        │        │            │  款單、存摺明細    │
│    │        │      │        │        │            │●核准人：天○○    │
├──┼────┼───┼────┼────┼──────┼──────────┤
│083 │90.07.12│900712│總維往來│議員購酒│       9,720│●原表列序號160     │
│    │        │0005  │        │2箱     │            │●由陳蓓蓓、未○○、│
│    │        │      │        │        │            │  午○○請款，自富裕│
│    │        │      │        │        │            │  公司土銀帳戶轉帳  │
│    │        │      │        │        │            │●單據：會計傳票、請│
│    │        │      │        │        │            │  款單、存摺明細    │
│    │        │      │        │        │            │●核准人：天○○    │
├──┼────┼───┼────┼────┼──────┼──────────┤
│084 │90.07.12│900712│總維往來│支付總維│      43,200│●原表列序號161     │
│    │        │0006  │        │伙食費  │            │●由黃善惠、午○○請│
│    │        │      │        │        │            │  款，自富裕公司土銀│
│    │        │      │        │        │            │  帳戶轉帳          │
│    │        │      │        │        │            │●單據：會計傳票、請│
│    │        │      │        │        │            │  款單、存摺明細    │
│    │        │      │        │        │            │●核准人：天○○    │
├──┼────┼───┼────┼────┼──────┼──────────┤
│085 │90.07.12│071200│總維往來│支付總維│       9,445│●原表列序號162     │
│    │        │7     │        │給付劉登│            │●由陳蓓蓓、午○○請│
│    │        │      │        │山零用金│            │  款，自富裕公司土銀│
│    │        │      │        │        │            │  帳戶轉帳          │
│    │        │      │        │        │            │●單據：會計傳票、請│
│    │        │      │        │        │            │  款單、存摺明細    │
│    │        │      │        │        │            │●核准人：天○○    │
├──┼────┼───┼────┼────┼──────┼──────────┤
│086 │90.07.13│071300│總維往來│支付總維│      34,372│●原表列序號163     │
│    │        │4     │        │5 月份勞│            │●由未○○請款，自富│
│    │        │      │        │、健保費│            │  裕公司土銀帳戶轉帳│
│    │        │      │        │        │            │●單據：會計傳票、存│
│    │        │      │        │        │            │  摺明細            │
│    │        │      │        │        │            │●核准人：天○○    │
├──┼────┼───┼────┼────┼──────┼──────────┤
│087 │90.07.13│071300│總維往來│支付總維│     245,000│●原表列序號164     │
│    │        │5     │        │給付地主│            │●由Ａ○○、午○○請│
│    │        │      │        │票換現  │            │  款，自富裕公司土銀│
│    │        │      │        │        │            │  帳戶轉帳          │
│    │        │      │        │        │            │●單據：會計傳票、請│
│    │        │      │        │        │            │  款單、存摺明細    │
│    │        │      │        │        │            │●核准人：天○○、黃│
│    │        │      │        │        │            │  素華              │
├──┼────┼───┼────┼────┼──────┼──────────┤
│088 │90.07.13│071300│董事長費│議員零用│      50,000│●原表列序號165     │
│    │        │6     │        │金      │            │●由午○○、未○○請│
│    │        │      │        │        │            │  款，自富裕公司土銀│
│    │        │      │        │        │            │  帳戶轉帳          │
│    │        │      │        │        │            │●單據：會計傳票、請│
│    │        │      │        │        │            │  款單、存摺明細    │
│    │        │      │        │        │            │●核准人：天○○    │
├──┼────┼───┼────┼────┼──────┼──────────┤
│089 │90.07.16│071600│總維往來│支付總維│   2,295,856│●原表列序號166     │
│    │        │3     │        │應付票據│            │●由Ａ○○、午○○請│
│    │        │      │        │        │            │  款，自富裕公司土銀│
│    │        │      │        │        │            │  帳戶轉帳          │
│    │        │      │        │        │            │●單據：會計傳票、請│
│    │        │      │        │        │            │  款單、存摺明細    │
│    │        │      │        │        │            │●核准人：天○○、黃│
│    │        │      │        │        │            │  素華              │
├──┼────┼───┼────┼────┼──────┼──────────┤
│090 │90.07.17│071700│總維往來│支付總維│     885,000│●原表列序號167     │
│    │        │3     │        │給付黃蒼│            │●由Ａ○○、午○○請│
│    │        │      │        │茹農貸利│            │  款，自富裕公司土銀│
│    │        │      │        │息      │            │  帳戶轉帳          │
│    │        │      │        │        │            │●單據：會計傳票、請│
│    │        │      │        │        │            │  款單、存摺明細    │
│    │        │      │        │        │            │●核准人：天○○、黃│
│    │        │      │        │        │            │  素華              │
├──┼────┼───┼────┼────┼──────┼──────────┤
│091 │90.07.20│072000│總維往來│支付總維│     137,728│●原表列序號168     │
│    │        │1     │        │雜支（零│            │●由黃善惠、Ａ○○、│
│    │        │      │        │用金、保│            │  午○○請款，自富裕│
│    │        │      │        │險費、議│            │  公司土銀帳戶轉帳  │
│    │        │      │        │員服務處│            │●單據：會計傳票、請│
│    │        │      │        │費用）  │            │  款單、存摺明細    │
│    │        │      │        │        │            │●核准人：天○○、黃│
│    │        │      │        │        │            │  忠信              │
├──┼────┼───┼────┼────┼──────┼──────────┤
│092 │90.07.24│072400│總維往來│總維借支│   1,500,000│●原表列序號169     │
│    │        │2     │        │        │            │●由未○○請款，自富│
│    │        │      │        │        │            │  裕公司土銀帳戶轉帳│
│    │        │      │        │        │            │●單據：會計傳票、存│
│    │        │      │        │        │            │  摺明細            │
│    │        │      │        │        │            │●核准人：天○○    │
├──┼────┼───┼────┼────┼──────┼──────────┤
│093 │90.07.25│072500│總維往來│支付總維│     871,642│●原表列序號170     │
│    │        │4     │        │合庫海山│            │●由Ａ○○、午○○請│
│    │        │      │        │貸款利息│            │  款，自富裕公司土銀│
│    │        │      │        │（戌○○│            │  帳戶轉帳          │
│    │        │      │        │）      │            │●單據：會計傳票、請│
│    │        │      │        │        │            │  款單、存摺明細    │
│    │        │      │        │        │            │●核准人：天○○、黃│
│    │        │      │        │        │            │  素華              │
├──┼────┼───┼────┼────┼──────┼──────────┤
│094 │90.07.25│072500│總維往來│支付黃忠│     400,000│●原表列序號171     │
│    │        │5     │        │信競選總│            │●由陳慧娟、午○○請│
│    │        │      │        │部成立預│            │  款，自富裕公司土銀│
│    │        │      │        │支費用  │            │  帳戶轉帳          │
│    │        │      │        │        │            │●單據：會計傳票、請│
│    │        │      │        │        │            │  款單、存摺明細、暫│
│    │        │      │        │        │            │  付款申請單        │
│    │        │      │        │        │            │●核准人：天○○    │
├──┼────┼───┼────┼────┼──────┼──────────┤
│095 │90.07.25│072502│總維往來│支付黃俊│   2,000,000│●原表列序號172     │
│    │        │4     │        │哲友人借│            │●由未○○請款，以黃│
│    │        │      │        │款      │            │  俊哲土銀帳戶支票支│
│    │        │      │        │        │            │  付                │
│    │        │      │        │        │            │●單據：會計傳票、支│
│    │        │      │        │        │            │  票                │
│    │        │      │        │        │            │●核准人：天○○    │
├──┼────┼───┼────┼────┼──────┼──────────┤
│096 │90.07.26│072600│總維往來│支付黃忠│      73,998│●原表列序號173     │
│    │        │1     │        │信競選總│            │●由陳慧娟、午○○請│
│    │        │      │        │部電費  │            │  款，自富裕公司土銀│
│    │        │      │        │        │            │  帳戶轉帳          │
│    │        │      │        │        │            │●單據：會計傳票、請│
│    │        │      │        │        │            │  款單、存摺明細    │
│    │        │      │        │        │            │●核准人：天○○    │
├──┼────┼───┼────┼────┼──────┼──────────┤
│097 │90.07.26│072600│總維往來│支付總維│     540,000│●原表列序號174     │
│    │        │2     │        │給付鄭中│            │●由Ａ○○、午○○請│
│    │        │      │        │平借款本│            │  款，自富裕公司土銀│
│    │        │      │        │金、利息│            │  帳戶轉帳          │
│    │        │      │        │        │            │●單據：會計傳票、請│
│    │        │      │        │        │            │  款單、存摺明細    │
│    │        │      │        │        │            │●核准人：天○○、黃│
│    │        │      │        │        │            │  素華              │
├──┼────┼───┼────┼────┼──────┼──────────┤
│098 │90.07.26│072600│總維往來│支付黃俊│      40,000│●原表列序號175     │
│    │        │3     │        │哲友人、│            │●由Ａ○○、午○○請│
│    │        │      │        │鄭中平借│            │  款，自富裕公司土銀│
│    │        │      │        │款利息  │            │  帳戶轉帳          │
│    │        │      │        │        │            │●單據：會計傳票、請│
│    │        │      │        │        │            │  款單、存摺明細    │
│    │        │      │        │        │            │●核准人：天○○    │
├──┼────┼───┼────┼────┼──────┼──────────┤
│099 │90.07.31│073100│總維往來│支付總維│   1,930,432│●原表列序號176     │
│    │        │2     │        │聯貸利息│            │●由Ａ○○、未○○、│
│    │        │      │        │        │            │  午○○請款，自富裕│
│    │        │      │        │        │            │  公司土銀帳戶轉帳  │
│    │        │      │        │        │            │●單據：會計傳票、請│
│    │        │      │        │        │            │  款單、存摺明細    │
│    │        │      │        │        │            │●核准人：天○○    │
├──┼────┼───┼────┼────┼──────┼──────────┤
│100 │90.07.31│073100│總維往來│扺總維工│   2,190,300│●原表列序號177     │
│    │        │4     │        │程款（特│            │●由未○○請款，以特│
│    │        │      │        │建）    │            │  建繳付德山土方收入│
│    │        │      │        │        │            │  抵付              │
│    │        │      │        │        │            │●單據：轉帳傳票、請│
│    │        │      │        │        │            │  款單、繳款單      │
│    │        │      │        │        │            │●核准人：天○○    │
├──┼────┼───┼────┼────┼──────┼──────────┤
│101 │90.08.01│080100│總維往來│議員零用│      50,000│●原表列序號178     │
│    │        │4     │        │金      │            │●由王騰羚、未○○請│
│    │        │      │        │        │            │  款，自富裕公司土銀│
│    │        │      │        │        │            │  帳戶轉帳          │
│    │        │      │        │        │            │●單據：會計傳票、請│
│    │        │      │        │        │            │  款單、存摺明細    │
│    │        │      │        │        │            │●核准人：天○○    │
├──┼────┼───┼────┼────┼──────┼──────────┤
│102 │90.08.01│080100│董事長費│議員零用│     400,000│●原表列序號179     │
│    │        │5     │        │金      │            │●由王騰羚、未○○請│
│    │        │      │        │        │            │  款，自富裕公司土銀│
│    │        │      │        │        │            │  帳戶轉帳          │
│    │        │      │        │        │            │●單據：會計傳票、請│
│    │        │      │        │        │            │  款單、存摺明細    │
│    │        │      │        │        │            │●核准人：天○○    │
├──┼────┼───┼────┼────┼──────┼──────────┤
│103 │90.08.02│080200│總維往來│總維借支│     133,381│●原表列序號180     │
│    │        │2     │        │0802應付│            │●由Ａ○○、未○○請│
│    │        │      │        │票據    │            │  款，自富裕公司土銀│
│    │        │      │        │        │            │  帳戶轉帳          │
│    │        │      │        │        │            │●單據：會計傳票、請│
│    │        │      │        │        │            │  款單、存摺明細    │
│    │        │      │        │        │            │●核准人：天○○、黃│
│    │        │      │        │        │            │  素華              │
├──┼────┼───┼────┼────┼──────┼──────────┤
│104 │90.08.02│080200│總維往來│總維借支│      98,352│●原表列序號181     │
│    │        │3     │        │總部雜項│            │●由陳慧娟、陳蓓蓓、│
│    │        │      │        │支出（服│            │  午○○、未○○請款│
│    │        │      │        │務處費用│            │  ，自富裕公司土銀帳│
│    │        │      │        │、總維電│            │  戶轉帳            │
│    │        │      │        │話費、電│            │●單據：會計傳票、請│
│    │        │      │        │費）    │            │  款單、存摺明細    │
│    │        │      │        │        │            │●核准人：天○○    │
├──┼────┼───┼────┼────┼──────┼──────────┤
│105 │90.08.03│080300│總維往來│亥○○競│     500,000│●原表列序號182     │
│    │        │3     │        │選總部成│            │●由午○○請款，自富│
│    │        │      │        │立費用  │            │  裕公司土銀帳戶轉帳│
│    │        │      │        │        │            │●單據：會計傳票、存│
│    │        │      │        │        │            │  摺明細            │
│    │        │      │        │        │            │●核准人：天○○    │
├──┼────┼───┼────┼────┼──────┼──────────┤
│106 │90.08.03│080300│總維往來│支付總維│     150,000│●原表列序號183     │
│    │        │5     │        │給付鄭中│            │●由Ａ○○、午○○請│
│    │        │      │        │平利息  │            │  款，自富裕公司土銀│
│    │        │      │        │        │            │  帳戶轉帳          │
│    │        │      │        │        │            │●單據：會計傳票、請│
│    │        │      │        │        │            │  款單、存摺明細    │
│    │        │      │        │        │            │●核准人：天○○、華│
│    │        │      │        │        │            │  素華              │
├──┼────┼───┼────┼────┼──────┼──────────┤
│107 │90.08.03│080300│總維往來│支付總維│      97,317│●原表列序號185     │
│    │        │6     │        │雜支（服│            │●由午○○請款，自富│
│    │        │      │        │務處費用│            │  裕公司土銀帳戶轉帳│
│    │        │      │        │、總維薪│            │●單據：會計傳票、請│
│    │        │      │        │資、伙食│            │  款單、存摺明細    │
│    │        │      │        │費）    │            │●核准人：天○○    │
├──┼────┼───┼────┼────┼──────┼──────────┤
│108 │90.08.06│080600│總維往來│支付總維│     682,476│●原表列序號186     │
│    │        │1     │        │7月 份薪│            │●由未○○請款，自富│
│    │        │      │        │資      │            │  裕公司土銀帳戶轉帳│
│    │        │      │        │        │            │●單據：會計傳票、存│
│    │        │      │        │        │            │  摺明細            │
│    │        │      │        │        │            │●核准人：天○○    │
├──┼────┼───┼────┼────┼──────┼──────────┤
│109 │90.08.06│080600│總維往來│支付總維│      27,900│●原表列序號187     │
│    │        │3     │        │總部雜項│            │●由未○○、午○○請│
│    │        │      │        │支出（服│            │  款，自富裕公司土銀│
│    │        │      │        │務處零用│            │  帳戶轉帳          │
│    │        │      │        │金、總維│            │●單據：會計傳票、請│
│    │        │      │        │雜支）  │            │  款單、存摺明細    │
│    │        │      │        │        │            │●核准人：天○○    │
├──┼────┼───┼────┼────┼──────┼──────────┤
│110 │90.08.06│080600│董事長費│議員零用│     250,000│●原表列序號188     │
│    │        │5     │        │金      │            │●由富裕公司午○○請│
│    │        │      │        │        │            │  款，以德山土單收入│
│    │        │      │        │        │            │  支付              │
│    │        │      │        │        │            │●單據：轉帳傳票、請│
│    │        │      │        │        │            │  款單              │
│    │        │      │        │        │            │●核准人：天○○    │
├──┼────┼───┼────┼────┼──────┼──────────┤
│111 │90.08.10│081000│總維往來│支付總維│     186,109│●原表列序號190     │
│    │        │3     │        │總部雜項│            │●由未○○請款，自富│
│    │        │      │        │支出（服│            │  裕公司土銀帳戶轉帳│
│    │        │      │        │務處費用│            │●單據：會計傳票、存│
│    │        │      │        │、總維零│            │  摺明細            │
│    │        │      │        │用金、雜│            │●核准人：天○○    │
│    │        │      │        │支）    │            │                    │
├──┼────┼───┼────┼────┼──────┼──────────┤
│112 │90.08.10│081000│總維往來│支付總維│      57,600│●原表列序號191     │
│    │        │4     │        │總部伙食│            │●由陳慧娟、未○○請│
│    │        │      │        │費      │            │  款，自富裕公司土銀│
│    │        │      │        │        │            │  帳戶轉帳          │
│    │        │      │        │        │            │●單據：會計傳票、請│
│    │        │      │        │        │            │  款單、存摺明細    │
│    │        │      │        │        │            │●核准人：天○○    │
├──┼────┼───┼────┼────┼──────┼──────────┤
│113 │90.08.10│081000│總維往來│支付總維│     136,695│●原表列序號192     │
│    │        │5     │        │銀行房貸│            │●由Ａ○○、午○○、│
│    │        │      │        │利息（以│            │  未○○請款，自富裕│
│    │        │      │        │黃穀欽、│            │  公司土銀帳戶轉帳  │
│    │        │      │        │陳菁華、│            │●單據：會計傳票、請│
│    │        │      │        │黃駿鵬等│            │  款單、存摺明細    │
│    │        │      │        │名義）  │            │●核准人：天○○、黃│
│    │        │      │        │        │            │  素華              │
├──┼────┼───┼────┼────┼──────┼──────────┤
│114 │90.08.10│081000│總維往來│支付總維│     113,779│●原表列序號193     │
│    │        │6     │        │土地貸款│            │●由Ａ○○、午○○、│
│    │        │      │        │利息（以│            │  未○○請款，自富裕│
│    │        │      │        │亥○○、│            │  公司土銀帳戶轉帳  │
│    │        │      │        │黃素娟等│            │●單據：會計傳票、請│
│    │        │      │        │人名義）│            │  款單、存摺明細    │
│    │        │      │        │        │            │●核准人：天○○、黃│
│    │        │      │        │        │            │  素華              │
├──┼────┼───┼────┼────┼──────┼──────────┤
│115 │90.08.13│081300│董事長費│議員零用│     156,000│●原表列序號194     │
│    │        │1     │        │金      │            │●由卯○○、午○○、│
│    │        │      │        │        │            │  請款，自富裕公司土│
│    │        │      │        │        │            │  銀帳戶轉帳        │
│    │        │      │        │        │            │●單據：會計傳票、請│
│    │        │      │        │        │            │  款單、存摺明細    │
│    │        │      │        │        │            │●核准人：天○○、黃│
│    │        │      │        │        │            │  忠信              │
├──┼────┼───┼────┼────┼──────┼──────────┤
│116 │90.08.13│081300│總維往來│支付黃忠│     276,000│●原表列序號196     │
│    │        │3     │        │信競選總│            │●由Ａ○○、午○○請│
│    │        │      │        │部成立費│            │  款，以天○○土銀帳│
│    │        │      │        │用      │            │  戶支票支付        │
│    │        │      │        │        │            │●單據：會計傳票、請│
│    │        │      │        │        │            │  款單、存摺明細、支│
│    │        │      │        │        │            │  票                │
│    │        │      │        │        │            │●核准人：天○○    │
├──┼────┼───┼────┼────┼──────┼──────────┤
│117 │90.08.13│081300│總維往來│支付園遊│     157,730│●原表列序號197     │
│    │        │6     │        │會餐飲費│            │●由Ａ○○、午○○請│
│    │        │      │        │        │            │  款，以天○○土銀帳│
│    │        │      │        │        │            │  戶支票支付        │
│    │        │      │        │        │            │●單據：會計傳票、請│
│    │        │      │        │        │            │  款單、支票        │
│    │        │      │        │        │            │●核准人：天○○    │
├──┼────┼───┼────┼────┼──────┼──────────┤
│118 │90.08.13│081300│總維往來│亥○○競│     235,000│●原表列序號198     │
│    │        │8     │        │選樹林後│            │●由Ａ○○、午○○款│
│    │        │      │        │援會租金│            │  ，以天○○土銀帳戶│
│    │        │      │        │        │            │  支票              │
│    │        │      │        │        │            │●單據：會計傳票、請│
│    │        │      │        │        │            │  款單、支票        │
│    │        │      │        │        │            │●核准人：天○○    │
├──┼────┼───┼────┼────┼──────┼──────────┤
│119 │90.08.14│081400│總維往來│支付總維│      68,240│●原表列序號199     │
│    │        │2     │        │薪資、音│            │●由午○○、未○○請│
│    │        │      │        │響價金  │            │  款，自富裕公司土銀│
│    │        │      │        │        │            │  帳戶支付          │
│    │        │      │        │        │            │●單據：會計傳票、請│
│    │        │      │        │        │            │  款單、存摺明細    │
│    │        │      │        │        │            │●核准人：天○○    │
├──┼────┼───┼────┼────┼──────┼──────────┤
│120 │90.08.15│081500│董事長費│議員零用│      20,000│●原表列序號200     │
│    │        │2     │        │金      │            │●由陳蓓蓓、午○○、│
│    │        │      │        │        │            │  未○○請款，自富裕│
│    │        │      │        │        │            │  公司土銀帳戶轉帳  │
│    │        │      │        │        │            │●單據：會計傳票、請│
│    │        │      │        │        │            │  款單、存摺明細    │
│    │        │      │        │        │            │●核准人：天○○、黃│
│    │        │      │        │        │            │  忠信              │
├──┼────┼───┼────┼────┼──────┼──────────┤
│121 │90.08.15│081500│總維往來│支付總維│      69,391│●原表列序號201     │
│    │        │3     │        │勞、健保│            │●由午○○、未○○請│
│    │        │      │        │費、餐費│            │  款，自富裕公司土銀│
│    │        │      │        │        │            │  帳戶轉帳          │
│    │        │      │        │        │            │●單據：會計傳票、請│
│    │        │      │        │        │            │  款單、存摺明細    │
│    │        │      │        │        │            │●核准人：天○○    │
├──┼────┼───┼────┼────┼──────┼──────────┤
│122 │90.08.16│081600│總維往來│總維雜支│     300,000│●原表列序號202     │
│    │        │2     │        │（購禮品│            │●由午○○、未○○請│
│    │        │      │        │）      │            │  款，以天○○土銀帳│
│    │        │      │        │        │            │  戶支票支付        │
│    │        │      │        │        │            │●單據：會計傳票、請│
│    │        │      │        │        │            │  款單、支票        │
│    │        │      │        │        │            │●核准人：天○○、黃│
│    │        │      │        │        │            │  忠信              │
├──┼────┼───┼────┼────┼──────┼──────────┤
│123 │90.08.16│081600│總維往來│支付總維│   2,755,776│●原表列序號203     │
│    │        │5     │        │應付票據│            │●由未○○請款，自富│
│    │        │      │        │        │            │  裕公司土銀帳戶轉帳│
│    │        │      │        │        │            │●單據：會計傳票、請│
│    │        │      │        │        │            │  款單、存摺明細    │
│    │        │      │        │        │            │●核准人：天○○    │
├──┼────┼───┼────┼────┼──────┼──────────┤
│124 │90.08.16│081600│總維往來│支付黃駿│     350,422│●原表列序號204     │
│    │        │6     │        │朋夫妻利│            │●由未○○請款，以黃│
│    │        │      │        │息      │            │  俊哲土銀帳戶支票支│
│    │        │      │        │        │            │  付                │
│    │        │      │        │        │            │●單據：會計傳票、請│
│    │        │      │        │        │            │  款單、支票        │
│    │        │      │        │        │            │●核准人：天○○    │
├──┼────┼───┼────┼────┼──────┼──────────┤
│125 │90.08.17│081700│總維往來│支付總維│     885,000│●原表列序號205     │
│    │        │1     │        │給付黃蒼│            │●由Ａ○○、午○○、│
│    │        │      │        │茹農貸利│            │  未○○請款，以黃俊│
│    │        │      │        │息      │            │  哲富邦銀行板橋分行│
│    │        │      │        │        │            │  帳戶（供轉存富裕公│
│    │        │      │        │        │            │  司營收使用）支出  │
│    │        │      │        │        │            │●單據：會計傳票、請│
│    │        │      │        │        │            │  款單、存摺明細    │
│    │        │      │        │        │            │●核准人：天○○、黃│
│    │        │      │        │        │            │  素華              │
├──┼────┼───┼────┼────┼──────┼──────────┤
│126 │90.08.17│081700│總維往來│支付總維│      42,299│●原表列序號206     │
│    │        │2     │        │雜支（服│            │●由午○○、未○○請│
│    │        │      │        │務處零用│            │  款，自天○○富邦銀│
│    │        │      │        │金、總維│            │  行帳戶支出        │
│    │        │      │        │公司雜支│            │●單據：會計傳票、請│
│    │        │      │        │）      │            │  款單、存摺明細    │
│    │        │      │        │        │            │●核准人：天○○    │
├──┼────┼───┼────┼────┼──────┼──────────┤
│127 │90.08.20│082000│總維往來│總維雜支│      67,600│●原表列序號207     │
│    │        │3     │        │（競選總│            │●由午○○、未○○請│
│    │        │      │        │部雜支）│            │  款，自天○○富邦銀│
│    │        │      │        │        │            │  行帳戶支出        │
│    │        │      │        │        │            │●單據：會計傳票、請│
│    │        │      │        │        │            │  款單、存摺明細    │
│    │        │      │        │        │            │●核准人：天○○    │
├──┼────┼───┼────┼────┼──────┼──────────┤
│128 │90.08.21│082100│總維往來│總維雜支│      15,170│●原表列序號208     │
│    │        │3     │        │（競選總│            │●由午○○、未○○請│
│    │        │      │        │部雜支）│            │  款，自天○○富邦銀│
│    │        │      │        │        │            │  行帳戶支出        │
│    │        │      │        │        │            │●單據：會計傳票、請│
│    │        │      │        │        │            │  款單、存摺明細    │
│    │        │      │        │        │            │●核准人：天○○    │
├──┼────┼───┼────┼────┼──────┼──────────┤
│129 │90.08.21│082100│董事長費│議員零用│   1,200,000│●原表列序號209     │
│    │        │7     │        │金      │            │●由午○○、未○○請│
│    │        │      │        │        │            │  款，自天○○、富裕│
│    │        │      │        │        │            │  公司土銀帳戶支出  │
│    │        │      │        │        │            │●單據：會計傳票、請│
│    │        │      │        │        │            │  款單、存摺明細    │
│    │        │      │        │        │            │●核准人：天○○    │
├──┼────┼───┼────┼────┼──────┼──────────┤
│130 │90.08.22│082200│總維往來│總維雜支│      23,310│●原表列序號210     │
│    │        │5     │        │        │            │●由午○○、未○○請│
│    │        │      │        │        │            │  款，自天○○富邦銀│
│    │        │      │        │        │            │  行帳戶支出        │
│    │        │      │        │        │            │●單據：會計傳票、請│
│    │        │      │        │        │            │  款單              │
│    │        │      │        │        │            │●核准人：天○○    │
├──┼────┼───┼────┼────┼──────┼──────────┤
│131 │90.08.23│082300│總維往來│總部雜支│      27,326│●原表列序號211     │
│    │        │4     │        │        │            │●由陳蓓蓓、午○○、│
│    │        │      │        │        │            │  未○○請款，自黃俊│
│    │        │      │        │        │            │  哲富邦銀行帳戶支出│
│    │        │      │        │        │            │●單據：會計傳票、請│
│    │        │      │        │        │            │  款單、存摺明細    │
│    │        │      │        │        │            │●核准人：天○○    │
├──┼────┼───┼────┼────┼──────┼──────────┤
│132 │90.08.24│082400│總維往來│總部雜支│      96,599│●原表列序號212     │
│    │        │1     │        │（服務處│            │●由詹宜方、陳蓓蓓、│
│    │        │      │        │、競選總│            │  午○○、未○○請款│
│    │        │      │        │部費用）│            │  ，自天○○富邦銀行│
│    │        │      │        │        │            │  帳戶支出          │
│    │        │      │        │        │            │●單據：會計傳票、請│
│    │        │      │        │        │            │  款單、存摺明細    │
│    │        │      │        │        │            │●核准人：天○○    │
├──┼────┼───┼────┼────┼──────┼──────────┤
│133 │90.08.24│082400│總維往來│支付總維│     306,147│●原表列序號213     │
│    │        │3     │        │房貸本金│            │●由Ａ○○、午○○、│
│    │        │      │        │、利息（│            │  未○○請款，自富裕│
│    │        │      │        │以黃○○│            │  公司土銀帳戶支出  │
│    │        │      │        │、呂惠恩│            │●單據：會計傳票、請│
│    │        │      │        │、周美芬│            │  款單、存摺明細    │
│    │        │      │        │、丁秀麗│            │●核准人：天○○    │
│    │        │      │        │等人名義│            │                    │
│    │        │      │        │）      │            │                    │
├──┼────┼───┼────┼────┼──────┼──────────┤
│134 │90.08.27│082700│董事長費│朱董零用│      35,000│●原表列序號214     │
│    │        │2     │        │金      │            │●由陳蓓蓓、午○○、│
│    │        │      │        │        │            │  未○○請款，自黃俊│
│    │        │      │        │        │            │  哲富邦銀行帳戶支出│
│    │        │      │        │        │            │●單據：會計傳票、請│
│    │        │      │        │        │            │  款單、自動付款機交│
│    │        │      │        │        │            │  易明細            │
│    │        │      │        │        │            │●核准人：天○○    │
├──┼────┼───┼────┼────┼──────┼──────────┤
│135 │90.08.27│082700│董事長費│總維雜支│      65,137│●原表列序號215     │
│    │        │6     │        │（電話費│            │●由詹宜方、陳蓓蓓、│
│    │        │      │        │、競選總│            │  午○○、未○○請款│
│    │        │      │        │部、服務│            │  ，自天○○土銀帳戶│
│    │        │      │        │處費用）│            │  支出              │
│    │        │      │        │        │            │●單據：會計傳票、請│
│    │        │      │        │        │            │  款單、存摺明細    │
│    │        │      │        │        │            │●核准人：天○○    │
├──┼────┼───┼────┼────┼──────┼──────────┤
│136 │90.08.27│082700│總維往來│支付總維│     588,500│●原表列序號216     │
│    │        │7     │        │攤還鄭中│            │●由Ａ○○、午○○、│
│    │        │      │        │平借款本│            │  未○○請款，自富裕│
│    │        │      │        │金、利息│            │  公司土銀帳戶支出  │
│    │        │      │        │        │            │●單據：會計傳票、請│
│    │        │      │        │        │            │  款單、存摺明細    │
│    │        │      │        │        │            │●核准人：天○○、黃│
│    │        │      │        │        │            │  素華              │
├──┼────┼───┼────┼────┼──────┼──────────┤
│137 │90.08.27│082700│總維往來│支付總維│     127,266│●原表列序號217     │
│    │        │8     │        │房貸本金│            │●由Ａ○○、午○○、│
│    │        │      │        │利息攤還│            │  未○○請款，自富裕│
│    │        │      │        │（以吳素│            │  公司土銀帳戶支出  │
│    │        │      │        │敏名義）│            │●單據：會計傳票、請│
│    │        │      │        │        │            │  款單、存摺明細    │
│    │        │      │        │        │            │●核准人：天○○、黃│
│    │        │      │        │        │            │  素華              │
├──┼────┼───┼────┼────┼──────┼──────────┤
│138 │90.08.28│082800│總維往來│亥○○競│      46,481│●原表列序號218     │
│    │        │2     │        │選總部雜│            │●由詹宜方、陳蓓蓓、│
│    │        │      │        │支      │            │  午○○、未○○請款│
│    │        │      │        │        │            │  ，自天○○富邦銀行│
│    │        │      │        │        │            │  帳戶（其款項係自黃│
│    │        │      │        │        │            │  俊哲土銀帳戶匯入）│
│    │        │      │        │        │            │  支出              │
│    │        │      │        │        │            │●單據：會計傳票、請│
│    │        │      │        │        │            │  款單、存摺明細    │
│    │        │      │        │        │            │●核准人：天○○    │
├──┼────┼───┼────┼────┼──────┼──────────┤
│139 │90.08.28│082800│總維往來│總維給付│      50,000│●原表列序號219     │
│    │        │3     │        │世吉貨款│            │●由午○○、未○○請│
│    │        │      │        │        │            │  款，以天○○富邦銀│
│    │        │      │        │        │            │  行帳戶支票給付    │
│    │        │      │        │        │            │●單據：會計傳票、請│
│    │        │      │        │        │            │  款單、支票        │
│    │        │      │        │        │            │●核准人：天○○    │
├──┼────┼───┼────┼────┼──────┼──────────┤
│140 │90.08.29│082900│總維往來│競選總部│      16,390│●原表列序號220     │
│    │        │5     │        │雜支    │            │●由詹宜方、午○○、│
│    │        │      │        │        │            │  未○○請款，自黃俊│
│    │        │      │        │        │            │  哲富邦銀行帳戶支出│
│    │        │      │        │        │            │●單據：會計傳票、請│
│    │        │      │        │        │            │  款單、存摺明細    │
│    │        │      │        │        │            │●核准人：天○○    │
├──┼────┼───┼────┼────┼──────┼──────────┤
│141 │90.08.30│083000│總維往來│扺總維工│     277,778│●原表列序號221     │
│    │        │5     │        │程款（特│            │●由未○○請款，以德│
│    │        │      │        │建）    │            │  山特建土方收入抵付│
│    │        │      │        │        │            │●單據：會計傳票、請│
│    │        │      │        │        │            │  款單、繳款單      │
│    │        │      │        │        │            │●核准人：天○○    │
├──┼────┼───┼────┼────┼──────┼──────────┤
│142 │90.08.31│083100│總維往來│黃穀欽名│      50,647│●原表列序號222     │
│    │        │1     │        │義貸款利│            │●由午○○、未○○請│
│    │        │      │        │息      │            │  款，自富裕公司土銀│
│    │        │      │        │        │            │  帳戶支出          │
│    │        │      │        │        │            │●單據：會計傳票、請│
│    │        │      │        │        │            │  款單、存摺明細    │
│    │        │      │        │        │            │●核准人：天○○    │
├──┼────┼───┼────┼────┼──────┼──────────┤
│143 │90.08.31│083100│總維往來│陳菁華名│      43,973│●原表列序號223     │
│    │        │2     │        │義貸款利│            │●由午○○、未○○請│
│    │        │      │        │息      │            │  款，自富裕公司土銀│
│    │        │      │        │        │            │  帳戶支出          │
│    │        │      │        │        │            │●單據：會計傳票、請│
│    │        │      │        │        │            │  款單、存摺明細    │
│    │        │      │        │        │            │●核准人：天○○    │
├──┼────┼───┼────┼────┼──────┼──────────┤
│144 │90.08.31│083100│總維往來│服務處、│      55,549│●原表列序號224     │
│    │        │3     │        │競選總部│            │●由詹宜方、陳蓓蓓、│
│    │        │      │        │雜支    │            │  午○○、未○○請款│
│    │        │      │        │        │            │  ，自富裕公司土銀帳│
│    │        │      │        │        │            │  戶支出            │
│    │        │      │        │        │            │●單據：會計傳票、請│
│    │        │      │        │        │            │  款單、存摺明細    │
│    │        │      │        │        │            │●核准人：天○○    │
├──┼────┼───┼────┼────┼──────┼──────────┤
│145 │90.09.03│090300│總維往來│服務處、│      41,629│●原表列序號225     │
│    │        │3     │        │競選總部│            │●由陳慧娟、陳蓓蓓、│
│    │        │      │        │雜支    │            │  午○○、未○○請款│
│    │        │      │        │        │            │  ，自天○○富邦銀行│
│    │        │      │        │        │            │  帳戶支出          │
│    │        │      │        │        │            │●單據：會計傳票、請│
│    │        │      │        │        │            │  款單、存摺明細    │
│    │        │      │        │        │            │●核准人：天○○    │
├──┼────┼───┼────┼────┼──────┼──────────┤
│146 │90.09.03│090300│總維往來│支付總維│     377,359│●原表列序號226     │
│    │        │6     │        │應付票據│            │●由Ａ○○、午○○、│
│    │        │      │        │        │            │  未○○請款，自黃俊│
│    │        │      │        │        │            │  哲富邦銀行帳戶支出│
│    │        │      │        │        │            │●單據：會計傳票、請│
│    │        │      │        │        │            │  款單、存摺明細    │
│    │        │      │        │        │            │●核准人：天○○、黃│
│    │        │      │        │        │            │  素華              │
├──┼────┼───┼────┼────┼──────┼──────────┤
│147 │90.09.04│090400│總維往來│服務處、│      34,842│●原表列序號227     │
│    │        │3     │        │競選總部│            │●由詹宜方、陳蓓蓓、│
│    │        │      │        │雜支    │            │  午○○、未○○請款│
│    │        │      │        │        │            │  ，自天○○富邦銀行│
│    │        │      │        │        │            │  帳戶支出          │
│    │        │      │        │        │            │●單據：會計傳票、請│
│    │        │      │        │        │            │  款單、存摺明細    │
│    │        │      │        │        │            │●核准人：天○○    │
├──┼────┼───┼────┼────┼──────┼──────────┤
│148 │90.09.05│090500│總維往來│總維8 月│     739,308│●原表列序號228     │
│    │        │2     │        │份薪資、│            │●由Ａ○○、午○○、│
│    │        │      │        │勞健保、│            │  未○○請款，自黃俊│
│    │        │      │        │所得稅支│            │  哲富邦銀行帳戶支出│
│    │        │      │        │出      │            │●單據：會計傳票、請│
│    │        │      │        │        │            │  款單、存摺明細    │
│    │        │      │        │        │            │●核准人：天○○、黃│
│    │        │      │        │        │            │  素華              │
├──┼────┼───┼────┼────┼──────┼──────────┤
│149 │90.09.05│090500│總維往來│鄭中平利│     150,000│●原表列序號229     │
│    │        │3     │        │息      │            │●由Ａ○○、午○○、│
│    │        │      │        │        │            │  未○○請款，自黃俊│
│    │        │      │        │        │            │  哲富邦銀行帳戶支出│
│    │        │      │        │        │            │●單據：會計傳票、請│
│    │        │      │        │        │            │  款單、存摺明細    │
│    │        │      │        │        │            │●核准人：天○○、黃│
│    │        │      │        │        │            │  素華              │
├──┼────┼───┼────┼────┼──────┼──────────┤
│150 │90.09.05│090500│總維往來│競選總部│      25,495│●原表列序號231     │
│    │        │6     │        │雜支    │            │●由詹宜方、陳蓓蓓、│
│    │        │      │        │        │            │  午○○、未○○請款│
│    │        │      │        │        │            │  ，自天○○富邦銀行│
│    │        │      │        │        │            │  帳戶支出          │
│    │        │      │        │        │            │●單據：會計傳票、請│
│    │        │      │        │        │            │  款單、存摺明細    │
│    │        │      │        │        │            │●核准人：天○○    │
├──┼────┼───┼────┼────┼──────┼──────────┤
│151 │90.09.06│090600│總維往來│總維借支│   1,500,000│●原表列序號232     │
│    │        │1     │        │        │            │●由午○○、未○○請│
│    │        │      │        │        │            │  款，以天○○富邦銀│
│    │        │      │        │        │            │  行支票支出        │
│    │        │      │        │        │            │●單據：會計傳票、請│
│    │        │      │        │        │            │  款單、支票        │
│    │        │      │        │        │            │●核准人：天○○    │
├──┼────┼───┼────┼────┼──────┼──────────┤
│152 │90.09.07│090700│總維往來│服務處、│      35,240│●原表列序號233     │
│    │        │9     │        │競選總部│            │●由詹宜方、陳蓓蓓、│
│    │        │      │        │雜支    │            │  午○○、未○○請款│
│    │        │      │        │        │            │  ，自富裕公司土銀帳│
│    │        │      │        │        │            │  戶支出            │
│    │        │      │        │        │            │●單據：會計傳票、請│
│    │        │      │        │        │            │  款單、存摺明細    │
│    │        │      │        │        │            │●核准人：天○○    │
├──┼────┼───┼────┼────┼──────┼──────────┤
│153 │90.09.11│091101│總維往來│競選總部│     164,125│●原表列序號236     │
│    │        │0     │        │雜支    │            │●由午○○、未○○請│
│    │        │      │        │        │            │  款，自天○○土銀帳│
│    │        │      │        │        │            │  戶支出            │
│    │        │      │        │        │            │●單據：會計傳票、請│
│    │        │      │        │        │            │  款單、存摺明細    │
│    │        │      │        │        │            │●核准人：天○○    │
├──┼────┼───┼────┼────┼──────┼──────────┤
│154 │90.09.11│091101│總維往來│競選總部│      62,418│●原表列序號237     │
│    │        │1     │        │雜支    │            │●由詹宜方午○○、陳│
│    │        │      │        │        │            │  秋如請款，自天○○│
│    │        │      │        │        │            │  富邦銀行帳戶支出  │
│    │        │      │        │        │            │●單據：會計傳票、請│
│    │        │      │        │        │            │  款單、存摺明細    │
│    │        │      │        │        │            │●核准人：天○○    │
├──┼────┼───┼────┼────┼──────┼──────────┤
│155 │90.09.12│091200│總維往來│服務處、│     139,426│●原表列序號238     │
│    │        │5     │        │競選總部│            │●由詹宜方、陳蓓蓓、│
│    │        │      │        │雜支    │            │  陳家慧、午○○、陳│
│    │        │      │        │        │            │  秋如請款，自富裕公│
│    │        │      │        │        │            │  司土銀帳戶支出    │
│    │        │      │        │        │            │●單據：會計傳票、請│
│    │        │      │        │        │            │  款單、存摺明細    │
│    │        │      │        │        │            │●核准人：天○○    │
├──┼────┼───┼────┼────┼──────┼──────────┤
│156 │90.09.12│091200│總維往來│鶯歌後援│      60,021│●原表列序號239     │
│    │        │7     │        │會租金  │            │●由王騰羚、未○○請│
│    │        │      │        │        │            │  款，自天○○土銀帳│
│    │        │      │        │        │            │  戶支出            │
│    │        │      │        │        │            │●單據：會計傳票、請│
│    │        │      │        │        │            │  款單、自動櫃員機交│
│    │        │      │        │        │            │  易明細            │
│    │        │      │        │        │            │●核准人：天○○    │
├──┼────┼───┼────┼────┼──────┼──────────┤
│157 │90.09.13│091300│董事長費│服務處、│      25,445│●原表列序號240     │
│    │        │3     │        │競選總部│            │●由陳慧娟、陳蓓蓓、│
│    │        │      │        │雜支    │            │  午○○、未○○請款│
│    │        │      │        │        │            │  ，自天○○土銀帳戶│
│    │        │      │        │        │            │  支出              │
│    │        │      │        │        │            │●單據：會計傳票、請│
│    │        │      │        │        │            │  款單              │
│    │        │      │        │        │            │●核准人：天○○    │
├──┼────┼───┼────┼────┼──────┼──────────┤
│158 │90.09.14│091400│總維往來│服務處、│      76,550│●原表列序號241     │
│    │        │3     │        │競選總部│            │●由林揚傑、陳慧娟、│
│    │        │      │        │雜支    │            │  詹宜方、陳蓓蓓、陳│
│    │        │      │        │        │            │  亞詩、未○○請款，│
│    │        │      │        │        │            │  自富裕公司土銀帳戶│
│    │        │      │        │        │            │  支出              │
│    │        │      │        │        │            │●單據：會計傳票、請│
│    │        │      │        │        │            │  款單、存摺明細    │
│    │        │      │        │        │            │●核准人：天○○    │
├──┼────┼───┼────┼────┼──────┼──────────┤
│159 │90.09.14│091400│總維往來│議員零用│     150,000│●原表列序號242     │
│    │        │4     │        │金      │            │●由陳蓓蓓、午○○、│
│    │        │      │        │        │            │  未○○請款，自富裕│
│    │        │      │        │        │            │  公司土銀帳戶支出  │
│    │        │      │        │        │            │●單據：會計傳票、請│
│    │        │      │        │        │            │  款單、存摺明細    │
│    │        │      │        │        │            │●核准人：天○○    │
├──┼────┼───┼────┼────┼──────┼──────────┤
│160 │90.09.14│091400│總維往來│競選總部│     137,500│●原表列序號243     │
│    │        │6     │        │雜支    │            │●由陳慧娟、未○○請│
│    │        │      │        │        │            │  款，以天○○富邦銀│
│    │        │      │        │        │            │  行支票支出        │
│    │        │      │        │        │            │●單據：會計傳票、請│
│    │        │      │        │        │            │  款單、支票        │
│    │        │      │        │        │            │●核准人：天○○    │
├──┼────┼───┼────┼────┼──────┼──────────┤
│161 │90.09.14│091400│總維往來│競選總部│     180,000│●原表列序號244     │
│    │        │7     │        │雜支    │            │●由Ａ○○、未○○請│
│    │        │      │        │        │            │  款，以天○○富邦銀│
│    │        │      │        │        │            │  行支票支出        │
│    │        │      │        │        │            │●單據：會計傳票、請│
│    │        │      │        │        │            │  款單、支票        │
│    │        │      │        │        │            │●核准人：天○○、黃│
│    │        │      │        │        │            │  素華              │
├──┼────┼───┼────┼────┼──────┼──────────┤
│162 │90.09.19│091900│總維往來│總維0916│   4,562,022│●原表列序號245     │
│    │        │8     │        │應付票據│            │●由Ａ○○、未○○請│
│    │        │      │        │兌現    │            │  款，自富裕公司土銀│
│    │        │      │        │        │            │  帳戶支出          │
│    │        │      │        │        │            │●單據：會計傳票、請│
│    │        │      │        │        │            │  款單、存摺明細    │
│    │        │      │        │        │            │●核准人：天○○、黃│
│    │        │      │        │        │            │  素華              │
├──┼────┼───┼────┼────┼──────┼──────────┤
│163 │90.09.20│092000│總維往來│總維借支│      69,485│●原表列序號246     │
│    │        │4     │        │（勞健保│            │●由詹宜方、午○○、│
│    │        │      │        │費）    │            │  未○○請款，自富裕│
│    │        │      │        │        │            │  公司土銀帳戶支出  │
│    │        │      │        │        │            │●單據：會計傳票、請│
│    │        │      │        │        │            │  款單、存摺明細    │
│    │        │      │        │        │            │●核准人：天○○    │
├──┼────┼───┼────┼────┼──────┼──────────┤
│164 │90.09.20│092000│董事長費│議員零用│   1,000,000│●原表列序號247     │
│    │        │8     │        │金      │            │●由未○○請款，自黃│
│    │        │      │        │        │            │  俊哲富邦銀行帳戶支│
│    │        │      │        │        │            │  出                │
│    │        │      │        │        │            │●單據：會計傳票、請│
│    │        │      │        │        │            │  款單、存摺明細    │
│    │        │      │        │        │            │●核准人：天○○    │
├──┼────┼───┼────┼────┼──────┼──────────┤
│165 │90.09.21│092100│總維往來│總維雜支│      76,644│●原表列序號248     │
│    │        │3     │        │        │            │●由陳慧娟、陳蓓蓓、│
│    │        │      │        │        │            │  午○○、未○○請款│
│    │        │      │        │        │            │  ，自天○○富邦銀行│
│    │        │      │        │        │            │  帳戶支出          │
│    │        │      │        │        │            │●單據：會計傳票、請│
│    │        │      │        │        │            │  款單、存摺明細    │
│    │        │      │        │        │            │●核准人：天○○    │
├──┼────┼───┼────┼────┼──────┼──────────┤
│166 │90.09.21│092100│總維往來│總維雜支│      94,575│●原表列序號249     │
│    │        │4     │        │        │            │●由陳慧娟、午○○、│
│    │        │      │        │        │            │  未○○請款，自黃俊│
│    │        │      │        │        │            │  哲富邦銀行帳戶支出│
│    │        │      │        │        │            │●單據：會計傳票、請│
│    │        │      │        │        │            │  款單、存摺明細    │
│    │        │      │        │        │            │●核准人：天○○    │
├──┼────┼───┼────┼────┼──────┼──────────┤
│167 │90.09.24│092400│總維往來│總維雜支│      39,125│●原表列序號250     │
│    │        │6     │        │        │            │●由陳慧娟、陳蓓蓓、│
│    │        │      │        │        │            │  午○○、未○○請款│
│    │        │      │        │        │            │  ，自天○○富邦銀行│
│    │        │      │        │        │            │  帳戶支出          │
│    │        │      │        │        │            │●單據：會計傳票、請│
│    │        │      │        │        │            │  款單、存摺明細    │
│    │        │      │        │        │            │●核准人：天○○    │
├──┼────┼───┼────┼────┼──────┼──────────┤
│168 │90.09.25│092500│總維往來│總維雜支│      13,414│●原表列序號252     │
│    │        │9     │        │        │            │●由富裕公司午○○請│
│    │        │      │        │        │            │  款，自天○○富邦銀│
│    │        │      │        │        │            │  行帳戶支出        │
│    │        │      │        │        │            │●單據：轉帳傳票、請│
│    │        │      │        │        │            │  款單              │
│    │        │      │        │        │            │●核准人：天○○    │
├──┼────┼───┼────┼────┼──────┼──────────┤
│169 │90.09.25│092501│董事長費│議員零用│      50,000│●原表列序號253     │
│    │        │1     │        │金      │            │●由午○○、未○○請│
│    │        │      │        │        │            │  款，自天○○富邦銀│
│    │        │      │        │        │            │  行帳戶支出        │
│    │        │      │        │        │            │●單據：會計傳票、請│
│    │        │      │        │        │            │  款單              │
│    │        │      │        │        │            │●核准人：天○○    │
├──┼────┼───┼────┼────┼──────┼──────────┤
│170 │90.09.26│092600│總維往來│鄭中平利│     587,000│●原表列序號254     │
│    │        │5     │        │息      │            │●由Ａ○○、午○○、│
│    │        │      │        │        │            │  未○○請款，自黃俊│
│    │        │      │        │        │            │  哲富邦銀行帳戶支出│
│    │        │      │        │        │            │●單據：會計傳票、請│
│    │        │      │        │        │            │  款單、存摺明細    │
│    │        │      │        │        │            │●核准人：天○○、黃│
│    │        │      │        │        │            │  素華              │
├──┼────┼───┼────┼────┼──────┼──────────┤
│171 │90.09.26│092600│總維往來│副總友人│      40,000│●原表列序號255     │
│    │        │6     │        │借款利息│            │●由午○○、未○○請│
│    │        │      │        │        │            │  款，自天○○富邦銀│
│    │        │      │        │        │            │  行帳戶支出        │
│    │        │      │        │        │            │●單據：會計傳票、請│
│    │        │      │        │        │            │  款單、存摺明細    │
│    │        │      │        │        │            │●核准人：天○○    │
├──┼────┼───┼────┼────┼──────┼──────────┤
│172 │90.09.26│092600│總維往來│總維雜支│      47,253│●原表列序號256     │
│    │        │7     │        │        │            │●由陳慧娟、林揚傑、│
│    │        │      │        │        │            │  陳蓓蓓、午○○、陳│
│    │        │      │        │        │            │  秋如請款，自天○○│
│    │        │      │        │        │            │  富邦銀行帳戶支出  │
│    │        │      │        │        │            │●單據：會計傳票、請│
│    │        │      │        │        │            │  款單、存摺明細    │
│    │        │      │        │        │            │●核准人：天○○    │
├──┼────┼───┼────┼────┼──────┼──────────┤
│173 │90.09.27│092700│總維往來│總維雜支│      40,084│●原表列序號257     │
│    │        │5     │        │        │            │●由陳慧娟、陳蓓蓓、│
│    │        │      │        │        │            │  午○○、未○○請款│
│    │        │      │        │        │            │  ，自天○○富邦銀行│
│    │        │      │        │        │            │  帳戶支出          │
│    │        │      │        │        │            │●單據：會計傳票、請│
│    │        │      │        │        │            │  款單、存摺明細    │
│    │        │      │        │        │            │●核准人：天○○    │
├──┼────┼───┼────┼────┼──────┼──────────┤
│174 │90.09.28│092800│總維往來│板農黃蒼│     885,000│●原表列序號258     │
│    │        │3     │        │茹利息  │            │●由Ａ○○、午○○、│
│    │        │      │        │        │            │  未○○請款，自富裕│
│    │        │      │        │        │            │  公司土銀帳戶支出  │
│    │        │      │        │        │            │●單據：會計傳票、請│
│    │        │      │        │        │            │  款單、存摺明細    │
│    │        │      │        │        │            │●核准人：天○○、黃│
│    │        │      │        │        │            │  素華              │
├──┼────┼───┼────┼────┼──────┼──────────┤
│175 │90.09.28│092800│總維往來│黃穀欽利│      50,453│●原表列序號259     │
│    │        │4     │        │息      │            │●由Ａ○○、午○○、│
│    │        │      │        │        │            │  未○○請款，自富裕│
│    │        │      │        │        │            │  公司土銀帳戶支出  │
│    │        │      │        │        │            │●單據：會計傳票、請│
│    │        │      │        │        │            │  款單、存摺明細    │
│    │        │      │        │        │            │●核准人：天○○、黃│
│    │        │      │        │        │            │  素華              │
├──┼────┼───┼────┼────┼──────┼──────────┤
│176 │90.09.28│092800│總維往來│陳菁華利│      43,789│●原表列序號260     │
│    │        │5     │        │息      │            │●由Ａ○○、午○○、│
│    │        │      │        │        │            │  未○○請款，自富裕│
│    │        │      │        │        │            │  公司土銀帳戶支出  │
│    │        │      │        │        │            │●單據：會計傳票、請│
│    │        │      │        │        │            │  款單、存摺明細    │
│    │        │      │        │        │            │●核准人：天○○、黃│
│    │        │      │        │        │            │  素華              │
├──┼────┼───┼────┼────┼──────┼──────────┤
│177 │90.09.28│092800│總維往來│總維雜支│      63,471│●原表列序號261     │
│    │        │6     │        │        │            │●由詹宜方、陳慧娟、│
│    │        │      │        │        │            │  午○○、未○○請款│
│    │        │      │        │        │            │  ，自富裕公司土銀帳│
│    │        │      │        │        │            │  戶支出            │
│    │        │      │        │        │            │●單據：會計傳票、請│
│    │        │      │        │        │            │  款單、存摺明細    │
│    │        │      │        │        │            │●核准人：天○○    │
├──┼────┼───┼────┼────┼──────┼──────────┤
│178 │90.10.02│100200│總維往來│總維借支│   2,000,000│●原表列序號262     │
│    │        │5     │        │息      │            │●由未○○請款，以黃│
│    │        │      │        │        │            │  俊哲富邦銀行支票支│
│    │        │      │        │        │            │  出                │
│    │        │      │        │        │            │●單據：會計傳票、支│
│    │        │      │        │        │            │  票                │
│    │        │      │        │        │            │●核准人：天○○    │
├──┼────┼───┼────┼────┼──────┼──────────┤
│179 │90.10.02│100201│總維往來│總維雜支│      61,822│●原表列序號263     │
│    │        │2     │        │        │            │●由陳慧娟、午○○、│
│    │        │      │        │        │            │  未○○請款，自黃俊│
│    │        │      │        │        │            │  哲富邦銀行帳戶支出│
│    │        │      │        │        │            │●單據：會計傳票、請│
│    │        │      │        │        │            │  款單、存摺明細    │
│    │        │      │        │        │            │●核准人：天○○    │
├──┼────┼───┼────┼────┼──────┼──────────┤
│180 │90.10.02│100201│董事長費│副總、議│     125,744│●原表列序號264     │
│    │        │3     │        │員零用金│            │●由王騰羚、午○○、│
│    │        │      │        │        │            │  未○○請款，自黃俊│
│    │        │      │        │        │            │  哲富邦銀行帳戶支出│
│    │        │      │        │        │            │●單據：會計傳票、請│
│    │        │      │        │        │            │  款單、存摺明細    │
│    │        │      │        │        │            │●核准人：天○○    │
├──┼────┼───┼────┼────┼──────┼──────────┤
│181 │90.10.02│100201│總維往來│1002應付│     158,640│●原表列序號265     │
│    │        │4     │        │票據    │            │●由Ａ○○、午○○、│
│    │        │      │        │        │            │  未○○請款，自黃俊│
│    │        │      │        │        │            │  哲富邦銀行帳戶支出│
│    │        │      │        │        │            │●單據：會計傳票、請│
│    │        │      │        │        │            │  款單、存摺明細    │
│    │        │      │        │        │            │●核准人：天○○、黃│
│    │        │      │        │        │            │  素華              │
├──┼────┼───┼────┼────┼──────┼──────────┤
│182 │90.10.03│100300│銀行往來│支付黃俊│   3,150,000│●原表列序號266     │
│    │        │7     │        │哲應付票│            │●由未○○請款，自富│
│    │        │      │        │據      │            │  裕公司土銀帳戶支出│
│    │        │      │        │        │            │●單據：會計傳票、請│
│    │        │      │        │        │            │  款單、存摺明細    │
│    │        │      │        │        │            │●核准人：天○○    │
├──┼────┼───┼────┼────┼──────┼──────────┤
│183 │90.10.04│100400│總維往來│總維雜支│      59,500│●原表列序號267     │
│    │        │5     │        │        │            │●由陳慧娟、陳蓓蓓、│
│    │        │      │        │        │            │  林揚傑、王苡甄、陳│
│    │        │      │        │        │            │  亞詩、未○○請款，│
│    │        │      │        │        │            │  自天○○富邦銀行帳│
│    │        │      │        │        │            │  戶支出            │
│    │        │      │        │        │            │●單據：會計傳票、請│
│    │        │      │        │        │            │  款單、存摺明細    │
│    │        │      │        │        │            │●核准人：天○○    │
├──┼────┼───┼────┼────┼──────┼──────────┤
│184 │90.10.04│100400│總維往來│總維雜支│     213,860│●原表列序號268     │
│    │        │6     │        │        │            │●由陳慧娟、午○○、│
│    │        │      │        │        │            │  未○○請款，自黃俊│
│    │        │      │        │        │            │  哲富邦銀行帳戶支出│
│    │        │      │        │        │            │●單據：會計傳票、請│
│    │        │      │        │        │            │  款單、存摺明細    │
│    │        │      │        │        │            │●核准人：天○○    │
├──┼────┼───┼────┼────┼──────┼──────────┤
│185 │90.10.05│100500│總維往來│鄭中平利│     150,000│●原表列序號269     │
│    │        │2     │        │息      │            │●由Ａ○○、午○○、│
│    │        │      │        │        │            │  未○○請款，自富裕│
│    │        │      │        │        │            │  公司土銀帳戶支出  │
│    │        │      │        │        │            │●單據：會計傳票、請│
│    │        │      │        │        │            │  款單、存摺明細    │
│    │        │      │        │        │            │●核准人：天○○、黃│
│    │        │      │        │        │            │  素華              │
├──┼────┼───┼────┼────┼──────┼──────────┤
│186 │90.10.05│100500│總維往來│自富裕公│   1,185,694│●原表列序號270     │
│    │        │3     │        │司、黃俊│            │●由未○○請款      │
│    │        │      │        │哲土銀帳│            │●單據：轉帳傳票、請│
│    │        │      │        │戶匯款至│            │  款單              │
│    │        │      │        │天○○富│            │●核准人：天○○    │
│    │        │      │        │邦銀行帳│            │                    │
│    │        │      │        │戶      │            │                    │
├──┼────┼───┼────┼────┼──────┼──────────┤
│187 │90.10.05│100500│總維往來│9 月份薪│   1,145,694│●原表列序號271     │
│    │        │4     │        │資支出  │            │●由未○○請款，自黃│
│    │        │      │        │        │            │  俊哲富邦銀行帳戶支│
│    │        │      │        │        │            │  出                │
│    │        │      │        │        │            │●單據：會計傳票、存│
│    │        │      │        │        │            │  摺明細            │
│    │        │      │        │        │            │●核准人：天○○    │
├──┼────┼───┼────┼────┼──────┼──────────┤
│188 │90.10.05│100500│總維往來│總維雜支│      18,865│●原表列序號272     │
│    │        │5     │        │        │            │●由陳慧娟、午○○、│
│    │        │      │        │        │            │  未○○請款，自黃俊│
│    │        │      │        │        │            │  哲富邦銀行帳戶支出│
│    │        │      │        │        │            │●單據：會計傳票、請│
│    │        │      │        │        │            │  款單、存摺明細    │
│    │        │      │        │        │            │●核准人：天○○    │
├──┼────┼───┼────┼────┼──────┼──────────┤
│189 │90.10.08│100800│銀行往來│富裕公司│     214,000│●原表列序號273     │
│    │        │1     │        │土銀帳戶│            │●由未○○請款      │
│    │        │      │        │轉帳至黃│            │●單據：轉帳傳票、存│
│    │        │      │        │俊哲富邦│            │  摺明細            │
│    │        │      │        │銀行    │            │●核准人：天○○    │
├──┼────┼───┼────┼────┼──────┼──────────┤
│190 │90.10.08│100800│銀行往來│富裕公司│   1,291,333│●原表列序號274     │
│    │        │4     │        │土銀帳戶│            │●由未○○請款      │
│    │        │      │        │轉帳至黃│            │●單據：轉帳傳票、存│
│    │        │      │        │俊哲富邦│            │  摺明細            │
│    │        │      │        │銀行    │            │●核准人：天○○    │
├──┼────┼───┼────┼────┼──────┼──────────┤
│191 │90.10.08│100900│總維往來│總維雜支│      84,655│●原表列序號275     │
│    │        │5     │        │        │            │●由午○○、未○○請│
│    │        │      │        │        │            │  款，自天○○富邦銀│
│    │        │      │        │        │            │  行帳戶支出        │
│    │        │      │        │        │            │●單據：會計傳票、請│
│    │        │      │        │        │            │  款單、存摺明細    │
│    │        │      │        │        │            │●核准人：天○○    │
├──┼────┼───┼────┼────┼──────┼──────────┤
│192 │90.10.08│100800│總維往來│廠商請款│   1,435,416│●原表列序號276     │
│    │        │7     │        │        │            │●由午○○、未○○請│
│    │        │      │        │        │            │  款，自天○○富邦銀│
│    │        │      │        │        │            │  行帳戶支出        │
│    │        │      │        │        │            │●單據：會計傳票、請│
│    │        │      │        │        │            │  款單、存摺明細    │
│    │        │      │        │        │            │●核准人：天○○    │
├──┼────┼───┼────┼────┼──────┼──────────┤
│193 │90.10.09│100900│銀行往來│富裕公司│     214,960│●原表列序號277     │
│    │        │3     │        │土銀帳戶│            │●由未○○請款      │
│    │        │      │        │轉帳至黃│            │●單據：轉帳傳票、存│
│    │        │      │        │俊哲土銀│            │  摺明細            │
│    │        │      │        │帳戶    │            │●核准人：天○○    │
├──┼────┼───┼────┼────┼──────┼──────────┤
│194 │90.10.09│100900│總維往來│總維借支│      84,655│●原表列序號278     │
│    │        │5     │        │        │            │●由午○○、未○○請│
│    │        │      │        │        │            │  款，自天○○富邦銀│
│    │        │      │        │        │            │  行帳戶支出        │
│    │        │      │        │        │            │●單據：會計傳票、請│
│    │        │      │        │        │            │  款單、存摺明細    │
│    │        │      │        │        │            │●核准人：天○○    │
├──┼────┼───┼────┼────┼──────┼──────────┤
│195 │90.10.11│101100│銀行往來│富裕公司│      27,000│●原表列序號280     │
│    │        │8     │        │土銀帳戶│            │●由未○○請款      │
│    │        │      │        │轉帳至黃│            │●單據：轉帳傳票、存│
│    │        │      │        │俊哲土銀│            │  摺明細            │
│    │        │      │        │帳戶    │            │●核准人：天○○    │
├──┼────┼───┼────┼────┼──────┼──────────┤
│196 │90.10.11│101100│總維往來│總維借支│     240,051│●原表列序號281     │
│    │        │9     │        │（應付票│            │●由未○○請款，以黃│
│    │        │      │        │款）    │            │  俊哲富邦銀行支票支│
│    │        │      │        │        │            │  出                │
│    │        │      │        │        │            │●單據：會計傳票、請│
│    │        │      │        │        │            │  款單、支票        │
│    │        │      │        │        │            │●核准人：天○○    │
├──┼────┼───┼────┼────┼──────┼──────────┤
│197 │90.10.15│101500│銀行往來│富裕公司│      50,000│●原表列序號282     │
│    │        │3     │        │土銀帳戶│            │●由未○○請款      │
│    │        │      │        │轉帳至黃│            │●單據：轉帳傳票、存│
│    │        │      │        │俊哲富邦│            │  摺明細            │
│    │        │      │        │銀行帳戶│            │●核准人：天○○    │
├──┼────┼───┼────┼────┼──────┼──────────┤
│198 │90.10.15│101500│總維往來│總維雜支│      15,021│●原表列序號283     │
│    │        │4     │        │        │            │●由午○○、未○○請│
│    │        │      │        │        │            │  款，自天○○富邦銀│
│    │        │      │        │        │            │  行帳戶支出        │
│    │        │      │        │        │            │●單據：會計傳票、請│
│    │        │      │        │        │            │  款單、存摺明細    │
│    │        │      │        │        │            │●核准人：天○○    │
├──┼────┼───┼────┼────┼──────┼──────────┤
│199 │90.10.16│101601│總維往來│1016總維│   1,773,180│●原表列序號284     │
│    │        │0     │        │應付票據│            │●由午○○、未○○請│
│    │        │      │        │兌現    │            │  款，自富裕公司土銀│
│    │        │      │        │        │            │  帳戶支出          │
│    │        │      │        │        │            │●單據：會計傳票、請│
│    │        │      │        │        │            │  款單、存摺明細    │
│    │        │      │        │        │            │●核准人：天○○    │
├──┼────┼───┼────┼────┼──────┼──────────┤
│200 │90.10.16│101601│總維往來│扺總維工│     937,411│●原表列序號285     │
│    │        │1     │        │程款（特│            │●由午○○、未○○請│
│    │        │      │        │建）    │            │  款，以德山特建土方│
│    │        │      │        │        │            │  收入抵付          │
│    │        │      │        │        │            │●單據：會計傳票、請│
│    │        │      │        │        │            │  款單、繳款單      │
│    │        │      │        │        │            │●核准人：天○○    │
├──┼────┼───┼────┼────┼──────┼──────────┤
│201 │90.10.16│101601│銀行往來│富裕公司│     545,303│●原表列序號286     │
│    │        │2     │        │土銀帳戶│            │●由未○○請款      │
│    │        │      │        │轉帳至黃│            │●單據：轉帳傳票、存│
│    │        │      │        │俊哲富邦│            │  摺明細            │
│    │        │      │        │銀行帳戶│            │●核准人：天○○    │
├──┼────┼───┼────┼────┼──────┼──────────┤
│202 │90.10.16│101601│總維往來│總維1016│     280,000│●原表列序號287     │
│    │        │4     │        │應付票據│            │●由午○○、未○○請│
│    │        │      │        │兌現    │            │  款，自天○○富邦銀│
│    │        │      │        │        │            │  行帳戶支出        │
│    │        │      │        │        │            │●單據：會計傳票、請│
│    │        │      │        │        │            │  款單、存摺明細    │
│    │        │      │        │        │            │●核准人：天○○    │
├──┼────┼───┼────┼────┼──────┼──────────┤
│203 │90.10.17│101700│銀行往來│富裕公司│     498,813│●原表列序號288     │
│    │        │3     │        │土銀帳戶│            │●由未○○請款      │
│    │        │      │        │轉帳至黃│            │●單據：轉帳傳票、存│
│    │        │      │        │俊哲富邦│            │  摺明細            │
│    │        │      │        │銀行帳戶│            │●核准人：天○○    │
├──┼────┼───┼────┼────┼──────┼──────────┤
│204 │90.10.17│101700│總維往來│應付票據│     134,200│●原表列序號289     │
│    │        │4     │        │兌現    │            │●由午○○、未○○請│
│    │        │      │        │        │            │  款，自天○○富邦銀│
│    │        │      │        │        │            │  行帳戶支出        │
│    │        │      │        │        │            │●單據：會計傳票、請│
│    │        │      │        │        │            │  款單、存摺明細    │
│    │        │      │        │        │            │●核准人：天○○    │
├──┼────┼───┼────┼────┼──────┼──────────┤
│205 │90.10.17│101700│總維往來│總維雜支│     364,613│●原表列序號290     │
│    │        │5     │        │        │            │●由午○○、未○○請│
│    │        │      │        │        │            │  款，自天○○富邦銀│
│    │        │      │        │        │            │  行帳戶支出        │
│    │        │      │        │        │            │●單據：會計傳票、請│
│    │        │      │        │        │            │  款單、存摺明細    │
│    │        │      │        │        │            │●核准人：天○○    │
├──┼────┼───┼────┼────┼──────┼──────────┤
│206 │90.10.18│101800│總維往來│總維雜支│     178,048│●原表列序號291     │
│    │        │3     │        │        │            │●由午○○、未○○請│
│    │        │      │        │        │            │  款，自天○○富邦銀│
│    │        │      │        │        │            │  行帳戶支出        │
│    │        │      │        │        │            │●單據：會計傳票、請│
│    │        │      │        │        │            │  款單、存摺明細    │
│    │        │      │        │        │            │●核准人：天○○    │
├──┼────┼───┼────┼────┼──────┼──────────┤
│207 │90.10.19│101900│銀行往來│富裕公司│     340,000│●原表列序號292     │
│    │        │8     │        │土銀帳戶│            │●由未○○請款      │
│    │        │      │        │轉帳至黃│            │●單據：轉帳傳票、存│
│    │        │      │        │俊哲富邦│            │  摺明細            │
│    │        │      │        │銀行帳戶│            │●核准人：天○○    │
├──┼────┼───┼────┼────┼──────┼──────────┤
│208 │90.10.19│101900│總維往來│總維雜支│     259,532│●原表列序號293     │
│    │        │9     │        │        │            │●由午○○、未○○請│
│    │        │      │        │        │            │  款，自天○○富邦銀│
│    │        │      │        │        │            │  行帳戶支出        │
│    │        │      │        │        │            │●單據：會計傳票、請│
│    │        │      │        │        │            │  款單、存摺明細    │
│    │        │      │        │        │            │●核准人：天○○    │
├──┼────┼───┼────┼────┼──────┼──────────┤
│209 │90.10.19│101901│董事長費│議員零用│     200,000│●原表列序號294     │
│    │        │3     │        │金      │            │●由未○○請款，以借│
│    │        │      │        │        │            │  款、天○○土銀帳戶│
│    │        │      │        │        │            │  代收款支付        │
│    │        │      │        │        │            │●單據：會計傳票、請│
│    │        │      │        │        │            │  款單、存摺明細    │
│    │        │      │        │        │            │●核准人：天○○    │
├──┼────┼───┼────┼────┼──────┼──────────┤
│210 │90.10.20│102000│總維往來│總維雜支│     450,000│●原表列序號295     │
│    │        │3     │        │        │            │●由午○○、未○○請│
│    │        │      │        │        │            │  款，以天○○富邦銀│
│    │        │      │        │        │            │  行帳戶支票支出    │
│    │        │      │        │        │            │●單據：會計傳票、請│
│    │        │      │        │        │            │  款單、支票        │
│    │        │      │        │        │            │●核准人：天○○    │
├──┼────┼───┼────┼────┼──────┼──────────┤
│211 │90.10.20│102000│總維往來│總維雜支│     873,300│●原表列序號296     │
│    │        │4     │        │        │            │●由午○○、未○○請│
│    │        │      │        │        │            │  款，以天○○富邦銀│
│    │        │      │        │        │            │  行支票支出        │
│    │        │      │        │        │            │●單據：會計傳票、請│
│    │        │      │        │        │            │  款單、支票        │
│    │        │      │        │        │            │●核准人：天○○    │
├──┼────┼───┼────┼────┼──────┼──────────┤
│212 │90.10.22│102200│銀行往來│富裕公司│     100,000│●原表列序號297     │
│    │        │6     │        │土銀帳戶│            │●由未○○請款      │
│    │        │      │        │轉帳至黃│            │●單據：轉帳傳票、存│
│    │        │      │        │俊哲富邦│            │  摺明細            │
│    │        │      │        │銀行帳戶│            │●核准人：天○○    │
├──┼────┼───┼────┼────┼──────┼──────────┤
│213 │90.10.23│102300│銀行往來│富裕公司│   1,680,000│●原表列序號299     │
│    │        │6     │        │土銀帳戶│            │●由未○○請款      │
│    │        │      │        │轉帳至黃│            │●單據：轉帳傳票、存│
│    │        │      │        │俊哲富邦│            │  摺明細            │
│    │        │      │        │銀行帳戶│            │●核准人：天○○    │
├──┼────┼───┼────┼────┼──────┼──────────┤
│214 │90.10.24│102400│總維往來│總維雜支│     408,718│●原表列序號301     │
│    │        │7     │        │        │            │●由午○○、未○○請│
│    │        │      │        │        │            │  款，自天○○富邦銀│
│    │        │      │        │        │            │  行帳戶支出        │
│    │        │      │        │        │            │●單據：會計傳票、請│
│    │        │      │        │        │            │  款單、存摺明細    │
│    │        │      │        │        │            │●核准人：天○○    │
├──┼────┼───┼────┼────┼──────┼──────────┤
│215 │90.10.25│102500│總維往來│總維借支│   4,000,000│●原表列序號302     │
│    │        │8     │        │        │            │●由午○○請款，自黃│
│    │        │      │        │        │            │  俊哲富邦銀行、富裕│
│    │        │      │        │        │            │  公司土銀等帳戶支出│
│    │        │      │        │        │            │●單據：會計傳票、請│
│    │        │      │        │        │            │  款單、存摺明細    │
│    │        │      │        │        │            │●核准人：天○○    │
├──┼────┼───┼────┼────┼──────┼──────────┤
│216 │90.10.25│102501│總維往來│總維雜支│     113,382│●原表列序號303     │
│    │        │1     │        │        │            │●由午○○、未○○請│
│    │        │      │        │        │            │  款，自天○○富邦銀│
│    │        │      │        │        │            │  行帳戶支出        │
│    │        │      │        │        │            │●單據：會計傳票、請│
│    │        │      │        │        │            │  款單、存摺明細    │
│    │        │      │        │        │            │●核准人：天○○    │
├──┼────┼───┼────┼────┼──────┼──────────┤
│217 │90.10.26│102600│現金支出│現金提領│     714,363│●原表列序號304     │
│    │        │2     │        │        │            │●由未○○請款，自富│
│    │        │      │        │        │            │  裕公司土銀帳戶支出│
│    │        │      │        │        │            │  ，用途不明        │
│    │        │      │        │        │            │●單據：會計傳票、存│
│    │        │      │        │        │            │  摺明細            │
│    │        │      │        │        │            │●核准人：天○○    │
├──┼────┼───┼────┼────┼──────┼──────────┤
│218 │90.10.26│102600│總維往來│鄭中平利│     585,500│●原表列序號305     │
│    │        │3     │        │息      │            │●由午○○、未○○請│
│    │        │      │        │        │            │  款，自富裕公司土銀│
│    │        │      │        │        │            │  帳戶支出          │
│    │        │      │        │        │            │●單據：會計傳票、請│
│    │        │      │        │        │            │  款單、存摺明細    │
│    │        │      │        │        │            │●核准人：天○○    │
├──┼────┼───┼────┼────┼──────┼──────────┤
│219 │90.10.26│102600│總維往來│借票    │     196,000│●原表列序號307     │
│    │        │8     │        │        │            │●由午○○、未○○請│
│    │        │      │        │        │            │  款，以天○○富邦銀│
│    │        │      │        │        │            │  行支票支出        │
│    │        │      │        │        │            │●單據：會計傳票、請│
│    │        │      │        │        │            │  款單、支票        │
│    │        │      │        │        │            │●核准人：天○○    │
├──┼────┼───┼────┼────┼──────┼──────────┤
│220 │90.10.29│102900│總維往來│扺總維工│   1,899,030│●原表列序號308     │
│    │        │2     │        │程款（輝│            │●由未○○請款，以德│
│    │        │      │        │昌）    │            │  山輝昌土方收入抵付│
│    │        │      │        │        │            │●單據：會計傳票、請│
│    │        │      │        │        │            │  款單、繳款單      │
│    │        │      │        │        │            │●核准人：天○○    │
├──┼────┼───┼────┼────┼──────┼──────────┤
│221 │90.11.02│110200│應付票據│901102個│      35,520│●原表列序號317     │
│    │        │1     │        │人票據兌│            │●由未○○請款，自黃│
│    │        │      │        │現      │            │  俊哲土銀帳戶支出  │
│    │        │      │        │        │            │●單據：會計傳票    │
│    │        │      │        │        │            │●核准人：天○○    │
├──┼────┼───┼────┼────┼──────┼──────────┤
│222 │90.11.02│110200│總維往來│總維應付│   1,300,000│●原表列序號318     │
│    │        │5     │        │票據    │            │●由午○○請款，自富│
│    │        │      │        │        │            │  裕公司土銀帳戶支付│
│    │        │      │        │        │            │●單據：會計傳票、請│
│    │        │      │        │        │            │  款單              │
│    │        │      │        │        │            │●核准人：天○○    │
├──┼────┼───┼────┼────┼──────┼──────────┤
│223 │90.11.05│110500│總維往來│總維借支│     225,000│●原表列序號320     │
│    │        │2     │        │        │            │●由午○○請款，以黃│
│    │        │      │        │        │            │  俊哲土銀帳戶支票支│
│    │        │      │        │        │            │  付                │
│    │        │      │        │        │            │●單據：會計傳票、請│
│    │        │      │        │        │            │  款單              │
│    │        │      │        │        │            │●核准人：天○○    │
├──┼────┼───┼────┼────┼──────┼──────────┤
│224 │90.11.05│110500│總維往來│10月份薪│     882,390│●原表列序號321     │
│    │        │4     │        │資      │            │●由未○○、午○○請│
│    │        │      │        │        │            │  款，自富裕公司土銀│
│    │        │      │        │        │            │  、中信板新帳戶支出│
│    │        │      │        │        │            │●單據：會計傳票、請│
│    │        │      │        │        │            │  款單、存摺明細    │
│    │        │      │        │        │            │●核准人：天○○    │
├──┼────┼───┼────┼────┼──────┼──────────┤
│225 │90.11.05│110500│銀行往來│總維借支│   1,000,000│●原表列序號322     │
│    │        │5     │        │        │            │●由未○○請款，自富│
│    │        │      │        │        │            │  裕公司土銀、中信板│
│    │        │      │        │        │            │  新帳戶支出        │
│    │        │      │        │        │            │●單據：會計傳票、請│
│    │        │      │        │        │            │  款單、存摺明細    │
│    │        │      │        │        │            │●核准人：天○○    │
├──┼────┼───┼────┼────┼──────┼──────────┤
│226 │90.11.05│110500│總維往來│總維雜支│     300,000│●原表列序號324     │
│    │        │7     │        │        │            │●由未○○請款，自黃│
│    │        │      │        │        │            │  俊哲富邦銀行、華信│
│    │        │      │        │        │            │  大安、中信板新帳戶│
│    │        │      │        │        │            │  支出              │
│    │        │      │        │        │            │●單據：會計傳票、請│
│    │        │      │        │        │            │  款單、存摺明細    │
│    │        │      │        │        │            │●核准人：天○○    │
├──┼────┼───┼────┼────┼──────┼──────────┤
│227 │90.11.08│110800│總維往來│總維借支│     300,000│●原表列序號331     │
│    │        │3     │        │        │            │●由未○○請款，以黃│
│    │        │      │        │        │            │  俊哲土銀帳戶支票支│
│    │        │      │        │        │            │  出                │
│    │        │      │        │        │            │●單據：會計傳票、請│
│    │        │      │        │        │            │  款單、支票        │
│    │        │      │        │        │            │●核准人：天○○    │
├──┼────┼───┼────┼────┼──────┼──────────┤
│228 │90.11.14│111400│總維往來│總維借支│   2,320,000│●原表列序號337     │
│    │        │8     │        │        │            │●由未○○、午○○請│
│    │        │      │        │        │            │  款，自Ｃ○○土銀三│
│    │        │      │        │        │            │  峽、中信板新帳戶支│
│    │        │      │        │        │            │  出                │
│    │        │      │        │        │            │●單據：會計傳票、請│
│    │        │      │        │        │            │  款單、存摺明細    │
│    │        │      │        │        │            │●核准人：天○○    │
├──┼────┼───┼────┼────┼──────┼──────────┤
│229 │90.11.15│111500│銀行往來│總維借支│     500,000│●原表列序號339     │
│    │        │3     │        │        │            │●由未○○請款，自富│
│    │        │      │        │        │            │  裕公司土銀帳戶支出│
│    │        │      │        │        │            │●單據：會計傳票、請│
│    │        │      │        │        │            │  款單、存摺明細    │
│    │        │      │        │        │            │●核准人：天○○    │
├──┼────┼───┼────┼────┼──────┼──────────┤
│230 │90.11.16│111601│總維往來│1116應付│   1,507,598│●原表列序號341     │
│    │        │4     │        │票據兌現│            │●由未○○請款，自黃│
│    │        │      │        │，總維雜│            │  俊哲富邦銀行、謝文│
│    │        │      │        │支      │            │  忠土銀三峽、中信板│
│    │        │      │        │        │            │  新帳戶支出        │
│    │        │      │        │        │            │●單據：會計傳票、請│
│    │        │      │        │        │            │  款單、存摺明細    │
│    │        │      │        │        │            │●核准人：天○○    │
├──┼────┼───┼────┼────┼──────┼──────────┤
│231 │90.11.16│111601│銀行往來│乙存轉甲│     886,608│●原表列序號342     │
│    │        │4     │        │存      │            │●由未○○請款，自黃│
│    │        │      │        │        │            │  俊哲富邦銀行帳戶支│
│    │        │      │        │        │            │  出                │
│    │        │      │        │        │            │●單據：會計傳票、請│
│    │        │      │        │        │            │  款單、存摺明細    │
│    │        │      │        │        │            │●核准人：天○○    │
├──┼────┼───┼────┼────┼──────┼──────────┤
│232 │90.11.19│111900│銀行往來│現金存入│   1,400,000│●原表列序號344     │
│    │        │4     │        │天○○華│            │●由午○○請款，自謝│
│    │        │      │        │信大安帳│            │  文忠土銀三峽帳戶轉│
│    │        │      │        │戶      │            │  帳                │
│    │        │      │        │        │            │●單據：會計傳票、請│
│    │        │      │        │        │            │  款單、存摺明細    │
│    │        │      │        │        │            │●核准人：天○○    │
├──┼────┼───┼────┼────┼──────┼──────────┤
│233 │90.11.20│112000│總維往來│支付個人│     160,000│●原表列序號346     │
│    │        │4     │        │應付票據│            │●由未○○請款，自黃│
│    │        │      │        │        │            │  俊哲華信大安帳戶支│
│    │        │      │        │        │            │  出                │
│    │        │      │        │        │            │●單據：會計傳票、請│
│    │        │      │        │        │            │  款單              │
│    │        │      │        │        │            │●核准人：天○○    │
├──┼────┼───┼────┼────┼──────┼──────────┤
│234 │90.11.26│112600│銀行往來│支付應付│      10,000│●原表列序號353     │
│    │        │2     │        │票據    │            │●由未○○請款，自黃│
│    │        │      │        │        │            │  俊哲土銀帳戶支出  │
│    │        │      │        │        │            │●單據：會計傳票、請│
│    │        │      │        │        │            │  款單、存摺明細    │
│    │        │      │        │        │            │●核准人：天○○    │
├──┼────┼───┼────┼────┼──────┼──────────┤
│235 │90.11.26│112600│銀行往來│銀行帳戶│     300,000│●原表列序號354     │
│    │        │5     │        │轉帳    │            │●由未○○請款，將富│
│    │        │      │        │        │            │  裕公司土銀帳戶轉帳│
│    │        │      │        │        │            │  至中信板新帳戶    │
│    │        │      │        │        │            │●單據：會計傳票、存│
│    │        │      │        │        │            │  摺明細            │
│    │        │      │        │        │            │●核准人：天○○    │
├──┼────┼───┼────┼────┼──────┼──────────┤
│236 │90.11.26│112601│總維往來│鄭中平利│     584,000│●原表列序號358     │
│    │        │1     │        │息      │            │●由未○○請款，自富│
│    │        │      │        │        │            │  裕公司土銀帳戶支出│
│    │        │      │        │        │            │●單據：會計傳票、請│
│    │        │      │        │        │            │  款單、存摺明細    │
│    │        │      │        │        │            │●核准人：天○○    │
├──┼────┼───┼────┼────┼──────┼──────────┤
│237 │90.11.27│112701│總維往來│總維借支│  10,000,000│●原表列序號361     │
│    │        │0     │        │-雜支   │            │●由午○○請款，以翔│
│    │        │      │        │        │            │  清公司存入富裕、德│
│    │        │      │        │        │            │  維公司保證金支出  │
│    │        │      │        │        │            │●單據：會計傳票、請│
│    │        │      │        │        │            │  款單、收據        │
│    │        │      │        │        │            │●核准人：天○○    │
├──┼────┼───┼────┼────┼──────┼──────────┤
│238 │90.11.27│112701│轉帳    │轉帳至業│   1,400,000│●原表列序號362     │
│    │        │2     │        │城帳戶  │            │●由午○○請款，自富│
│    │        │      │        │        │            │  裕公司土銀帳戶轉帳│
│    │        │      │        │        │            │●單據：會計傳票、請│
│    │        │      │        │        │            │  款單              │
│    │        │      │        │        │            │●核准人：天○○    │
├──┼────┼───┼────┼────┼──────┼──────────┤
│239 │90.12.16│121600│應付票據│支付酒店│      24,400│●原表列序號378     │
│    │        │1     │        │消費    │            │●由未○○請款，自黃│
│    │        │      │        │        │            │  俊哲富邦銀行帳戶支│
│    │        │      │        │        │            │  出                │
│    │        │      │        │        │            │●單據：會計傳票    │
│    │        │      │        │        │            │●核准人：天○○    │
├──┼────┼───┼────┼────┼──────┼──────────┤
│240 │90.12.16│121600│總維往來│1216個人│      86,623│●原表列序號379     │
│    │        │3     │        │應付票據│            │●由未○○請款，以黃│
│    │        │      │        │兌現    │            │  俊哲富邦銀行支票支│
│    │        │      │        │        │            │  付                │
│    │        │      │        │        │            │●單據：會計傳票    │
│    │        │      │        │        │            │●核准人：天○○    │
├──┼────┼───┼────┼────┼──────┼──────────┤
│241 │90.12.16│121600│應付票據│百花紅應│     164,300│●原表列序號380     │
│    │        │4     │        │付票據兌│            │●由未○○請款，以黃│
│    │        │      │        │現      │            │  俊哲富邦銀行支票支│
│    │        │      │        │        │            │  出                │
│    │        │      │        │        │            │●單據：會計傳票    │
│    │        │      │        │        │            │●核准人：天○○    │
├──┼────┼───┼────┼────┼──────┼──────────┤
│242 │90.12.19│121900│總維往來│總維借支│     200,000│●原表列序號385     │
│    │        │3     │        │-還林安 │            │●由午○○請款，以富│
│    │        │      │        │城借款  │            │  裕公司土銀帳戶存款│
│    │        │      │        │        │            │  及不詳現金支付    │
│    │        │      │        │        │            │●單據：會計傳票、請│
│    │        │      │        │        │            │  款單              │
│    │        │      │        │        │            │●核准人：天○○    │
├──┼────┼───┼────┼────┼──────┼──────────┤
│243 │90.12.20│122000│總維往來│總維借票│     700,000│●原表列序號387     │
│    │        │2     │        │-大豐（ │            │●由午○○請款，以黃│
│    │        │      │        │腳印）  │            │  俊哲土銀帳戶支票支│
│    │        │      │        │        │            │  付                │
│    │        │      │        │        │            │●單據：會計傳票、請│
│    │        │      │        │        │            │  款單              │
│    │        │      │        │        │            │●核准人：天○○    │
├──┼────┼───┼────┼────┼──────┼──────────┤
│244 │90.12.25│122500│總維往來│還庚○○│     319,485│●原表列序號391     │
│    │        │1     │        │借款及退│            │●由午○○、未○○請│
│    │        │      │        │佣      │            │  款，以德山三井土方│
│    │        │      │        │        │            │  收入支付          │
│    │        │      │        │        │            │●單據：會計傳票、請│
│    │        │      │        │        │            │  款單、繳款單      │
│    │        │      │        │        │            │●核准人：天○○    │
├──┼────┼───┼────┼────┼──────┼──────────┤
│245 │90.12.28│122800│總維往來│總維借支│     130,000│●原表列序號395     │
│    │        │1     │        │、借票  │            │●由午○○請款，以黃│
│    │        │      │        │        │            │  俊哲土銀帳戶支票、│
│    │        │      │        │        │            │  不詳來源現金支付  │
│    │        │      │        │        │            │●單據：會計傳票、請│
│    │        │      │        │        │            │  款單              │
│    │        │      │        │        │            │●核准人：天○○    │
├──┼────┼───┼────┼────┼──────┼──────────┤
│246 │90.12.31│123100│應付票據│1231應付│     647,950│●原表列序號398     │
│    │        │4     │        │票據兌現│            │●由午○○請款，以黃│
│    │        │      │        │        │            │  俊哲土銀帳戶及不詳│
│    │        │      │        │        │            │  票換現金支付      │
│    │        │      │        │        │            │●單據：會計傳票    │
│    │        │      │        │        │            │●核准人：天○○    │
├──┼────┼───┼────┼────┼──────┼──────────┤
│247 │90.12.31│123100│應付票據│總維借票│     120,000│●原表列序號399     │
│    │        │6     │        │        │            │●由午○○請款，以黃│
│    │        │      │        │        │            │  俊哲土銀帳戶支票借│
│    │        │      │        │        │            │  票                │
│    │        │      │        │        │            │●單據：會計傳票、請│
│    │        │      │        │        │            │  款單              │
│    │        │      │        │        │            │●核准人：天○○    │
├──┼────┴───┴────┴────┴──────┼──────────┤
│合計│                                     149,362,249元│                    │
└──┴─────────────────────────┴──────────┘
附表二：
┌──┬────┬───┬────┬────┬──────┬──────────┐
│編號│發票日期│傳  票│科    目│支出事由│金        額│備                註│
│    │        │號  碼│        │        │(新臺幣：元)│                    │
├──┼────┼───┼────┼────┼──────┼──────────┤
│001 │89.09.30│890930│顧問費  │支議員（│     170,000│●原表列序號001     │
│    │        │00002 │        │亥○○）│            │●現金支出          │
│    │        │      │        │顧問費  │            │●單據：轉帳傳票、總│
│    │        │      │        │        │            │  維公司現金支出證明│
│    │        │      │        │        │            │  單                │
│    │        │      │        │        │            │●核准人：卯○○    │
├──┼────┼───┼────┼────┼──────┼──────────┤
│002 │89.10.31│891031│車馬費  │支議員（│     100,000│●原表列序號006     │
│    │        │0008  │        │亥○○）│            │●單據：轉帳傳票    │
│    │        │      │        │10月應付│            │                    │
│    │        │      │        │費用    │            │                    │
├──┼────┼───┼────┼────┼──────┼──────────┤
│003 │89.11.02│891102│德維往來│匯入黃忠│     843,996│●原表列序號007     │
│    │        │0002  │        │信第一銀│            │●自土銀三峽分行黃俊│
│    │        │      │        │行華江分│            │  哲帳戶（供富裕公司│
│    │        │      │        │行帳戶  │            │  營收存款帳戶使用）│
│    │        │      │        │        │            │  轉帳匯款          │
│    │        │      │        │        │            │●單據：轉帳傳票、存│
│    │        │      │        │        │            │  摺明細            │
├──┼────┼───┼────┼────┼──────┼──────────┤
│004 │89.11.02│891102│德維往來│匯入黃忠│     780,000│●原表列序號008     │
│    │        │0002  │        │信第一銀│            │●自土銀三峽分行黃俊│
│    │        │      │        │行華江分│            │  哲帳戶（供富裕公司│
│    │        │      │        │行帳戶  │            │  營收存款帳戶使用）│
│    │        │      │        │        │            │  轉帳匯款          │
│    │        │      │        │        │            │●單據：轉帳傳票、存│
│    │        │      │        │        │            │  摺明細            │
├──┼────┼───┼────┼────┼──────┼──────────┤
│005 │89.11.03│891103│德維往來│匯議員（│     372,000│●原表列序號009     │
│    │        │0001  │        │亥○○）│            │●自土銀三峽分行黃俊│
│    │        │      │        │        │            │  哲帳戶（供富裕公司│
│    │        │      │        │        │            │  營收存款帳戶使用）│
│    │        │      │        │        │            │  轉帳匯款至德維公司│
│    │        │      │        │        │            │●單據：轉帳傳票、存│
│    │        │      │        │        │            │  摺明細            │
├──┼────┼───┼────┼────┼──────┼──────────┤
│006 │89.11.14│891114│車馬費  │支付議員│      50,000│●原表列序號011     │
│    │        │0004  │        │（亥○○│            │●由卯○○自富裕公司│
│    │        │      │        │）      │            │  土單收入支付      │
│    │        │      │        │        │            │●單據：轉帳傳票、收│
│    │        │      │        │        │            │  據                │
├──┼────┼───┼────┼────┼──────┼──────────┤
│007 │89.11.20│891120│顧問費  │支付議員│     150,000│●原表列序號012     │
│    │        │0003  │        │（亥○○│            │●由卯○○自富裕公司│
│    │        │      │        │）      │            │  銀行存款支付      │
│    │        │      │        │        │            │●單據：轉帳傳票、收│
│    │        │      │        │        │            │  據                │
├──┼────┼───┼────┼────┼──────┼──────────┤
│008 │89.11.20│891120│德維往來│匯入議員│   1,000,000│●原表列序號013     │
│    │        │0005  │        │（亥○○│            │●自富裕公司土銀帳戶│
│    │        │      │        │）銀行帳│            │  存款轉帳匯款      │
│    │        │      │        │戶      │            │●單據：轉帳傳票、存│
│    │        │      │        │        │            │  摺明細            │
├──┼────┼───┼────┼────┼──────┼──────────┤
│009 │89.12.07│891207│德維往來│匯黃正雄│     501,793│●原表列序號018     │
│    │        │0001  │        │第一銀行│            │●自天○○、富裕公司│
│    │        │      │        │華江分行│            │  土銀三峽分行帳戶轉│
│    │        │      │        │帳戶支11│            │  帳匯入            │
│    │        │      │        │月份薪資│            │●單據：轉帳傳票、存│
│    │        │      │        │        │            │  摺明細            │
│    │        │      │        │        │            │●核准人：不詳      │
├──┼────┼───┼────┼────┼──────┼──────────┤
│010 │89.12.12│891212│車馬費來│12月議員│     120,000│●原表列序號020     │
│    │        │0002  │        │車馬費  │            │●德山土資場現場收入│
│    │        │      │        │        │            │●單據：轉帳傳票、付│
│    │        │      │        │        │            │  款便條            │
│    │        │      │        │        │            │●核准人：卯○○    │
├──┼────┼───┼────┼────┼──────┼──────────┤
│011 │89.12.26│891226│交際費  │議員黃忠│     384,756│●原表列序號028     │
│    │        │0002  │        │信美國運│            │●由富裕公司土銀三峽│
│    │        │      │        │通卡費  │            │  分行帳戶匯款      │
│    │        │      │        │        │            │●單據：轉帳傳票、郵│
│    │        │      │        │        │            │  政劃撥儲金存款收據│
│    │        │      │        │        │            │  、美國運通金卡月結│
│    │        │      │        │        │            │  單                │
│    │        │      │        │        │            │●核准人：不詳      │
├──┼────┼───┼────┼────┼──────┼──────────┤
│012 │89.12.27│891227│德維往來│匯黃正雄│     429,696│●原表列序號029     │
│    │        │0003  │        │一銀戶（│            │●由總維公司財務部黃│
│    │        │      │        │支付土銀│            │  素華請款，自富裕公│
│    │        │      │        │板橋分行│            │  司土銀三峽分行帳戶│
│    │        │      │        │、板信埔│            │  提領匯款          │
│    │        │      │        │墘分行等│            │●單據：轉帳傳票、總│
│    │        │      │        │土地貸款│            │  維公司財務部請款單│
│    │        │      │        │利息）  │            │  、取款憑條        │
│    │        │      │        │        │            │●核准人：亥○○    │
├──┼────┼───┼────┼────┼──────┼──────────┤
│013 │89.12.27│891227│德維往來│匯總維富│     925,000│●原表列序號030     │
│    │        │0003  │        │邦銀行板│            │●由總維公司財務部黃│
│    │        │      │        │橋分行（│            │  素華請款，自富裕公│
│    │        │      │        │支付花企│            │  司土銀三峽分行帳戶│
│    │        │      │        │退補票款│            │  提領匯入          │
│    │        │      │        │）      │            │●單據：轉帳傳票、總│
│    │        │      │        │        │            │  維公司財務部請款單│
│    │        │      │        │        │            │  、存摺取款憑條    │
│    │        │      │        │        │            │●核准人：亥○○    │
├──┼────┼───┼────┼────┼──────┼──────────┤
│014 │90.01.02│900102│德維往來│匯入第一│   3,748,880│●原表列序號035     │
│    │        │0002  │        │銀華江分│            │●由總維公司午○○、│
│    │        │      │        │行黃正雄│            │  地○○請款，自富裕│
│    │        │      │        │帳戶（支│            │  公司、天○○土銀三│
│    │        │      │        │付應付票│            │  峽分行帳戶提領匯款│
│    │        │      │        │款）    │            │●單據：轉帳傳票、總│
│    │        │      │        │        │            │  維公司財務部請款單│
│    │        │      │        │        │            │●核准人：亥○○    │
├──┼────┼───┼────┼────┼──────┼──────────┤
│015 │90.01.03│900103│車馬費  │議員車馬│      50,000│●原表列序號036     │
│    │        │0001  │        │費      │            │●由富裕公司卯○○以│
│    │        │      │        │        │            │  德山土資場現場收入│
│    │        │      │        │        │            │  支付              │
│    │        │      │        │        │            │●單據：轉帳傳票、付│
│    │        │      │        │        │            │  款便條            │
│    │        │      │        │        │            │●核准人：卯○○    │
├──┼────┼───┼────┼────┼──────┼──────────┤
│016 │90.01.09│900109│德維往來│匯入黃正│   1,812,558│●原表列序號040     │
│    │        │0002  │        │雄（黃忠│            │●由總維公司吳曉玲、│
│    │        │      │        │信之兄）│            │  地○○請款，自富裕│
│    │        │      │        │第一銀行│            │  公司土銀三峽分行帳│
│    │        │      │        │華江分行│            │  戶匯款            │
│    │        │      │        │帳戶（支│            │●單據：轉帳傳票、請│
│    │        │      │        │付各筆貸│            │  款單、電匯申請書  │
│    │        │      │        │款利息）│            │●核准人：亥○○    │
├──┼────┼───┼────┼────┼──────┼──────────┤
│017 │90.01.16│900116│德維往來│匯黃正雄│   4,777,488│●原表列序號043     │
│    │        │0001  │        │第一銀行│            │●由富裕公司土銀三峽│
│    │        │      │        │華江分行│            │  分行帳戶匯款      │
│    │        │      │        │帳戶（支│            │●單據：轉帳傳票、電│
│    │        │      │        │付應付票│            │  匯申請書          │
│    │        │      │        │款）    │            │●核准人：不詳      │
├──┼────┼───┼────┼────┼──────┼──────────┤
│018 │90.01.17│900117│德維往來│匯黃正雄│   1,350,000│●原表列序號046     │
│    │        │0001  │        │一銀帳戶│            │●由總維公司地○○請│
│    │        │      │        │（支付償│            │  款，自富裕公司土銀│
│    │        │      │        │還各筆借│            │  帳戶匯款          │
│    │        │      │        │款本金、│            │●單據：轉帳傳票、電│
│    │        │      │        │利息）  │            │  匯申請書、請款單  │
│    │        │      │        │        │            │●核准人：亥○○    │
├──┼────┼───┼────┼────┼──────┼──────────┤
│019 │90.01.18│900118│交際費  │議員黃忠│      15,000│●原表列序號048     │
│    │        │0001  │        │信美國運│            │●由服務處陳蓓蓓請款│
│    │        │      │        │通卡費  │            │  ，自天○○土銀帳戶│
│    │        │      │        │        │            │  支出              │
│    │        │      │        │        │            │●單據：轉帳傳票、請│
│    │        │      │        │        │            │  款單              │
│    │        │      │        │        │            │●核准人：亥○○    │
├──┼────┼───┼────┼────┼──────┼──────────┤
│020 │90.01.20│900120│德維往來│匯入黃正│     182,100│●原表列序號049     │
│    │        │0001  │        │雄一銀帳│            │●由總維公司午○○、│
│    │        │      │        │戶（支付│            │  地○○請款，自富裕│
│    │        │      │        │年終獎金│            │  公司土銀帳戶匯款  │
│    │        │      │        │）      │            │●單據：轉帳傳票、總│
│    │        │      │        │        │            │  維公司請款單      │
│    │        │      │        │        │            │●核准人：亥○○    │
├──┼────┼───┼────┼────┼──────┼──────────┤
│021 │90.02.02│900202│德維往來│匯馬麗安│   2,900,757│●原表列序號054     │
│    │        │0002  │        │（支付應│            │●由富裕公司午○○、│
│    │        │      │        │付票款）│            │  地○○請款，以富裕│
│    │        │      │        │        │            │  公司、天○○土銀帳│
│    │        │      │        │        │            │  戶匯款支付        │
│    │        │      │        │        │            │●單據：轉帳傳票、請│
│    │        │      │        │        │            │  款單              │
│    │        │      │        │        │            │●核准人：亥○○    │
├──┼────┼───┼────┼────┼──────┼──────────┤
│022 │90.02.08│900208│車馬費  │議員零用│      50,000│●原表列序號056、057│
│    │        │0002  │        │金      │            │●由卯○○以德山現場│
│    │        │      │        │        │            │  收入支付          │
│    │        │      │        │        │            │●單據：轉帳傳票、付│
│    │        │      │        │        │            │  款便條            │
│    │        │      │        │        │            │●核准人：卯○○    │
├──┼────┼───┼────┼────┼──────┼──────────┤
│023 │90.02.13│900213│總維往來│匯馬麗安│     234,412│●原表列序號059     │
│    │        │0003  │        │第一銀行│            │●由陳蓓蓓、地○○請│
│    │        │      │        │華江分行│            │  款，自富裕公司土銀│
│    │        │      │        │帳戶（支│            │  帳戶匯款          │
│    │        │      │        │付議員零│            │●單據：轉帳傳票、請│
│    │        │      │        │用金、南│            │  款單、電匯申請書  │
│    │        │      │        │天母房屋│            │●核准人：亥○○    │
│    │        │      │        │電費、借│            │                    │
│    │        │      │        │款利息）│            │                    │
├──┼────┼───┼────┼────┼──────┼──────────┤
│024 │90.02.20│900220│總維往來│匯馬麗安│     200,000│●原表列序號061     │
│    │        │0001  │        │一銀帳戶│            │●由午○○、地○○請│
│    │        │      │        │（支付銀│            │  款，自富裕公司土銀│
│    │        │      │        │行貸款償│            │  帳戶匯款          │
│    │        │      │        │還本金）│            │●單據：轉帳傳票、請│
│    │        │      │        │        │            │  款單、電匯申請書  │
│    │        │      │        │        │            │●核准人：亥○○    │
├──┼────┼───┼────┼────┼──────┼──────────┤
│025 │90.02.27│900227│暫借票  │付建耀營│     500,000│●原表列序號067     │
│    │        │0001  │        │造支票款│            │●由天○○土銀帳戶支│
│    │        │      │        │        │            │  付                │
│    │        │      │        │        │            │●單據：轉帳傳票、請│
│    │        │      │        │        │            │  款單              │
│    │        │      │        │        │            │●核准人：不詳      │
├──┼────┼───┼────┼────┼──────┼──────────┤
│026 │90.03.01│900301│暫付款  │暫支建耀│     500,000│●原表列序號072     │
│    │        │0004  │        │營造票換│            │●以天○○土銀帳戶支│
│    │        │      │        │現金    │            │  票暫付            │
│    │        │      │        │        │            │●單據：轉帳傳票、請│
│    │        │      │        │        │            │  款單              │
│    │        │      │        │        │            │●核准人：亥○○    │
├──┼────┼───┼────┼────┼──────┼──────────┤
│027 │90.03.02│900302│總維往來│匯馬麗安│   4,582,406│●原表列序號073     │
│    │        │0001  │        │銀行帳戶│            │●由午○○、地○○請│
│    │        │      │        │（支付應│            │  款，自天○○、富裕│
│    │        │      │        │付票款）│            │  公司土銀帳戶匯款  │
│    │        │      │        │        │            │●單據：轉帳傳票、請│
│    │        │      │        │        │            │  款單、電匯申請書  │
│    │        │      │        │        │            │●核准人：亥○○    │
├──┼────┼───┼────┼────┼──────┼──────────┤
│028 │90.03.15│900315│總維往來│匯馬麗安│   3,090,000│●原表列序號080     │
│    │        │0002  │        │銀行帳戶│            │●由午○○、地○○請│
│    │        │      │        │（支付應│            │  款，自天○○、富裕│
│    │        │      │        │付票款）│            │  公司土銀帳戶匯款  │
│    │        │      │        │        │            │●單據：轉帳傳票、請│
│    │        │      │        │        │            │  款單              │
│    │        │      │        │        │            │●核准人：亥○○    │
├──┼────┼───┼────┼────┼──────┼──────────┤
│029 │90.03.26│900326│總維往來│匯馬麗安│     461,793│●原表列序號081     │
│    │        │0002  │        │銀行帳戶│            │●由富裕公司土銀帳戶│
│    │        │      │        │（支付應│            │  匯款              │
│    │        │      │        │付票款）│            │●單據：轉帳傳票、請│
│    │        │      │        │        │            │  款單              │
│    │        │      │        │        │            │●核准人：亥○○    │
├──┼────┼───┼────┼────┼──────┼──────────┤
│030 │90.03.26│900326│總維往來│匯入馬麗│   1,816,450│●原表列序號083     │
│    │        │0003  │        │安銀行帳│            │●由德山土資場土方證│
│    │        │      │        │戶（國原│            │  明收入匯款        │
│    │        │      │        │贏造票換│            │●單據：轉帳傳票、請│
│    │        │      │        │現）    │            │  款單              │
│    │        │      │        │        │            │●核准人：不詳      │
├──┼────┼───┼────┼────┼──────┼──────────┤
│031 │90.04.23│042300│總維往來│支付趙永│     744,117│●原表列序號101     │
│    │        │2-3   │        │悌      │            │●請款人不詳，自富裕│
│    │        │      │        │        │            │  公司土銀帳戶匯款  │
│    │        │      │        │        │            │●單據：轉帳傳票、電│
│    │        │      │        │        │            │  匯申請書          │
│    │        │      │        │        │            │●核准人：不詳      │
└──┴────┴───┴────┴────┴──────┴──────────┘
附表三：
┌──┬────┬───┬────┬────┬──────┬──────────┐
│編號│發票日期│傳  票│科    目│支出事由│金        額│備                註│
│    │        │號  碼│        │        │(新臺幣：元)│                    │
├──┼────┼───┼────┼────┼──────┼──────────┤
│001 │89.09.27│890930│匯費    │匯款手續│         120│●原表列序號002     │
│    │        │00005 │        │費      │            │●零用金支出        │
│    │        │      │        │        │            │●單據：轉帳傳票、總│
│    │        │      │        │        │            │  維公司零用金支出證│
│    │        │      │        │        │            │  明單              │
│    │        │      │        │        │            │●核准人：卯○○    │
├──┼────┼───┼────┼────┼──────┼──────────┤
│002 │89.11.07│891107│應付費用│沖議員（│     100,000│●原表列序號010     │
│    │        │0006  │        │亥○○）│            │●申請人天○○，現金│
│    │        │      │        │10月車馬│            │  支出來源不詳      │
│    │        │      │        │費      │            │●單據：轉帳傳票、申│
│    │        │      │        │        │            │  請單              │
│    │        │      │        │        │            │●核准人：不詳      │
├──┼────┼───┼────┼────┼──────┼──────────┤
│003 │89.11.23│891123│德維往來│匯入德維│     925,000│●原表列序號016     │
│    │        │0006  │        │公司    │            │●由富裕公司土銀三峽│
│    │        │      │        │        │            │  分行帳戶轉帳匯入  │
│    │        │      │        │        │            │●單據：轉帳傳票、存│
│    │        │      │        │        │            │  摺明細            │
│    │        │      │        │        │            │●用途不詳          │
├──┼────┼───┼────┼────┼──────┼──────────┤
│004 │89.12.05│891205│德維往來│匯黃正雄│     150,000│●原表列序號017     │
│    │        │0001  │        │        │            │●戊○○暫借款      │
│    │        │      │        │        │            │●單據：轉帳傳票    │
│    │        │      │        │        │            │●用途、核准人均不詳│
│    │        │      │        │        │            │                    │
├──┼────┼───┼────┼────┼──────┼──────────┤
│005 │89.12.12│無轉帳│顧問費  │議員顧問│     100,000│●原表列序號019     │
│    │        │傳票  │        │費      │            │●由天○○請款      │
│    │        │      │        │        │            │●單據：請款單      │
│    │        │      │        │        │            │●來源不詳          │
├──┼────┼───┼────┼────┼──────┼──────────┤
│006 │89.12.15│891215│交際費  │亥○○中│      71,735│●原表列序號021     │
│    │        │0004  │        │華銀行89│            │●戊○○暫借款      │
│    │        │      │        │.12 信用│            │●單據：轉帳傳票、請│
│    │        │      │        │卡繳費  │            │  款單、郵政劃撥儲金│
│    │        │      │        │        │            │  存款收據、信用卡繳│
│    │        │      │        │        │            │  款通知書          │
│    │        │      │        │        │            │●核准人：不詳      │
├──┼────┼───┼────┼────┼──────┼──────────┤
│007 │89.12.15│891215│回數票  │回數票- │         800│●原表列序號022     │
│    │        │0005  │        │志雄    │            │●由陳蓓蓓請款，以零│
│    │        │      │        │        │            │  用金支出          │
│    │        │      │        │        │            │●單據：轉帳傳票、零│
│    │        │      │        │        │            │  用金支出證明單、購│
│    │        │      │        │        │            │  票收據            │
│    │        │      │        │        │            │●核准人：楊樹慈    │
├──┼────┼───┼────┼────┼──────┼──────────┤
│008 │89.12.16│891216│德維往來│匯黃正雄│   2,400,618│●原表列序號023     │
│    │        │0001  │        │        │            │●由富裕公司土銀三峽│
│    │        │      │        │        │            │  分行匯入          │
│    │        │      │        │        │            │●單據：轉帳傳票、存│
│    │        │      │        │        │            │  摺明細            │
│    │        │      │        │        │            │●用途、核准人：不詳│
├──┼────┼───┼────┼────┼──────┼──────────┤
│009 │89.12.16│891216│車馬費  │代支陳富│      38,632│●原表列序號024     │
│    │        │0002  │        │美（黃忠│            │●由陳蓓蓓請款，付款│
│    │        │      │        │信妻）臺│            │  來源不詳          │
│    │        │      │        │北縣板橋│            │●單據：轉帳傳票、總│
│    │        │      │        │市○○路│            │  維公司請款單、地價│
│    │        │      │        │1段139號│            │  稅繳款書          │
│    │        │      │        │12樓地價│            │●核准人：亥○○    │
│    │        │      │        │稅      │            │                    │
├──┼────┼───┼────┼────┼──────┼──────────┤
│010 │89.12.18│無此轉│水費    │土城市南│       4,429│●原表列序號025     │
│    │        │帳傳票│        │天母路81│            │                    │
│    │        │記載  │        │號水費  │            │                    │
├──┼────┼───┼────┼────┼──────┼──────────┤
│011 │89.12.26│891226│德維往來│匯黃正雄│     600,000│●原表列序號027     │
│    │        │0002  │        │帳戶    │            │●由富裕公司土銀三峽│
│    │        │      │        │        │            │  分行匯入          │
│    │        │      │        │        │            │●單據：轉帳傳票、存│
│    │        │      │        │        │            │  摺明細            │
│    │        │      │        │        │            │●用途、核准人：不詳│
├──┼────┼───┼────┼────┼──────┼──────────┤
│012 │89.12.29│891229│德維往來│支華昕到│     200,000│●原表列序號031     │
│    │        │0004  │        │期支票  │            │●由總維公司財務部黃│
│    │        │      │        │        │            │  素華請款，戊○○暫│
│    │        │      │        │        │            │  借款支付          │
│    │        │      │        │        │            │●單據：轉帳傳票、請│
│    │        │      │        │        │            │  款單              │
│    │        │      │        │        │            │●核准人：亥○○    │
├──┼────┼───┼────┼────┼──────┼──────────┤
│013 │89.12.29│891229│車馬費  │議員零用│      30,000│●原表列序號032     │
│    │        │0004  │        │金      │            │●由富裕公司德山土資│
│    │        │      │        │        │            │  場天○○請款，李莉│
│    │        │      │        │        │            │  莉暫借款支付      │
│    │        │      │        │        │            │●單據：轉帳傳票、請│
│    │        │      │        │        │            │  款單              │
│    │        │      │        │        │            │●核准人：天○○    │
├──┼────┼───┼────┼────┼──────┼──────────┤
│014 │90.01.01│900101│支服務處│議員購高│       3,761│●原表列序號033     │
│    │        │0001  │費用    │爾夫球袋│            │●由服務處嚴志雄請款│
│    │        │      │        │、油資、│            │  ，以總維公司零用金│
│    │        │      │        │雜支等費│            │  支付              │
│    │        │      │        │用      │            │●單據：轉帳傳票、零│
│    │        │      │        │        │            │  用金支出證明單    │
│    │        │      │        │        │            │●核准人：卯○○    │
├──┼────┼───┼────┼────┼──────┼──────────┤
│015 │90.01.01│900101│支服務處│議員餐費│         475│●原表列序號034     │
│    │        │0002  │費用    │等費用  │            │●由服務處嚴志雄請款│
│    │        │      │        │        │            │  以總維公司零用金支│
│    │        │      │        │        │            │  付                │
│    │        │      │        │        │            │●單據：轉帳傳票、零│
│    │        │      │        │        │            │  用金支出證明單    │
│    │        │      │        │        │            │●核准人：楊樹慈、蕭│
│    │        │      │        │        │            │  輝煌              │
├──┼────┼───┼────┼────┼──────┼──────────┤
│016 │90.01.03│900103│零用金  │支付嚴志│       7,060│●原表列序號037     │
│    │        │0002  │        │雄零用金│            │●由戊○○、嚴志雄請│
│    │        │      │        │、油資、│            │  款，以總維公司零用│
│    │        │      │        │停車費  │            │  金支出            │
│    │        │      │        │        │            │●單據：轉帳傳票、零│
│    │        │      │        │        │            │  用金支出證明單    │
│    │        │      │        │        │            │●核准人：卯○○    │
├──┼────┼───┼────┼────┼──────┼──────────┤
│017 │90.01.06│900106│雜支    │服務處嚴│         315│●原表列序號038     │
│    │        │0002  │        │志雄支出│            │●由嚴志雄請款，以零│
│    │        │      │        │各項費用│            │  用金支出          │
│    │        │      │        │        │            │●單據：轉帳傳票、總│
│    │        │      │        │        │            │  維公司零用金支出證│
│    │        │      │        │        │            │  明單              │
│    │        │      │        │        │            │●核准人：卯○○    │
├──┼────┼───┼────┼────┼──────┼──────────┤
│018 │90.01.07│900107│雜支    │服務處嚴│       2,200│●原表列序號039     │
│    │        │0002  │        │志雄支出│            │●由嚴志雄請款，以零│
│    │        │      │        │各項費用│            │  用金支出          │
│    │        │      │        │        │            │●單據：轉帳傳票、總│
│    │        │      │        │        │            │  維公司零用金支出證│
│    │        │      │        │        │            │  明單              │
│    │        │      │        │        │            │●核准人：卯○○    │
├──┼────┼───┼────┼────┼──────┼──────────┤
│019 │90.01.11│查無此│服務處費│紅白包  │       7,300│●原表列序號041     │
│    │        │轉帳傳│用      │        │            │                    │
│    │        │票記載│        │        │            │                    │
├──┼────┼───┼────┼────┼──────┼──────────┤
│020 │90.01.16│900116│服務處費│服務處支│       7,300│●原表列序號044     │
│    │        │0003  │用      │出紅白包│            │●由服務處陳蓓蓓請款│
│    │        │      │        │費用    │            │  ，以零用金支付    │
│    │        │      │        │        │            │●單據：轉帳傳票、總│
│    │        │      │        │        │            │  維公司零用金支出證│
│    │        │      │        │        │            │  明單              │
│    │        │      │        │        │            │●核准人：天○○（代│
│    │        │      │        │        │            │  行）、楊樹慈      │
├──┼────┼───┼────┼────┼──────┼──────────┤
│021 │90.01.16│900116│服務處費│服務處支│       2,480│●原表列序號045     │
│    │        │0004  │用      │出各項費│            │●由服務處嚴志雄請款│
│    │        │      │        │用      │            │  ，以零用金支付    │
│    │        │      │        │        │            │●單據：轉帳傳票、總│
│    │        │      │        │        │            │  維公司零用金支出證│
│    │        │      │        │        │            │  明單              │
│    │        │      │        │        │            │●核准人：卯○○    │
├──┼────┼───┼────┼────┼──────┼──────────┤
│022 │90.01.31│900131│服務處支│議員各項│       3,780│●原表列序號052     │
│    │        │0004  │出      │雜費支出│            │●由嚴志雄請款，以零│
│    │        │      │        │        │            │  用金支付          │
│    │        │      │        │        │            │●單據：轉帳傳票、請│
│    │        │      │        │        │            │  款單              │
│    │        │      │        │        │            │●核准人：卯○○    │
├──┼────┼───┼────┼────┼──────┼──────────┤
│023 │90.01.31│900131│服務處支│議員各項│       6,629│●原表列序號053     │
│    │        │0005  │出      │雜費支出│            │●由嚴志雄請款，以零│
│    │        │      │        │        │            │  用金支付          │
│    │        │      │        │        │            │●單據：轉帳傳票、請│
│    │        │      │        │        │            │  款單              │
│    │        │      │        │        │            │●核准人：楊樹慈    │
├──┼────┼───┼────┼────┼──────┼──────────┤
│024 │90.02.07│900207│交際費  │招待議員│       4,170│●原表列序號055     │
│    │        │0003  │        │南部朋友│            │●由戊○○請款，以零│
│    │        │      │        │用餐    │            │  用金支付          │
│    │        │      │        │        │            │●單據：轉帳傳票、請│
│    │        │      │        │        │            │  款單              │
│    │        │      │        │        │            │●核准人：卯○○    │
├──┼────┼───┼────┼────┼──────┼──────────┤
│025 │90.02.08│900208│總維往來│借總維支│     435,291│●原表列序號058     │
│    │        │0006  │        │一月薪  │            │●由午○○、地○○請│
│    │        │      │        │        │            │  款、現金來源不明  │
│    │        │      │        │        │            │●單據：轉帳傳票、請│
│    │        │      │        │        │            │  款單              │
│    │        │      │        │        │            │●核准人：亥○○    │
├──┼────┼───┼────┼────┼──────┼──────────┤
│026 │90.02.23│900223│車馬費  │議員零用│      50,000│●原表列序號063     │
│    │        │0001  │        │金      │            │●由戊○○請款，支付│
│    │        │      │        │        │            │  現金來源不明      │
│    │        │      │        │        │            │●單據：轉帳傳票、請│
│    │        │      │        │        │            │  款單              │
│    │        │      │        │        │            │●核准人：亥○○    │
├──┼────┼───┼────┼────┼──────┼──────────┤
│027 │90.02.26│900226│總維往來│匯總維公│   4,433,935│●原表列序號064     │
│    │        │0001  │        │司第一銀│            │●由午○○、地○○請│
│    │        │      │        │行華江分│            │  款，自苗德華銀行帳│
│    │        │      │        │行帳戶（│            │  戶匯款            │
│    │        │      │        │支付貸款│            │●單據：轉帳傳票、請│
│    │        │      │        │利息）  │            │  款單匯款回條      │
│    │        │      │        │        │            │●核准人：亥○○    │
├──┼────┼───┼────┼────┼──────┼──────────┤
│028 │90.02.26│900226│交際費  │議員請客│      50,000│●原表列序號065     │
│    │        │0001  │        │用      │            │●由卯○○請款，支付│
│    │        │      │        │        │            │  來源不明          │
│    │        │      │        │        │            │●單據：轉帳傳票、請│
│    │        │      │        │        │            │  款單              │
│    │        │      │        │        │            │●核准人：天○○    │
├──┼────┼───┼────┼────┼──────┼──────────┤
│029 │90.02.26│900226│交際費  │議員（南│      50,000│●原表列序號066     │
│    │        │0001  │        │下進香）│            │●由天○○請款，支付│
│    │        │      │        │        │            │  來源不明          │
│    │        │      │        │        │            │●單據：轉帳傳票、請│
│    │        │      │        │        │            │  款單              │
│    │        │      │        │        │            │●核准人：亥○○    │
├──┼────┼───┼────┼────┼──────┼──────────┤
│030 │90.02.27│900227│車馬費  │議員零用│      70,000│●原表列序號068     │
│    │        │0001  │        │金（借正│            │●由德山戊○○請款，│
│    │        │      │        │吉先生）│            │  支付來源不明      │
│    │        │      │        │        │            │●單據：轉帳傳票、請│
│    │        │      │        │        │            │  款單              │
│    │        │      │        │        │            │●核准人：亥○○    │
├──┼────┼───┼────┼────┼──────┼──────────┤
│031 │90.02.28│900228│顧問費  │議員零用│      30,000│●原表列序號069     │
│    │        │0001  │        │金（打牌│            │●由德山戊○○請款，│
│    │        │      │        │）      │            │  支付來源不明      │
│    │        │      │        │        │            │●單據：轉帳傳票、請│
│    │        │      │        │        │            │  款單              │
│    │        │      │        │        │            │●核准人：亥○○    │
├──┼────┼───┼────┼────┼──────┼──────────┤
│032 │90.02.28│900228│交際費  │議員餐敘│       9,997│●原表列序號070     │
│    │        │0001  │        │招待    │            │●由天○○請款，支付│
│    │        │      │        │        │            │  來源不明          │
│    │        │      │        │        │            │●單據：轉帳傳票、請│
│    │        │      │        │        │            │  款單              │
│    │        │      │        │        │            │●核准人：亥○○    │
├──┼────┼───┼────┼────┼──────┼──────────┤
│033 │90.03.08│900308│車馬費  │議員零用│     100,000│●原表列序號076     │
│    │        │0001  │        │金（交際│            │●由戊○○請款，支付│
│    │        │      │        │費用）  │            │  來源不明          │
│    │        │      │        │        │            │●單據：轉帳傳票、請│
│    │        │      │        │        │            │  款單              │
│    │        │      │        │        │            │●核准人：亥○○    │
├──┼────┼───┼────┼────┼──────┼──────────┤
│    │90.03.12│900312│車馬費  │議員零用│      50,000│●原表列序號078     │
│034 │        │001   │        │金（廟用│            │●請款、支付來源均不│
│    │        │      │        │）      │            │  詳                │
│    │        │      │        │        │            │●單據：轉帳傳票、請│
│    │        │      │        │        │            │  款單              │
│    │        │      │        │        │            │●核准人：不詳      │
├──┼────┼───┼────┼────┼──────┼──────────┤
│035 │90.03.13│900313│車馬費  │議員零用│     150,000│●原表列序號079     │
│    │        │0001  │        │金（南下│            │●請款、支付來源均不│
│    │        │      │        │）      │            │  明                │
│    │        │      │        │        │            │●單據：轉帳傳票、請│
│    │        │      │        │        │            │  款單              │
│    │        │      │        │        │            │●核准人：亥○○    │
├──┼────┼───┼────┼────┼──────┼──────────┤
│036 │90.03.29│032900│顧問費  │議員零用│     120,000│●原表列序號086     │
│    │        │02    │        │金      │            │●請款、支付來源不明│
│    │        │      │        │        │            │●單據：轉帳傳票、請│
│    │        │      │        │        │            │  款單              │
│    │        │      │        │        │            │●核准人：亥○○    │
├──┼────┼───┼────┼────┼──────┼──────────┤
│037 │90.04.09│040900│顧問費  │議員零用│      50,000│●原表列序號093     │
│    │        │6     │        │金      │            │●天○○請款，支付來│
│    │        │      │        │        │            │  源不詳            │
│    │        │      │        │        │            │●單據：轉帳傳票    │
│    │        │      │        │        │            │●核准人：亥○○    │
├──┼────┼───┼────┼────┼──────┼──────────┤
│038 │90.04.20│042000│車馬費  │議員零用│      70,000│●原表列序號100     │
│    │        │4     │        │金（拜訪│            │●由富裕公司卯○○請│
│    │        │      │        │樁腳）  │            │  款，支付現金來源不│
│    │        │      │        │        │            │  明                │
│    │        │      │        │        │            │●單據：轉帳傳票、請│
│    │        │      │        │        │            │  款單              │
│    │        │      │        │        │            │●核准人：天○○    │
├──┼────┼───┼────┼────┼──────┼──────────┤
│039 │90.04.27│042700│董事長費│議員零用│      50,000│●原表列序號103     │
│    │        │3     │        │金（喜慶│            │●由卯○○請款，現金│
│    │        │      │        │拜訪紅包│            │  支付來源不明      │
│    │        │      │        │）      │            │●單據：轉帳傳票、請│
│    │        │      │        │        │            │  款單              │
│    │        │      │        │        │            │●核准人：亥○○、黃│
│    │        │      │        │        │            │  俊哲              │
├──┼────┼───┼────┼────┼──────┼──────────┤
│040 │90.05.05│050500│董事長費│議員零用│     100,000│●原表列序號110     │
│    │        │4     │        │金      │            │●由趙嘉虹請款，支付│
│    │        │      │        │        │            │  來源不明          │
│    │        │      │        │        │            │●單據：轉帳傳票、請│
│    │        │      │        │        │            │  款單              │
│    │        │      │        │        │            │●核准人：天○○    │
├──┼────┼───┼────┼────┼──────┼──────────┤
│041 │90.05.25│052500│總維往來│支付鄭中│     600,000│●原表列序號120     │
│    │        │1     │        │平借款利│            │●由Ａ○○、午○○請│
│    │        │      │        │息      │            │  款，由戊○○暫借款│
│    │        │      │        │        │            │●單據：會計傳票、請│
│    │        │      │        │        │            │  款單、存摺明細、匯│
│    │        │      │        │        │            │  款回條            │
│    │        │      │        │        │            │●核准人：天○○、黃│
│    │        │      │        │        │            │  素華、亥○○      │
├──┼────┼───┼────┼────┼──────┼──────────┤
│042 │90.05.29│052900│董事長費│議員零用│   1,577,604│●原表列序號122     │
│    │        │2     │        │金      │            │●由午○○、天○○請│
│    │        │      │        │        │            │  款，支付來源不明  │
│    │        │      │        │        │            │●單據：會計傳票、請│
│    │        │      │        │        │            │  款單              │
│    │        │      │        │        │            │●核准人：天○○    │
├──┼────┼───┼────┼────┼──────┼──────────┤
│043 │90.06.07│060700│南天母費│支付黃俊│       2,727│●原表列序號134     │
│    │        │2     │        │哲北縣土│            │●由午○○請款，支付│
│    │        │      │        │城市南天│            │  現金來源不明      │
│    │        │      │        │母路81號│            │●單據：會計傳票、請│
│    │        │      │        │5月份水 │            │  款單、繳費單      │
│    │        │      │        │費      │            │●核准人：天○○    │
├──┼────┼───┼────┼────┼──────┼──────────┤
│044 │90.06.22│062201│南天母費│支付南天│       5,145│●原表列序號144     │
│    │        │0     │        │母別墅用│            │●由卯○○、午○○請│
│    │        │      │        │砂包    │            │  款，自應付票據支付│
│    │        │      │        │        │            │●單據：會計傳票、發│
│    │        │      │        │        │            │  票、付款憑證      │
│    │        │      │        │        │            │●核准人：天○○    │
├──┼────┼───┼────┼────┼──────┼──────────┤
│045 │90.08.09│080900│董事長費│支付黃俊│       4,022│●原表列序號189     │
│    │        │1     │        │哲土城市│            │●由王騰羚、未○○請│
│    │        │      │        │南天母路│            │  款，支付現金來源不│
│    │        │      │        │81 號7月│            │  明                │
│    │        │      │        │份水費  │            │●單據：會計傳票、請│
│    │        │      │        │        │            │  款單、繳費單      │
│    │        │      │        │        │            │●核准人：天○○    │
├──┼────┼───┼────┼────┼──────┼──────────┤
│046 │90.09.05│090500│總維往來│總維借支│     160,000│●原表列序號230     │
│    │        │4     │        │        │            │●由午○○、未○○請│
│    │        │      │        │        │            │  款，以不詳個人支票│
│    │        │      │        │        │            │  支出              │
│    │        │      │        │        │            │●單據：會計傳票、請│
│    │        │      │        │        │            │  款單              │
│    │        │      │        │        │            │●核准人：天○○    │
├──┼────┼───┼────┼────┼──────┼──────────┤
│047 │90.09.10│091000│總維往來│支付總維│     959,683│●原表列序號234     │
│    │        │2     │        │應付票據│            │●由午○○、未○○請│
│    │        │      │        │        │            │  款，支付來源不詳  │
│    │        │      │        │        │            │●單據：會計傳票、請│
│    │        │      │        │        │            │  款單              │
│    │        │      │        │        │            │●核准人：天○○    │
├──┼────┼───┼────┼────┼──────┼──────────┤
│048 │90.09.11│091100│總維往來│支付總維│     777,035│●原表列序號235     │
│    │        │8     │        │應付票據│            │●由午○○、未○○請│
│    │        │      │        │        │            │  款，支付來源不詳  │
│    │        │      │        │        │            │●單據：會計傳票、存│
│    │        │      │        │        │            │  摺明細            │
│    │        │      │        │        │            │●核准人：天○○    │
├──┼────┼───┼────┼────┼──────┼──────────┤
│049 │90.09.25│092500│總維往來│土城市南│      23,620│●原表列序號251     │
│    │        │7     │        │天母路81│            │●由王騰羚、未○○請│
│    │        │      │        │號9 月份│            │  款，支付來源不詳  │
│    │        │      │        │電費    │            │●單據：轉帳傳票、電│
│    │        │      │        │        │            │  費通知單          │
│    │        │      │        │        │            │●核准人：天○○    │
├──┼────┼───┼────┼────┼──────┼──────────┤
│050 │90.10.11│101100│總維往來│總維雜支│     158,894│●原表列序號279     │
│    │        │7     │        │        │            │●由午○○、未○○請│
│    │        │      │        │        │            │  款，支付來源不明  │
│    │        │      │        │        │            │●單據：會計傳票、請│
│    │        │      │        │        │            │  款單              │
│    │        │      │        │        │            │●核准人：天○○    │
├──┼────┼───┼────┼────┼──────┼──────────┤
│051 │90.10.22│102200│總維往來│總維雜支│     123,868│●原表列序號298     │
│    │        │8     │        │        │            │●由未○○請款，支付│
│    │        │      │        │        │            │  來源不明          │
│    │        │      │        │        │            │●單據：會計傳票、請│
│    │        │      │        │        │            │  款單              │
│    │        │      │        │        │            │●核准人：天○○    │
├──┼────┼───┼────┼────┼──────┼──────────┤
│052 │90.10.23│102300│總維往來│總維雜支│      20,000│●原表列序號300     │
│    │        │8     │        │        │            │●由未○○請款，支付│
│    │        │      │        │        │            │  來源不明          │
│    │        │      │        │        │            │●單據：轉帳傳票、存│
│    │        │      │        │        │            │  摺明細            │
│    │        │      │        │        │            │●核准人：天○○    │
├──┼────┼───┼────┼────┼──────┼──────────┤
│053 │90.10.26│102600│總維往來│總維雜支│     734,763│●原表列序號306     │
│    │        │7     │        │        │            │●由午○○、未○○請│
│    │        │      │        │        │            │  款，支付現金來源不│
│    │        │      │        │        │            │  明                │
│    │        │      │        │        │            │●單據：會計傳票、請│
│    │        │      │        │        │            │  款單、存摺明細    │
│    │        │      │        │        │            │●核准人：天○○    │
├──┼────┼───┼────┼────┼──────┼──────────┤
│054 │90.10.30│103000│總維往來│總維雜支│     437,242│●原表列序號309     │
│    │        │7     │        │        │            │●由未○○請款，自中│
│    │        │      │        │        │            │  信板新帳戶支出    │
│    │        │      │        │        │            │●單據：會計傳票、請│
│    │        │      │        │        │            │  款單、存摺明細    │
│    │        │      │        │        │            │●核准人：天○○    │
├──┼────┼───┼────┼────┼──────┼──────────┤
│055 │90.10.31│103101│總維往來│總維雜支│     250,817│●原表列序號310     │
│    │        │2     │        │        │            │●由未○○請款，自中│
│    │        │      │        │        │            │  信板新帳戶支出    │
│    │        │      │        │        │            │●單據：會計傳票、請│
│    │        │      │        │        │            │  款單、存摺明細    │
│    │        │      │        │        │            │●核准人：天○○    │
├──┼────┼───┼────┼────┼──────┼──────────┤
│056 │90.10.31│103101│總維往來│總維薪資│     390,000│●原表列序號311     │
│    │        │4     │        │        │            │●由未○○請款，自中│
│    │        │      │        │        │            │  信板新帳戶支出    │
│    │        │      │        │        │            │●單據：會計傳票、請│
│    │        │      │        │        │            │  款單、存摺明細    │
│    │        │      │        │        │            │●核准人：天○○    │
├──┼────┼───┼────┼────┼──────┼──────────┤
│057 │90.10.31│103101│總維往來│總維雜支│   1,600,000│●原表列序號312     │
│    │        │5     │        │        │            │●由未○○請款，自中│
│    │        │      │        │        │            │  信板新帳戶支出    │
│    │        │      │        │        │            │●單據：會計傳票、請│
│    │        │      │        │        │            │  款單、存摺明細    │
│    │        │      │        │        │            │●核准人：天○○    │
├──┼────┼───┼────┼────┼──────┼──────────┤
│058 │90.10.31│103101│總維往來│總維利息│   1,098,993│●原表列序號313     │
│    │        │6     │        │支出    │            │●由未○○請款，自中│
│    │        │      │        │        │            │  信板新帳戶支出    │
│    │        │      │        │        │            │●單據：會計傳票、請│
│    │        │      │        │        │            │  款單、存摺明細    │
│    │        │      │        │        │            │●核准人：天○○    │
├──┼────┼───┼────┼────┼──────┼──────────┤
│059 │90.11.01│110100│總維往來│總維雜支│     680,000│●原表列序號314     │
│    │        │5     │        │        │            │●由午○○、未○○請│
│    │        │      │        │        │            │  款，自華信大安、中│
│    │        │      │        │        │            │  信板新帳戶支出    │
│    │        │      │        │        │            │●單據：會計傳票、請│
│    │        │      │        │        │            │  款單、存摺明細    │
│    │        │      │        │        │            │●核准人：天○○    │
├──┼────┼───┼────┼────┼──────┼──────────┤
│060 │90.11.01│110100│總維往來│總維借支│   2,149,100│●原表列序號315     │
│    │        │8     │        │-應付票 │            │●由未○○請款，以借│
│    │        │      │        │據      │            │  票支出            │
│    │        │      │        │        │            │●單據：會計傳票、請│
│    │        │      │        │        │            │  款單、支票明細    │
│    │        │      │        │        │            │●核准人：天○○    │
├──┼────┼───┼────┼────┼──────┼──────────┤
│061 │90.11.01│110100│總維往來│總維借支│     334,735│●原表列序號316     │
│    │        │9     │        │-應付票 │            │●由未○○請款，以借│
│    │        │      │        │據      │            │  票支出            │
│    │        │      │        │        │            │●單據：會計傳票、請│
│    │        │      │        │        │            │  款單、支票明細    │
│    │        │      │        │        │            │●核准人：天○○    │
├──┼────┼───┼────┼────┼──────┼──────────┤
│062 │90.11.05│110500│總維往來│總維借支│     491,000│●原表列序號319     │
│    │        │1     │        │        │            │●由未○○、午○○請│
│    │        │      │        │        │            │  款，以天○○華信銀│
│    │        │      │        │        │            │  行大安分行帳戶支出│
│    │        │      │        │        │            │●單據：會計傳票、請│
│    │        │      │        │        │            │  款單、支票        │
│    │        │      │        │        │            │●核准人：天○○    │
├──┼────┼───┼────┼────┼──────┼──────────┤
│063 │90.11.05│110500│總維往來│總維雜支│     253,218│●原表列序號323     │
│    │        │6     │        │        │            │●由未○○請款，自中│
│    │        │      │        │        │            │  信板新帳戶支出    │
│    │        │      │        │        │            │●單據：會計傳票、請│
│    │        │      │        │        │            │  款單、存摺明細    │
│    │        │      │        │        │            │●核准人：天○○    │
├──┼────┼───┼────┼────┼──────┼──────────┤
│064 │90.11.06│110600│總維往來│總維雜支│      59,691│●原表列序號325     │
│    │        │4     │        │        │            │●由未○○請款，自中│
│    │        │      │        │        │            │  信板新帳戶支出    │
│    │        │      │        │        │            │●單據：會計傳票、請│
│    │        │      │        │        │            │  款單、存摺明細    │
│    │        │      │        │        │            │●核准人：天○○    │
├──┼────┼───┼────┼────┼──────┼──────────┤
│065 │90.11.06│110600│總維往來│鄭中平利│     150,000│●原表列序號326     │
│    │        │5     │        │息      │            │●由未○○請款，自中│
│    │        │      │        │        │            │  信板新帳戶支出    │
│    │        │      │        │        │            │●單據：會計傳票、請│
│    │        │      │        │        │            │  款單、存摺明細    │
│    │        │      │        │        │            │●核准人：天○○    │
├──┼────┼───┼────┼────┼──────┼──────────┤
│066 │90.11.06│110600│總維往來│總維借支│     100,000│●原表列序號327     │
│    │        │6     │        │        │            │●由未○○請款，自中│
│    │        │      │        │        │            │  信板新帳戶支出    │
│    │        │      │        │        │            │●單據：會計傳票、請│
│    │        │      │        │        │            │  款單、存摺明細    │
│    │        │      │        │        │            │●核准人：天○○    │
├──┼────┼───┼────┼────┼──────┼──────────┤
│067 │90.11.07│110700│總維往來│總維雜支│   1,150,000│●原表列序號328     │
│    │        │3     │        │        │            │●由未○○請款，自華│
│    │        │      │        │        │            │  信大安帳戶支出    │
│    │        │      │        │        │            │●單據：會計傳票、請│
│    │        │      │        │        │            │  款單、存摺明細    │
│    │        │      │        │        │            │●核准人：天○○    │
├──┼────┼───┼────┼────┼──────┼──────────┤
│068 │90.11.07│110700│總維往來│總維雜支│     100,000│●原表列序號329     │
│    │        │7     │        │        │            │●由未○○請款，自中│
│    │        │      │        │        │            │  信板新帳戶支出    │
│    │        │      │        │        │            │●單據：會計傳票、請│
│    │        │      │        │        │            │  款單、存摺明細    │
│    │        │      │        │        │            │●核准人：天○○    │
├──┼────┼───┼────┼────┼──────┼──────────┤
│069 │90.11.08│110800│總維往來│總維雜支│     546,090│●原表列序號330     │
│    │        │2     │        │        │            │●由未○○請款，自華│
│    │        │      │        │        │            │  信大安帳戶支出    │
│    │        │      │        │        │            │●單據：會計傳票、請│
│    │        │      │        │        │            │  款單、存摺明細    │
│    │        │      │        │        │            │●核准人：天○○    │
├──┼────┼───┼────┼────┼──────┼──────────┤
│070 │90.11.09│110900│總維往來│總維借支│     278,506│●原表列序號332     │
│    │        │8     │        │        │            │●由未○○請款，自中│
│    │        │      │        │        │            │  信板新帳戶支出    │
│    │        │      │        │        │            │●單據：會計傳票、請│
│    │        │      │        │        │            │  款單、存摺明細    │
│    │        │      │        │        │            │●核准人：天○○    │
├──┼────┼───┼────┼────┼──────┼──────────┤
│071 │90.11.12│111200│總維往來│總維雜支│     353,821│●原表列序號333     │
│    │        │8     │        │        │            │●由未○○請款，自中│
│    │        │      │        │        │            │  信板新帳戶支出    │
│    │        │      │        │        │            │●單據：會計傳票、請│
│    │        │      │        │        │            │  款單、存摺明細    │
│    │        │      │        │        │            │●核准人：天○○    │
├──┼────┼───┼────┼────┼──────┼──────────┤
│072 │90.11.12│111201│銀行往來│支付應付│     275,000│●原表列序號334     │
│    │        │1     │        │票據    │            │●由未○○請款，自華│
│    │        │      │        │        │            │  信大安帳戶轉帳支出│
│    │        │      │        │        │            │●單據：會計傳票、請│
│    │        │      │        │        │            │  款單              │
│    │        │      │        │        │            │●核准人：天○○    │
├──┼────┼───┼────┼────┼──────┼──────────┤
│073 │90.11.13│111300│廣告費等│應付票據│      62,500│●原表列序號335     │
│    │        │3     │        │        │            │●由未○○、午○○請│
│    │        │      │        │        │            │  款，以不詳支票支付│
│    │        │      │        │        │            │●單據：會計傳票、請│
│    │        │      │        │        │            │  款單              │
│    │        │      │        │        │            │●核准人：天○○    │
├──┼────┼───┼────┼────┼──────┼──────────┤
│074 │90.11.13│111300│總維往來│總維雜支│     187,688│●原表列序號336     │
│    │        │7     │        │        │            │●由未○○請款，自中│
│    │        │      │        │        │            │  信板新帳戶支出    │
│    │        │      │        │        │            │●單據：會計傳票、請│
│    │        │      │        │        │            │  款單、存摺明細    │
│    │        │      │        │        │            │●核准人：天○○    │
├──┼────┼───┼────┼────┼──────┼──────────┤
│075 │90.11.14│111400│總維往來│總維借支│     736,504│●原表列序號338     │
│    │        │9     │        │        │            │●由未○○請款，自中│
│    │        │      │        │        │            │  信板新帳戶支出    │
│    │        │      │        │        │            │●單據：會計傳票、請│
│    │        │      │        │        │            │  款單、存摺明細    │
│    │        │      │        │        │            │●核准人：天○○    │
├──┼────┼───┼────┼────┼──────┼──────────┤
│076 │90.11.15│111500│總維往來│總維雜支│     672,853│●原表列序號340     │
│    │        │4     │        │        │            │●由未○○請款，自中│
│    │        │      │        │        │            │  信板新帳戶支出    │
│    │        │      │        │        │            │●單據：會計傳票、請│
│    │        │      │        │        │            │  款單、存摺明細    │
│    │        │      │        │        │            │●核准人：天○○    │
├──┼────┼───┼────┼────┼──────┼──────────┤
│077 │90.11.16│111601│銀行往來│支付應付│     875,289│●原表列序號343     │
│    │        │6     │        │票據    │            │●由未○○請款，自華│
│    │        │      │        │        │            │  信大安帳戶支出    │
│    │        │      │        │        │            │●單據：會計傳票、請│
│    │        │      │        │        │            │  款單、存摺明細    │
│    │        │      │        │        │            │●核准人：天○○    │
├──┼────┼───┼────┼────┼──────┼──────────┤
│078 │90.11.19│111900│總維往來│總維雜支│     177,000│●原表列序號345     │
│    │        │3     │        │        │            │●由未○○請款，自中│
│    │        │      │        │        │            │  信板新帳戶支出    │
│    │        │      │        │        │            │●單據：會計傳票、請│
│    │        │      │        │        │            │  款單、存摺明細    │
│    │        │      │        │        │            │●核准人：天○○    │
├──┼────┼───┼────┼────┼──────┼──────────┤
│079 │90.11.20│112000│總維往來│總維雜支│     300,000│●原表列序號347     │
│    │        │5     │        │        │            │●由未○○請款，自中│
│    │        │      │        │        │            │  信板新帳戶支出    │
│    │        │      │        │        │            │●單據：會計傳票、請│
│    │        │      │        │        │            │  款單、存摺明細    │
│    │        │      │        │        │            │●核准人：天○○    │
├──┼────┼───┼────┼────┼──────┼──────────┤
│080 │90.11.21│112100│總維往來│總維雜支│     706,319│●原表列序號348     │
│    │        │2     │        │        │            │●由未○○請款，自中│
│    │        │      │        │        │            │  信板新帳戶支出    │
│    │        │      │        │        │            │●單據：會計傳票、請│
│    │        │      │        │        │            │  款單、存摺明細    │
│    │        │      │        │        │            │●核准人：天○○    │
├──┼────┼───┼────┼────┼──────┼──────────┤
│081 │90.11.21│112100│總維往來│總維雜支│     179,449│●原表列序號349     │
│    │        │3     │        │        │            │●由未○○請款，自中│
│    │        │      │        │        │            │  信板新帳戶支出    │
│    │        │      │        │        │            │●單據：會計傳票、請│
│    │        │      │        │        │            │  款單、存摺明細    │
│    │        │      │        │        │            │●核准人：天○○    │
├──┼────┼───┼────┼────┼──────┼──────────┤
│082 │90.11.23│112300│總維往來│總維雜支│     868,909│●原表列序號350     │
│    │        │6     │        │        │            │●由未○○請款，自中│
│    │        │      │        │        │            │  信板新帳戶支出    │
│    │        │      │        │        │            │●單據：會計傳票、請│
│    │        │      │        │        │            │  款單、存摺明細    │
│    │        │      │        │        │            │●核准人：天○○    │
├──┼────┼───┼────┼────┼──────┼──────────┤
│083 │90.11.24│112400│總維往來│駿智貸款│     285,000│●原表列序號351     │
│    │        │1     │        │        │            │●由未○○請款，支付│
│    │        │      │        │        │            │  現金來源不明      │
│    │        │      │        │        │            │●單據：轉帳傳票、請│
│    │        │      │        │        │            │  款單              │
│    │        │      │        │        │            │●核准人：天○○    │
├──┼────┼───┼────┼────┼──────┼──────────┤
│084 │90.11.25│112500│總維往來│總維雜支│     700,000│●原表列序號352     │
│    │        │1     │        │        │            │●由未○○請款，支付│
│    │        │      │        │        │            │  現金來源不明      │
│    │        │      │        │        │            │●單據：會計傳票、請│
│    │        │      │        │        │            │  款單              │
│    │        │      │        │        │            │●核准人：天○○    │
├──┼────┼───┼────┼────┼──────┼──────────┤
│085 │90.11.26│112600│總維往來│總維雜支│     248,827│●原表列序號355     │
│    │        │7     │        │        │            │●由未○○請款，支付│
│    │        │      │        │        │            │  來源不明          │
│    │        │      │        │        │            │●單據：會計傳票、請│
│    │        │      │        │        │            │  款單              │
│    │        │      │        │        │            │●核准人：天○○    │
├──┼────┼───┼────┼────┼──────┼──────────┤
│086 │90.11.26│112600│總維往來│總維雜支│     924,000│●原表列序號356     │
│    │        │9     │        │        │            │●由未○○請款，自華│
│    │        │      │        │        │            │  信大安帳戶及不詳現│
│    │        │      │        │        │            │  金支出            │
│    │        │      │        │        │            │●單據：會計傳票、請│
│    │        │      │        │        │            │  款單、存摺明細    │
│    │        │      │        │        │            │●核准人：天○○    │
├──┼────┼───┼────┼────┼──────┼──────────┤
│087 │90.11.26│112601│總維往來│總維借票│     160,000│●原表列序號357     │
│    │        │0     │        │        │            │●由未○○請款，以不│
│    │        │      │        │        │            │  詳支票支付        │
│    │        │      │        │        │            │●單據：會計傳票    │
│    │        │      │        │        │            │●核准人：天○○    │
├──┼────┼───┼────┼────┼──────┼──────────┤
│088 │90.11.27│112700│銀行往來│支付應付│     747,600│●原表列序號359     │
│    │        │6     │        │票據    │            │●由未○○請款，自華│
│    │        │      │        │        │            │  信大安帳戶支出    │
│    │        │      │        │        │            │●單據：會計傳票、請│
│    │        │      │        │        │            │  款單、存摺明細    │
│    │        │      │        │        │            │●核准人：天○○    │
├──┼────┼───┼────┼────┼──────┼──────────┤
│089 │90.11.27│112700│總維往來│駿智貸款│   2,258,400│●原表列序號360     │
│    │        │9     │        │、總維雜│            │●由未○○請款，支付│
│    │        │      │        │支      │            │  現金來源不明      │
│    │        │      │        │        │            │●單據：會計傳票、請│
│    │        │      │        │        │            │  款單              │
│    │        │      │        │        │            │●核准人：天○○    │
├──┼────┼───┼────┼────┼──────┼──────────┤
│090 │90.11.28│112800│現金    │領現    │     800,000│●原表列序號363     │
│    │        │5     │        │        │            │●由午○○請款，自中│
│    │        │      │        │        │            │  信板新帳戶支出，用│
│    │        │      │        │        │            │  途不明            │
│    │        │      │        │        │            │●單據：會計傳票、存│
│    │        │      │        │        │            │  摺明細            │
│    │        │      │        │        │            │●核准人：天○○    │
├──┼────┼───┼────┼────┼──────┼──────────┤
│091 │90.11.29│112900│現金    │領現    │   2,538,000│●原表列序號364     │
│    │        │3     │        │        │            │●由午○○請款，自華│
│    │        │      │        │        │            │  信大安、中信板新帳│
│    │        │      │        │        │            │  戶支出，用途不明  │
│    │        │      │        │        │            │●單據：會計傳票、存│
│    │        │      │        │        │            │  摺明細            │
│    │        │      │        │        │            │●核准人：天○○    │
├──┼────┼───┼────┼────┼──────┼──────────┤
│092 │90.11.29│112900│總維往來│總維借票│     397,950│●原表列序號365     │
│    │        │4     │        │        │            │●借用支票來源、用途│
│    │        │      │        │        │            │  均不詳            │
│    │        │      │        │        │            │●單據：會計傳票、請│
│    │        │      │        │        │            │  款單              │
│    │        │      │        │        │            │●核准人：天○○    │
├──┼────┼───┼────┼────┼──────┼──────────┤
│093 │90.11.29│112900│總維往來│總維借支│   1,991,321│●原表列序號366     │
│    │        │5     │        │-雜支   │            │●由午○○請款，支付│
│    │        │      │        │        │            │  現金來源不明      │
│    │        │      │        │        │            │●單據：會計傳票、請│
│    │        │      │        │        │            │  款單              │
│    │        │      │        │        │            │●核准人：天○○    │
├──┼────┼───┼────┼────┼──────┼──────────┤
│094 │90.11.30│113001│總維往來│總維借支│  11,382,864│●原表列序號367     │
│    │        │1     │        │-雜支   │            │●由午○○請款，支付│
│    │        │      │        │        │            │  現金來源不明      │
│    │        │      │        │        │            │●單據：會計傳票、請│
│    │        │      │        │        │            │  款單              │
│    │        │      │        │        │            │●核准人：天○○    │
├──┼────┼───┼────┼────┼──────┼──────────┤
│095 │90.11.30│113001│總維往來│總維借票│     150,000│●原表列序號368     │
│    │        │2     │        │        │            │●借票來源、用途均不│
│    │        │      │        │        │            │  明                │
│    │        │      │        │        │            │●單據：會計傳票    │
│    │        │      │        │        │            │●核准人：天○○    │
├──┼────┼───┼────┼────┼──────┼──────────┤
│096 │90.12.03│120300│銀行往來│現金轉入│   1,276,200│●原表列序號369     │
│    │        │3     │        │華信大安│            │●支付現金來源、用途│
│    │        │      │        │、富邦板│            │  均不明            │
│    │        │      │        │橋甲存帳│            │●單據：會計傳票    │
│    │        │      │        │戶      │            │●核准人：天○○    │
├──┼────┼───┼────┼────┼──────┼──────────┤
│097 │90.12.03│120300│總維往來│總維借支│     189,000│●原表列序號370     │
│    │        │5     │        │-雜支   │            │●由午○○請款，支付│
│    │        │      │        │        │            │  現金來源不明      │
│    │        │      │        │        │            │●單據：會計傳票、請│
│    │        │      │        │        │            │  款單              │
│    │        │      │        │        │            │●核准人：天○○    │
├──┼────┼───┼────┼────┼──────┼──────────┤
│098 │90.12.04│120400│總維往來│總維借支│     195,175│●原表列序號371     │
│    │        │5     │        │1202應付│            │●由午○○請款，支付│
│    │        │      │        │票據、償│            │  現金來源不明      │
│    │        │      │        │還卯○○│            │●單據：會計傳票、請│
│    │        │      │        │短借    │            │  款單              │
│    │        │      │        │        │            │●核准人：天○○    │
├──┼────┼───┼────┼────┼──────┼──────────┤
│099 │90.12.05│120500│總維往來│總維借支│     150,000│●原表列序號372     │
│    │        │2     │        │-鄭中平 │            │●由午○○請款，支付│
│    │        │      │        │利息    │            │  現金來源不明      │
│    │        │      │        │        │            │●單據：會計傳票、請│
│    │        │      │        │        │            │  款單              │
│    │        │      │        │        │            │●核准人：天○○    │
├──┼────┼───┼────┼────┼──────┼──────────┤
│100 │90.12.06│120600│總維往來│總維借支│     110,000│●原表列序號373     │
│    │        │2     │        │、副總零│            │●由午○○請款，支付│
│    │        │      │        │用金    │            │  現金來源不明      │
│    │        │      │        │        │            │●單據：會計傳票、請│
│    │        │      │        │        │            │  款單              │
│    │        │      │        │        │            │●核准人：天○○    │
├──┼────┼───┼────┼────┼──────┼──────────┤
│101 │90.12.13│121300│總維往來│總維借支│      65,000│●原表列序號374     │
│    │        │4     │        │-個人利 │            │●由午○○請款，支付│
│    │        │      │        │息支出  │            │  現金來源不明      │
│    │        │      │        │        │            │●單據：會計傳票、請│
│    │        │      │        │        │            │  款單              │
│    │        │      │        │        │            │●核准人：天○○    │
├──┼────┼───┼────┼────┼──────┼──────────┤
│102 │90.12.14│121400│總維往來│總維借支│      62,080│●原表列序號375     │
│    │        │2     │        │-雜支   │            │●由午○○請款，支付│
│    │        │      │        │        │            │  現金來源不明      │
│    │        │      │        │        │            │●單據：會計傳票、請│
│    │        │      │        │        │            │  款單              │
│    │        │      │        │        │            │●核准人：天○○    │
├──┼────┼───┼────┼────┼──────┼──────────┤
│103 │90.12.14│121400│總維往來│總維借支│     319,485│●原表列序號376     │
│    │        │3     │        │-薪資   │            │●由午○○請款，支付│
│    │        │      │        │        │            │  現金來源不明      │
│    │        │      │        │        │            │●單據：會計傳票、請│
│    │        │      │        │        │            │  款單              │
│    │        │      │        │        │            │●核准人：天○○    │
├──┼────┼───┼────┼────┼──────┼──────────┤
│104 │90.12.15│121500│總維往來│總維借支│     155,000│●原表列序號377     │
│    │        │2     │        │- 雜支、│            │●由午○○請款，支付│
│    │        │      │        │縣議員保│            │  現金來源不明      │
│    │        │      │        │證金    │            │●單據：會計傳票、請│
│    │        │      │        │        │            │  款單              │
│    │        │      │        │        │            │●核准人：天○○    │
├──┼────┼───┼────┼────┼──────┼──────────┤
│105 │90.12.17│121700│總維往來│總維借支│     312,000│●原表列序號381     │
│    │        │2     │        │1216應付│            │●由午○○請款，支付│
│    │        │      │        │票據兌現│            │  現金來源不明      │
│    │        │      │        │等      │            │●單據：會計傳票、請│
│    │        │      │        │        │            │  款單              │
│    │        │      │        │        │            │●核准人：天○○    │
├──┼────┼───┼────┼────┼──────┼──────────┤
│106 │90.12.17│121700│總維往來│總維借支│     150,000│●原表列序號382     │
│    │        │4     │        │-雜支   │            │●由午○○請款，以許│
│    │        │      │        │        │            │  詒抄短期借款支付  │
│    │        │      │        │        │            │●單據：會計傳票、請│
│    │        │      │        │        │            │  款單              │
│    │        │      │        │        │            │●核准人：天○○    │
├──┼────┼───┼────┼────┼──────┼──────────┤
│107 │90.12.18│121800│總維往來│總維借支│      17,079│●原表列序號383     │
│    │        │1     │        │-雜支   │            │●由午○○請款，支付│
│    │        │      │        │        │            │  現金來源不明      │
│    │        │      │        │        │            │●單據：會計傳票、請│
│    │        │      │        │        │            │  款單              │
│    │        │      │        │        │            │●核准人：天○○    │
├──┼────┼───┼────┼────┼──────┼──────────┤
│108 │90.12.18│121800│南天母水│南天母水│       1,429│●原表列序號384     │
│    │        │2     │費      │費      │            │●由王騰羚、午○○請│
│    │        │      │        │        │            │  款，支付現金來源不│
│    │        │      │        │        │            │  明                │
│    │        │      │        │        │            │●單據：會計傳票、請│
│    │        │      │        │        │            │  款單              │
│    │        │      │        │        │            │●核准人：天○○    │
├──┼────┼───┼────┼────┼──────┼──────────┤
│109 │90.12.20│122000│總維往來│總維借支│      18,905│●原表列序號386     │
│    │        │1     │        │        │            │●由午○○請款，支付│
│    │        │      │        │        │            │  現金來源不明      │
│    │        │      │        │        │            │●單據：會計傳票、請│
│    │        │      │        │        │            │  款單              │
│    │        │      │        │        │            │●核准人：天○○    │
├──┼────┼───┼────┼────┼──────┼──────────┤
│110 │90.12.21│122100│總維往來│總維借支│     640,154│●原表列序號388     │
│    │        │7     │        │-雜支   │            │●由午○○請款，支付│
│    │        │      │        │        │            │  現金來源不明      │
│    │        │      │        │        │            │●單據：會計傳票、請│
│    │        │      │        │        │            │  款單              │
│    │        │      │        │        │            │●核准人：天○○    │
├──┼────┼───┼────┼────┼──────┼──────────┤
│111 │90.12.21│122100│總維往來│總維借票│     100,000│●原表列序號389     │
│    │        │8     │        │        │            │●由午○○請款，以不│
│    │        │      │        │        │            │  詳支票支付        │
│    │        │      │        │        │            │●單據：會計傳票、請│
│    │        │      │        │        │            │  款單              │
│    │        │      │        │        │            │●核准人：天○○    │
├──┼────┼───┼────┼────┼──────┼──────────┤
│112 │90.12.24│122400│總維往來│總維借支│     138,700│●原表列序號390     │
│    │        │3     │        │-雜支   │            │●由午○○請款，支付│
│    │        │      │        │        │            │  現金來源不明      │
│    │        │      │        │        │            │●單據：會計傳票、請│
│    │        │      │        │        │            │  款單              │
│    │        │      │        │        │            │●核准人：天○○    │
├──┼────┼───┼────┼────┼──────┼──────────┤
│113 │90.12.25│122500│總維往來│總維借支│     500,000│●原表列序號392     │
│    │        │3     │        │-戌○○ │            │●由午○○請款，支付│
│    │        │      │        │        │            │  現金來源不明      │
│    │        │      │        │        │            │●單據：會計傳票、請│
│    │        │      │        │        │            │  款單              │
│    │        │      │        │        │            │●核准人：天○○    │
├──┼────┼───┼────┼────┼──────┼──────────┤
│114 │90.12.26│122600│總維往來│總維借支│     648,996│●原表列序號393     │
│    │        │3     │        │-鄭中平 │            │●由午○○請款，支付│
│    │        │      │        │利息等  │            │  現金來源不明      │
│    │        │      │        │        │            │●單據：會計傳票、請│
│    │        │      │        │        │            │  款單              │
│    │        │      │        │        │            │●核准人：天○○    │
├──┼────┼───┼────┼────┼──────┼──────────┤
│115 │90.12.27│122700│總維往來│總維借支│     724,862│●原表列序號394     │
│    │        │4     │        │-雜支等 │            │●由午○○請款，以富│
│    │        │      │        │        │            │  瑄預收款支付      │
│    │        │      │        │        │            │●單據：會計傳票、請│
│    │        │      │        │        │            │  款單              │
│    │        │      │        │        │            │●核准人：天○○    │
├──┼────┼───┼────┼────┼──────┼──────────┤
│116 │90.12.29│122900│總維往來│總維借支│      23,356│●原表列序號396     │
│    │        │1     │        │-雜支   │            │●由午○○請款，支付│
│    │        │      │        │        │            │  現金來源不明      │
│    │        │      │        │        │            │●單據：會計傳票、請│
│    │        │      │        │        │            │  款單              │
│    │        │      │        │        │            │●核准人：天○○    │
├──┼────┼───┼────┼────┼──────┼──────────┤
│117 │90.12.31│123100│總維往來│總維借支│     480,000│●原表列序號397     │
│    │        │3     │        │-雜支   │            │●由午○○請款，支付│
│    │        │      │        │        │            │  現金來源不明      │
│    │        │      │        │        │            │●單據：會計傳票、請│
│    │        │      │        │        │            │  款單              │
│    │        │      │        │        │            │●核准人：天○○    │
└──┴────┴───┴────┴────┴──────┴──────────┘


司法院資訊處製作；財團法人民間司法改革基金會備份。
